臺灣高等法院臺中分院刑事判決
110年度金上更一字第99號
上  訴  人  
即  被  告  詹睿凱


選任辯護人  林堡欽律師(法扶律師）
第  三  人  大慶物產股份有限公司  

代  表  人  陳進祿


上列上訴人因違反銀行法案件，不服臺灣臺中地方法院107年度
金訴緝字第2號中華民國108年7月11日第一審判決（起訴案號：
臺灣臺中地方檢察署100年度偵字第18930號），提起上訴，前經
本院判決後，經最高法院發回更審，本院判決如下：
    主  文
原判決撤銷。
詹睿凱為法人之行為負責人，共同犯銀行法第一百二十五條第一
項前段之非法經營銀行業務罪，處有期徒刑參年肆月。
未扣案之大慶物產股份有限公司取得之犯罪所得新臺幣壹仟壹佰
陸拾伍萬伍仟零伍拾元，除應發還被害人或得請求損害賠償之人
外，沒收之，於全部或一部不能沒收或不宜執行沒收時，追徵其
價額。
    事  實
一、詹睿凱、劉明橞、劉裕萌、陳進祿（劉明橞、劉裕萌、陳進
    祿3 人所涉違反銀行法案件，前經本院107年度重金上更一
    字第8號均為有罪判決，經最高法院發回本院更審中）及虎
    大軍（已歿，所涉違反銀行法案件，業經本院107年度重金
    上更一字第8號為公訴不受理判決確定）於民國97年9月25日
    ，在臺中市○區○○○路0段00號8樓（現變更門牌為臺灣大道2
    段16號8樓，後遷至15樓），共同設立大慶物產股份有限公
    司（以下簡稱大慶公司），由詹睿凱、劉裕萌、陳進祿均擔
    任董事，劉明橞為監察人，虎大軍則隱名於劉明橞持股部分
    擔任執行長，並推由劉裕萌擔任董事長（嗣於98年1月14日
    改由詹睿凱接任董事長，劉裕萌改任業務副總，於98年11月
    10日《起訴書誤載為99年2月3日》復改由陳進祿接任董事長，
    詹睿凱則改任副執行長）。詹睿凱與劉裕萌、陳進祿均身為
    大慶公司之董事而為公司負責人，並先後擔任董事長，與劉
    明橞、虎大軍均明知大慶公司未依法向行政院金融監督管理
    委員會申請金融機構登記，非屬銀行業者，且除法律另有規
    定者外，非銀行不得經營收受存款業務，竟共同基於法人之
    行為負責人，非法經營收受存款業務之集合犯意聯絡，對外
    以「大慶互助聯誼會」（以下簡稱大慶互助會）之名義吸收
    資金，並推由劉明橞擔任會首，大慶公司則擔任大慶互助會
    之執行人及履約保證人，並在大慶公司之辦公場所召開說明
    會，由大慶公司不知情之員工王雅妮（所涉違反銀行法案件
    ，業經判決無罪確定）、郭婉萍負責向會員收取合會金，交
    付大慶公司會計林千鶴持以前至銀行存款，以此方式招攬互
    助會會員，並由虎大軍、劉裕萌、劉明橞、陳進祿、詹睿凱
    在大慶公司內召開說明會或私下講解時，向不特定之多數人
    講解大慶互助會之制度及優點，同時由詹睿凱、虎大軍、陳
    進祿向投資人介紹大慶公司係從事環保包裝材之新興產業，
    所收款項將用於投資大慶公司之環保包裝材料事業，未來發
    展獲利可期，因而陸續招募不特定人加入，並辦理會員聚餐
    或旅遊活動。渠等向附表一、二所示投資人宣傳介紹下列「
    合會」、「合會組合」專案，稱加入投資可獲取優渥利息，
    期滿可領回本金，而以投資期滿全額償還本金及高額利息之
    方式，吸引不特定投資人加入投資，投資人除繳交現金予大
    慶公司（即由王雅妮、郭婉萍負責向會員收取合會金，交付
    大慶公司會計林千鶴持以至銀行存款）外，亦可逕自匯款至
    劉明橞所申設之合作金庫銀行西臺中分行帳號000000000000
    0號帳戶，劉明橞於收受會款後，再將款項匯入大慶公司設
    於合作金庫銀行中權分行帳號0000000000000號、000000000
    0000號帳戶。大慶公司對外以大慶互助會名義非法經營收受
    存款業務之方式如下，共計向如附表一、二所示之投資人招
    攬投資，總計收受存款達新臺幣（下同）1,165萬5,050元（
    「合會」1,065萬5,050元＋「合會組合」專案100萬元），迄
    至98年12月間，因大慶互助會無力支付高額會息，自98年12
    月12日起停止運作，經會員告發後始悉上情。
  ㈠「合會」部分：
    每組合會由25人（附表一編號1至9各組另加劉裕萌而成為26
    人）組成，統一由劉明橞擔任會首，每會1萬元，每會開始
    時由會首向每一會員預收7,500元會款及服務費5,000元（每
    月200元25個月），採內標制，底標固定2,500元，活會每
    月應繳納7,500元，每月以抽籤（滾號碼球）方式，亦有以
    會號依序得標之方式決定得標者，得標者可取得之前每會各
    次所繳7,500元，固定加2,500元標息，即共1萬元之會款，
    另退還未到期之服務費後，即脫離互助會；自98年5、6月起
    則將「抽籤」得標方式改為「出價競標」，底標2,000元，
    高標則為3,000元，未得標者（活會）則按月繳交會款，金
    額為1萬元扣除決標金之差額（如3,000元得標，則該月應繳
    納7,000元），其餘模式則不變。依上開運作模式，無論係
    以滾彩球方式或在2,000至3,000元間競標模式，得標者均可
    獲得固定報酬，且得標後即可獲利了結，無須再繳交死會會
    款，大慶公司以大慶互助會名義對外吸收附表一「會簿上載
    會員名稱」欄所示之投資人（本人或以該名義加入）成為會
    員。
  ㈡「合會組合」專案部分：
    大慶公司除以前開招攬合會方式吸收資金外，亦向不特定之
    投資人招攬以10萬元合會組合專案，投資人繳交投資單位款
    項後，自投資日之翌月起，由大慶互助會按月支付利息，共
    支付附表二所示利息予會員，並約定投資期滿時償還全部投
    資金額，以此對外吸收附表二「姓名」欄所示之投資人加入
    投資。
二、案經吳富羚、吳寶羚、吳珮甄、陳麗瑛、黃智宏及呂雯綺告
    發後由臺灣臺中地方檢察署檢察官偵查起訴。
    理  由
一、按刑事訴訟法第159條之5規定：「被告以外之人於審判外之
    陳述，雖不符前4 條之規定，而經當事人於審判程序同意作
    為證據，法院審酌該言詞陳述或書面陳述作成時之情況，認
    為適當者，亦得為證據。當事人、代理人或辯護人於法院調
    查證據時，知有第159條第1項不得為證據之情形，而未於言
    詞辯論終結前聲明異議者，視為有前項之同意。」核其立法
    意旨在於傳聞證據未經當事人之反對詰問予以核實，原則上
    先予排除，惟若當事人已放棄詰問或未聲明異議，基於證據
    資料愈豐富，愈有助於真實發現之理念，且強化言詞辯論原
    則，法院自可承認該傳聞證據例外擁有證據能力。又按刑事
    訴訟法第159條之5立法意旨，在於確認當事人對於傳聞證據
    有處分權，得放棄反對詰問權，同意或擬制同意傳聞證據可
    作為證據，屬於證據傳聞性之解除行為，如法院認為適當，
    不論該傳聞證據是否具備刑事訴訟法第159條之1至第159條
    之4所定情形，均容許作為證據，不以未具備刑事訴訟法第1
    59條之1至第159條之4所定情形為前提。此揆諸「若當事人
    於審判程序表明同意該等傳聞證據可作為證據，基於證據資
    料愈豐富，愈有助於真實發見之理念，此時，法院自可承認
    該傳聞證據之證據能力」立法意旨，係採擴大適用之立場。
    蓋不論是否第159條之1至第159條之4所定情形，抑當事人之
    同意，均係傳聞之例外，俱得為證據，僅因我國尚非採澈底
    之當事人進行主義，故而附加「適當性」之限制而已，可知
    其適用並不以「不符前4條之規定」為要件（最高法院104年
    度第3次刑事庭會議決議參照）。本判決所引用之供述證據
    ，檢察官、上訴人即被告詹睿凱（下稱被告）及其辯護人均
    不爭執證據能力，復未於言詞辯論終結前聲明異議，於原審
    行準備程序及本院前審行準備程序時復均表示同意具有證據
    能力（見原審卷一第115頁〈以下引用原審卷頁數，均是指中
    間之打印頁數，而非右下角之打印頁數〉；本院前審卷第334
    頁），本院審酌各該證據作成時之情形，並無違法或不當取
    證之瑕疵，且均與本案之待證事實有關，認以之作為本案之
    證據亦無不適當之情形，應認均有證據能力。
二、次按除法律另有規定外，實施刑事訴訟程序之公務員因違背
    法定程序取得之證據，其有無證據能力之認定，應審酌人權
    保障及公共利益之均衡維護，刑事訴訟法第158條之4定有明
    文。本案以下所引用之非供述證據，並無證據證明係實施刑
    事訴訟程序之公務員違背法定程序所取得，且經原審、本院
    於審理時合法踐行調查程序，檢察官、被告及辯護人亦均未
    爭執證據能力，自應認均具有證據能力。
壹、認定犯罪事實所憑之證據及理由：
一、訊據被告固坦承經虎大軍介紹而加入大慶公司，並有一段時
    間擔任負責人，惟矢口否認有何違反銀行法之犯行，辯稱：
    我負責大慶公司環保包材之製作，也有取得案外人艾爾派克
    公司之授權，並前往大陸地區考察，也預定在臺中潭子設立
    工廠生產，然因廠房買賣不順利，後續資金不足始未繼續，
    我未參與大慶互助會之事云云。
二、惟查：
  ㈠被告與同案被告劉明橞、虎大軍（隱名股東，股份掛在劉明
    橞名下）、劉裕萌、陳進祿於97年9月25日，在臺中市○區○○
    ○路0段00號8樓（門牌號碼整編為臺灣大道2段16號8樓，後
    遷至15樓），共同設立大慶公司，詹睿凱、劉裕萌、陳進祿
    均擔任董事，劉明橞為監察人，虎大軍則隱名於劉明橞持股
    部分擔任執行長，並共同推由劉裕萌擔任董事長（嗣於98年
    1月14日改由被告接任董事長，劉裕萌改任業務副總，再於9
    8年11月10日改由陳進祿接任董事長，被告則改任副執行長
    ）等節，有經濟部中部辦公室之大慶公司登記案卷影本（外
    放）、卷附陳麗瑛於100年10月4日所提出虎大軍之大慶公司
    執行長名片（見100偵18930影卷第13頁）為憑，並經證人劉
    裕萌於原審前案即101年度金訴字第14號案件（下稱原審前
    案）審理時及本案原審審理時（見101金訴14影卷二第239頁
    反面；原審卷第411、412頁）、劉明橞於偵查及原審前案審
    理時（見100偵18930影卷第33頁；101金訴14影卷二第72頁
    反面），均證述關於虎大軍持股部分是隱名在劉明橞部分，
    因為虎大軍有案子所以要隱名等語明確，故上開部分事實應
    可認定。
  ㈡大慶公司以大慶互助會名義對外向不特定人招募加入，其運
    作方式有二：其一為附表一「合會」部分（每會每月收取之
    會款金額，見下述㈢之說明），由劉明橞擔任會首，每會1萬
    元，每會開始時由會首向每會員預收會款7,500元，及服務
    費5,000元（每期200元25會員），採內標制，底標固定2,5
    00元，活會每月應繳納7,500元，每月以抽籤（滾號碼球）
    方式（亦有以會號依序得標者）決定得標，得標者可取得之
    前每會各次所繳7,500元，固定加2,500元標息，共1萬元之
    會款，另退還未到期之服務費，即可獲利了結，脫離互助會
    ；自98年5、6月起則將「抽籤」得標方式改為「出價競標」
    ，底標2,000元，高標則為3,000元，未得標者則按月繳交會
    款，金額為1萬元扣除決標金之差額（如3,000元得標，則該
    月應繳納7,000元），其餘模式則不變。其二為附表二「合
    會組合」專案，由附表二「姓名」欄所示投資人白金莉等人
    繳交投資單位款項後，自投資日之翌月起，由大慶互助會按
    月支付利息予會員，並約定投資期滿時償還全部投資金額等
    情，以上為同案被告劉明橞於原審前案審理時所坦承（見10
    1金訴14影卷一第84至85頁；101金訴14影卷六第141至142頁
    反面），亦經證人陳麗瑛於偵訊時具結證稱：我於98年5月
    時開始參加，我加入時就是競標，更早我還沒加入時是用彩
    球等語（見100偵18930影卷第26至28、32頁反面）；證人黃
    智宏於偵訊時具結證稱：一開始是用抽號碼球，抽到誰就誰
    中，是固定標息2,500元，我記得98年6、7月前是這樣，後
    來說檢調單位會認為有問題，不可以固定標息，才是寫標單
    ，在3,000元至2,000元內自己寫標息等語（見99他5192影卷
    第34至35頁）；證人呂雯綺於偵訊時具結證稱：到最後公司
    有問題，大概是98年下半年開始才有競標等語（見99他5192
    影卷第37頁）；證人吳廖秀琴於偵訊時具結證稱：我於98年
    2月13日加入互助會，開標方式有的人是抽籤，我這一組是
    照號碼排的，我的會號是10號，本來月繳7,500元，後來改
    成競標，所以98年6月只繳7,400元，7月繳7,300元，8、9、
    10、11月都繳7,000元等語（見99他3883影卷一第248頁反面
    ），及附表二「證據及出處」欄所示證人分別證述在卷，並
    有同案被告劉明橞於99年8月9日當庭提出之互助會簿（正面
    記載會員姓名、組別、會號、開標日期、會員名單、起迄日
    期等，背面記載互助會約定條款內容，見99他3883影卷二第
    57至358頁）、證人陳麗瑛於100年8月26日當庭提出之散會
    試算表（正面記載大慶互助會之運作方式略以：改良式互助
    會，將活會死會分開管理《不同於民間互助會》，採內標制，
    底標2,500元，開標方式將會員依號碼排列，採抽號碼球《如
    樂透》，以公平、公正、公開的開標方式，完全遏止搶標、
    冒標的弊端，抽中之號碼球即為得標者，得標者將本金＋標
    息＋退還服務費一次領回即結束跟會《亦將活會與死會分開管
    理》，一組共24會《含會首25會》，如每次以底標標出，得標
    可領回金額及獲利標息如附表四所示，背面記載民間互助會
    與大慶互助會之比較，如大慶互助會具有安全性：履約公司
    並非會首，更不收取會錢，僅收服務費，無冒標風險及償還
    負債壓力，具有公開抽籤方式：採取抽籤方式，以公平、公
    正、公開，完成遏止搶標弊端，見100偵18930影卷第6頁正
    反面），及附表二「證據及出處」欄所示書證在卷可參，此
    部分事實亦可認定。
  ㈢大慶公司以大慶互助會名義對外召集附表一所示「合會」，
    依其約定條款規定，每月得以收取之會款金額如各編號所示
    ，分述其證據及理由如下：
  ⒈組別AB-8-0011互助會：
　　該會有附表一編號1所示陳淑郁等會員，每期每會份依約定
    得收取之會款金額如該表「每期依約定得收取之會款」欄所
    示，此經證人王育恩（原名王素勤）於警詢證稱：我參加1
    組，組別AB-8-0011，占1個會份，沒有得標過，我以現金繳
    納或至銀行臨櫃繳納會款等語（見101金訴14影卷三第131至
    133頁）；證人林美智於警詢證稱：我參加1組，組別AB-8-0
    011，佔1個會份等語（見101金訴14影卷四第4至5頁）；證
    人王順隆於警詢證稱：我參加1組，佔1個會份，不知道組別
    名稱，沒有拿到會簿，每期約繳7500元等語（見101金訴14
    影卷四第82頁正反面）；並有王育恩所提供之合會書（組別
    ：AB-8-0011，起迄日期：97年11月7日至99年12月7日，合
    會書約定條款內容記載：會期共26個月會期，底標固定為2,
    500元）、入會申請書、收據（98年1月13日、98年2月12日
    、98年3月17日、98年5月9日各繳納7,500元）、存款憑條（
    王育恩於98年1月12日、98年2月12日、98年3月16日、98年6
    月15日、98年9月11日匯入同案被告劉明橞之合作金庫銀行
    西臺中分行帳號0000000000000號帳戶各7,500元、7,500元
    、7,500元、7,500元、7,500元、7,000元）（見101金訴14
    影卷三第137至159頁）、林美智所提供之合會書繳回收據（
    組別AB-8-0011，98年5月7日得標）、同案被告劉明橞之合
    作金庫銀行西臺中分行帳號0000000000000號帳戶之歷史交
    易明細表（會員林玉麗於98年4月、98年5月各存入15,000元
    、98年7月、98年8月各存入14,000元，會員謝德靜於98年5
    月存入7,500元、98年9月存入7,000元，會員王順隆於98年4
    月、98年5月各存入7,500元、98年7月、98年8月、98年10月
    、98年11月各存入7,000元，會員林美智於98年3月、98年4
    月各存入7,500元，會員汪見星於98年4月、98年5月各存入7
    ,500元，會員侯文婷於98年4月、98年5月各存入7,500元、9
    8年7月存入7,000元，會員李淑芬於98年4月存入7,500元、9
    8年7月、98年8月、98年11月各存入7,000元，會員黃英靖於
    98年4月、98年5月各存入7,500元、98年8月、98年10月、98
    年11月各存入7,000元，會員黃玉妹於98年4月存入7,500元
    ，會員陳秀桃於98年5月存入7,500元，會員王育恩《原名王
    素勤》於98年12月存入7,000元）（見99他3883影卷一第69至
    104頁）在卷可參。至於會員王育恩所提供之合會書約定條
    款雖記載底標固定為2,500元，惟大慶互助會於98年中曾改
    為競標模式，業如上述，故該會後期係以3,000元標金得標
    ，尚無不合，併予敘明。
  ⒉組別AB-8-0012互助會：
　　該會有如附表一編號2 所示呂良純等會員，每期每會份依約
    定得收取之會款金額如該表「每期依約定得收取之會款」欄
    所示，此經證人張春桂於警詢證稱：我透過表哥謝春生介紹
    加入大慶互助會，我參加1組，佔1個會份，沒記組別名稱，
    每期得標金2,500元，共繳10期左右，沒得標過等語（見101
    金訴14影卷五第36至39頁）；證人蔡濱原於原審前案審理時
    具結證稱：我有參加大慶互助會，每月匯款給劉明橞，這種
    與10萬元合會組合不同，我是透過顏小榆介紹加入，我於97
    年12月先加入每會1萬元，共25會的合會，於98年2月又加入
    10萬元合會組合等語（見101金訴14影卷一第254至257頁）
    ；證人呂雯綺於警詢證稱：我有以妹妹呂良純名義參加大慶
    互助會等語（見99他5192影卷第35至37頁）；並有會員蔡濱
    原所提出之合會書（組別AB-8-0012，起迄日期：97年12月2
    日至100年1月2日，合會書約定條款內容記載：會期共26個
    月會期，底標固定為2,500元）、於98年1月12日存款7,500
    元、於98年10月12日存款7,000元至同案被告劉明橞上開帳
    戶之存款憑條2紙（見99他3883影卷一第216、224頁），呂
    雯綺所提出之合會書9份（組別AB-8-0012，起迄日期：97年
    12月2日至100年1月2日，合會書約定條款內容記載：會期共
    26個月會期，底標固定為2,500元，會員姓名呂良純，會號1
    1至18、20）（見99他5192影卷第16、17頁；101金訴14影卷
    四第163至169頁）、同案被告劉明橞上開帳戶之歷史交易明
    細表（會員蔡濱原於98年1月、98年4月各存入7,500元、98
    年8月、98年9月、98年10月各存入7,000元，會員蕭約民於9
    8年4月、98年5月各存入7,500元、98年7月、98年8月、98年
    10月各存入7,000元，會員吳麗美於98年4月存入7,500元，
    會員張春桂於98年4月存入7,500元、98年7月存入7,000元，
    會員馬玉美於98年5月存入7,500元、98年7月存入7,000元，
    會員黃泰山於98年8月存入14,000元、98年10月、98年11月
    各存入7,000元，會員呂良純於98年6月存入58,000元《應係7
    ,250元×8會》）（見99他3883影卷一第69至104頁）在卷可參
    。又卷內無98年12月2日該期得標金額之事證（繳款收據、
    匯款資料等），依罪疑有利被告原則，則以3,000元標息認
    定之。
  ⒊組別AB-8-0014互助會：
    該會有附表一編號3所示王憲德等會員，每期每會份依約定
    得收取之會款金額如該表「每期依約定得收取之會款」欄所
    示。此經證人詹素惠於警詢證稱：我透過綽號「小魚」之人
    參加大慶互助會，參加1組，繳納10期約10萬元，係以現金
    或匯款繳納等語（見101金訴14影卷五第53頁正反面）；證
    人江鴻洲於警詢證稱：我共參加1組互助會，組別AB-8-0014
    ，以我名義及兒子江嘉釗名義各參加1個會份，在第4期以江
    嘉釗名義得標過等語（見101金訴14影卷四第187至189頁）
    ；證人江嘉釗於警詢證稱：我父親江鴻洲以我名義參加1組
    互助會，我不瞭解情形等語（見101金訴14影卷四第192至19
    3頁）；證人陳張寶月於警詢證稱：我僅參加1組1會，詳細
    情形忘記了，但有得標過，領取得標款約6萬元等語（見101
    金訴14影卷三第275頁）；證人吳建坤於警詢證稱：我僅以
    自己名義參加1組互助會，沒得標過等語（見101金訴14影卷
    四第179頁正反面）；證人蔡玉葉於警詢證稱：透過朋友張
    惠心介紹加入大慶互助會，共參加3組，AB-8-0014、AC-9-0
    012、AE-9-0016《原筆錄誤載組別號碼，經臺中市政府警察
    局第二分局以中市警二分偵字第1030025469號函更正，見10
    1金訴14影卷五第24頁》等語（見101金訴14影卷四第39至40
    頁）；證人官金於警詢證稱：AB-8-0014我是以女兒陳慧中
    名義參加，佔1會，都沒得標過等語（見101金訴14影卷三第
    245、246頁）；證人董蘇錦子於警詢證稱：以現金至銀行繳
    納會款，無收據亦無會簿，在第6期得標過1次，約參加2會
    ，共繳納10期會費等語（見101金訴14影卷三第90頁）；證
    人李火盛於警詢證稱：我朋友彭蔡寶貴有用我名字參加大慶
    互助會，詳細情形不清楚等語（見101金訴14影卷四第45頁
    正反面）；證人彭蔡寶貴於警詢證稱：有以友人李火盛名義
    參加1組大慶互助會，是我繳納會款，繳10幾次等語（見101
    金訴14影卷四第43頁正反面）；並有蔡玉葉所提出之互助會
    簿（組別：AB-8-0014，起迄日期：97年12月30日至100年1
    月30日）、收據（98年4月1日、98年5月4日各繳交會款7,50
    0元）（見101金訴14影卷四第70頁；101金訴14影卷五第28
    、31頁）、官金所提出之合會書（組別：AB-8-0014，會員
    姓名陳慧中，起迄日期：97年12月30日至100年1月30日，會
    號：3，合會書約定條款內容記載：會期共26個月會期，底
    標固定為2,500元，入會應繳交12,500元《含同期會款及服務
    費》）、陳慧中之入會申請書、收據（見101金訴14影卷三第
    250、251頁）、同案被告劉明橞所提出之互助會簿（組別：
    AB-8-0014，會員姓名周育德，合會書約定條款內容記載：
    連同會首共26名，底標2,000元、高標3,000元，入會應繳交
    12,500元《含同期會款及服務費》）（見99他3883影卷二第77
    頁正反面）、收據（張淑貞、盧克明、劉裕萌、江鴻洲、吳
    建坤繳交第7期會款7,000元、張淑貞、蔡玉葉、詹素惠、吳
    建坤、江鴻洲、劉裕萌、李火盛、陳慧中繳交第8期會款7,0
    00元、董蘇錦子繳交第8期會款21,000元、張淑貞、詹素惠
    、吳建坤、李火盛、江鴻洲繳交第9期會款7,000元、董蘇錦
    子繳交第9期會款21,000元、吳建坤、江鴻洲、詹素惠、劉
    裕萌繳交第10期會款7,000元）（見99他3883影卷二第77至1
    07頁）、江鴻洲所提供之互助會簿（組別：AB-8-0014、起
    迄日期：97年12月30日至100年1月30日，會員江鴻洲）、收
    據（會員江鴻洲：97年12月22日入新會會款1會12,500元，9
    8年2月3日、98年3月5日、98年4月1日均繳交會款7,500元，
    98年6月3日繳交會款7,200元，98年10月5日繳交會款7,000
    元，會員江嘉釗：97年12月22日入新會會款1會12,500元，9
    8年2月3日、98年3月5日繳交會款各7,500元）（見101金訴1
    4影卷四第194至205頁）、同案被告劉明橞上開帳戶之歷史
    交易明細表（會員詹素惠、張淑貞、吳建坤、江鴻洲於98年
    7月各存入7,200元，會員董蘇錦子於98年7月存入21,600元
    、於98年12月存入14,000元）（見99他3883影卷一第86、10
    3頁）在卷可參。
  ⒋組別AB-9-0011互助會：
    該會有附表一編號4所示張惠心等會員，每期每會份依約定
    得收取之會款金額如該表「每期依約定得收取之會款」欄所
    示，此經證人張啟一於警詢證稱：只參加1組，組別AB-9-00
    11，佔3個會份，沒有得標過，共繳納10期等語（見101金訴
    14影卷三第222至223頁）；證人呂雯綺於警詢證稱：有以我
    公公楊啟英名義參加，組別AB-9-0011等語（見101金訴14影
    卷四第154頁正反面），並有呂雯綺所提出之合會書1份（組
    別：AB-9-0011，會員姓名楊啟英，會號18，起迄日期：98
    年1月21日至100年2月21日，合會書約定條款內容記載：會
    期共26個月會期，底標固定為2,500元）（見101金訴14影卷
    四第178頁）、張啟一所提出之合會書3份（組別：AB-9-001
    1，會員姓名張啟一、會號6、8、10，起迄日期：98年1月21
    日至100年2月21日，合會書約定條款內容記載：會期共26個
    月會期，底標固定為2,500元）（見101金訴14影卷三第224
    至226頁）；同案被告劉明橞所提出之互助會簿（組別：AB-
    9- 0011，會員姓名楊啟英、起迄日期：98年1月21日至100
    年2月21日，合會書約定條款內容記載：連同會首共26名，
    底標2,000元、高標3,000元，入會應繳交12,500元《含同期
    會款及服務費》）（見99他3883影卷二第65頁正反面）、收
    據（楊啟英繳交第7期會款14,000元、張啟一繳交第7期會款
    21,000元、唐忠秋繳交第8期會款21,900元、劉裕萌繳交第8
    期會款7,300元、張啟一繳交第9期會款22,200元）（見99他
    3883影卷一第66至76頁）、同案被告劉明橞上開帳戶之歷史
    交易明細表（會員蕭若喬於98年2月26日存入7,500元、會員
    楊啟英於98年2月26日、3月27日、4月27日各存入15,000元
    、6月24日存入14,800元、會員張惠心於98年4月27日存入45
    ,000元、會員黃家雅於98年5月27日、6月29日、7月27日各
    存入7,400元、會員唐忠秋於98年5月25日存入22,200元、11
    月23日存入21,000元（見99他3883影卷一第73、75、79、
    82、85、88、102頁）在卷可參。
  ⒌組別AB-9-0012互助會：
　　該會有附表一編號5所示賴箴言等會員，每期每會份依約定
    得收取之會款金額如該表「每期依約定得收取之會款」欄所
    示，此經證人吳廖秀琴（即合會書上所載之廖秀琴）於偵訊
    時具結證稱：我參加1會，98年2月13日加入，加入時繳交12
    ,500元，之後每月繳7,500元，共繳到98年11月，原來是用
    輪流得標，後來改用競標，最高標金3,000元等語（見99他3
    883影卷一第248頁正反面）；證人黃智宏於偵訊時具結證稱
    ：我從98年1月加入大慶互助會，有以我自己、配偶賴箴言
    、教會牧師唐忠秋、教會弟兄劉宸宇之名加入，我3會、配
    偶21會、唐忠秋6會、劉宸宇6會等語（見99他5192影卷第34
    頁），並有黃智宏所提出之合會書1份（組別：AB-9-0012，
    會員姓名唐忠秋，會號3，起迄日期：98年2月13日至100年3
    月13日）（見99他5192影卷第12頁）、同案被告劉明橞所提
    出之合會書1份（組別：AB-9-0012，會員姓名唐忠秋，會號
    1，合會書約定條款內容記載：連同會首共26名，底標固定
    為2,000元、高標3,000元，入會應繳交12,500元《含同期會
    款及服務費》）（見99他3883影卷二第139頁正反面）、收據
    （陳若宸繳交第6期、第7期會款各14,000元、第8期會款7,0
    00元、賴箴言繳交第6期、第8期會款各63,000元、唐忠秋繳
    交第6期、第8期會款21,000元、廖秀琴繳交第6期、第7期、
    第8期會款各7,000元、周育德繳交第6期、第7期、第8期會
    款各7,000元、劉裕萌繳交第7期會款7,000元、梅海嬅繳交
    第6期會款7,000元）、合會書繳回收據2份（陳秀美繳回第6
    期、第7期）（見99他3883影卷二第143至162頁）、吳廖秀
    琴所提出之合會書（組別：AB-9-0012、會員：廖秀琴）、
    會員入會申請書、收據（98年2月9日繳交12,500元、98年3
    月16日繳交7,500元、98年4月13日繳交7,500元、98年5月15
    日繳交7,500元、98年6月15日繳交7,400元、98年7月14日繳
    交7,300元、98年8月17日繳交7,000元、98年9月14日繳交7,
    000元、98年10月14日繳交7,000元、98年11月13日繳交7,00
    0元）（見99他3883影卷一第252至258頁；101金訴14影卷三
    第237至243頁）在卷可參。
  ⒍組別AC-8-0012互助會：
　　該會有附表一編號6所示余愛珠等會員，每期每會份依約定
    得收取之會款金額如該表「每期依約定得收取之會款」欄所
    示，此經證人余愛珠於警詢證稱：共參加6會份，忘記是否
    同一組，得標過2次，現金繳納會錢，收據未留存，會簿也
    丟棄了等語（見101金訴14影卷三第82至83頁）；證人呂雯
    綺於警詢證稱：我有以妹妹呂良純、公公楊啟英名義參加大
    慶互助會，組別AC-8-0012等語（見101金訴14影卷四第154
    頁正反面）；於偵訊時具結證稱：公司說找人參加會有獎金
    ，我才會以他人名義參加，但實際上錢是我在繳納，一開始
    標息固定是2,500元，後來大慶公司有問題，98年下半年才
    改成競標等語（見99他5192影卷第37頁），並有呂雯綺所提
    供之合會書1份（組別：AC-8-0012，會員姓名呂良純，會號
    10，起迄日期：97年12月24日至100年1月24日，合會書約定
    條款內容記載：會期共26個月會期，底標固定為2,500元，
    入會應繳交12,500元《含同期會款及服務費》）（見101金訴1
    4影卷四第162頁正反面）、同案被告劉明橞所提出之收據（
    呂良純繳交第8期、第9期會款各30,000元、第10期會款22,5
    00元、余愛珠繳交第8期會款60,000元、楊啟英繳交第8期、
    第9期會款各30,000元、劉裕萌繳交第8期、第10期會款各7,
    500元）（見99他3883影卷二第164至174頁）在卷可參。關
    於第1至7、11期之得標標息為何，該會參加者余愛珠、呂雯
    綺、劉裕萌皆未能提供相關書證可佐，惟大慶互助會確實自
    98年下半年即改為競標方式（標息2,000元至3,000元間），
    此業如上述，是有關第6期、第7期、第11期之標息，依罪證
    有疑利於被告原則，則以3,000元認定之，而第1至5期則仍
    以2,500元認定之。
  ⒎組別AC-8-0013互助會：
　　該會有附表一編號7所示楊素貞等會員，每期每會份依約定
    得收取之會款金額如該表「每期依約定得收取之會款」欄所
    示，此經證人顏小榆於警詢證稱：我參加1組，AC-8-0013，
    占6個會份，共繳12期，每期7,500元X6會＝45,000元，共54
    萬元等語（見101金訴14影卷四第98至102頁）；證人呂雯綺
    於警詢證稱：我有以呂良純名義參加AC-8-0013等語（見101
    金訴14影卷四第154頁正反面）；證人楊素貞於警詢證稱：
    我沒見過AC-8-0013會簿，共付39萬6,400元給劉明橞，不知
    道參加幾組幾會等語（見101金訴14影卷四第277至278頁）
    ；證人黃壹郎於警詢證稱：我沒有參加劉明橞之互助會，我
    配偶楊素貞有參加等語（見101金訴14影卷三第207頁），並
    有呂雯綺所提出之合會書4份（組別：AC-8-0013，會員姓名
    呂良純，會號10、15、19、23，起迄日期：98年1月5日至10
    0年2月5日，合會書約定條款內容記載：會期共26個月會期
    ，底標固定為2,500元，入會應繳交12,500元《含同期會款及
    服務費》）（見101金訴14影卷四第158至161頁）、顏小榆所
    提出之合會書4份（組別：AC-8-0013，會員姓名顏小榆，會
    號11、16、20、24，起迄日期：98年1月5日至100年2月5日
    ，合會書約定條款內容記載：會期共26個月會期，底標固定
    為2,500元，入會應繳交12,500元《含同期會款及服務費》）
    （見101金訴14影卷四第103至106頁）、同案被告劉明橞所
    提出之收據（顏小榆繳交第8期、第9期會款各30,000元、劉
    裕萌繳交第7期、第8期、第11期會款各7,500元）、合會書
    繳回收據1份（顏小榆繳回第7期）（見99他3883影卷二第58
    至64頁）、楊素貞所提出之匯款單4張（金額總計39萬6,400
    元）（見101金訴14影卷四第279至280頁）在卷可參。關於
    第1至6期之得標標息為何，該會參加者楊素貞、顏小榆、呂
    雯綺、劉裕萌皆未能提供相關書證可佐，惟依證人呂雯綺前
    揭所述其參與之互助會自98年下半年即改為競標方式（標息
    2,000元至3,000元間），是有關第5期、第6期之標息，依罪
    證有疑利於被告原則，則以3,000元認定之，而第1至4期則
    仍以2,500元認定之。
  ⒏組別AC-9-0011互助會：該會有附表一編號8所示賴宗薰等會
    員，每期每會份依約定得收取之會款金額如該表「每期依約
    定得收取之會款」欄所示，此經證人賴宗薰於警詢證稱：我
    只參加1組互助會，組別AC-9-0011，沒有得標過等語（見10
    1金訴14影卷三第32頁正反面）；證人邱琨展於警詢證稱：
    我有參加組別AC-9-0011互助會等語（見101金訴14影卷三第
    180至181頁）；證人林美智於警詢證稱：我有以女兒楊茗童
    名義參加1組互助會等語（見101金訴14影卷四第4至5頁）；
    證人黃林美玉於警詢證稱：是我妹妹林美智以我名義參加互
    助會1組等語（見101金訴14影卷三第265頁），並有邱琨展
    所提供之合會書3份（組別：AC-9-0011，會員姓名邱琨展，
    會號14、18、22，起迄日期：98年2月13日至100年3月13日
    ，合會書約定條款內容記載：會期共26個月會期，底標固定
    為2,500元，入會應繳交12,500元《含同期會款及服務費》）
    （見101金訴14影卷三第195至200頁）、賴宗薰所提供之合
    會書7份（組別：AC-9-0011，會員姓名賴宗薰，會號12、15
    、17、19、21、23、25）、收據（繳納第1期會款90,000元
    、第2期會款《11會》82,500元）、存款憑條（存款人賴宗薰
    於98年4月9日存入82,500元至同案被告劉明橞上開帳戶，註
    明AC-9-0011）、合會書繳回收據1份（賴宗薰繳回第2期）
    （見101金訴14影卷三第35至45頁）、林美智所提供之收據
    （楊茗童於98年6月17日、98年7月20日、98年11月13日繳納
    會款各22,500元）（見101金訴14影卷四第6、8至11頁）、
    同案被告劉明橞所提出之收據（黃林美玉繳交第6期會款15,
    000元、第7期、第8期會款各7,500元、楊茗童繳交第6期、
    第7期、第8期會款各22,500元、邱琨展繳交第6期、第7期、
    第8期會款各30,000元）（見99他3883影卷二第124至138頁
    ）在卷可參。
  ⒐組別AC-9-0012互助會：
　　該會有附表一編號9所示蔡玉葉等會員，每期每會份依約定
    得收取之會款金額如該表「每期依約定得收取之會款」欄所
    示，此經證人蔡玉葉於警詢證稱：我透過朋友張惠心介紹加
    入大慶互助會，共參加3組，AB-8-0014、AC-9-0012、AE-9-
    0016《原筆錄誤載組別號碼，經臺中市政府警察局第二分局
    以中市警二分偵字第1030025469號函更正，見101金訴14影
    卷五第24頁》等語（見101金訴14影卷四第39至40頁）；證人
    劉宸宇於警詢證稱：參加一組6會份，資料都已交給黃智宏
    ，得標過2次等語（見101金訴14影卷四第14至15頁）；證人
    陳麗花於警詢證稱：參加一組互助會，會簿及其他資料都遺
    失，沒得標過等語（見101金訴14影卷三第227至228頁），
    並有蔡玉葉所提供之合會書（組別：AC-9-0012、會員姓名
    蔡玉葉，會號10、15、19、23，起迄日期：98年3月2日至10
    0年4月2日）（見101金訴14影卷四第57至60頁）、收據（98
    年4月1日繳交6會《AC-9-0012》45,000元，98年5月4日繳交12
    ,900元《5會37500元扣除得標24,600元》，98年6月3日繳交6
    會《AC-9-0012及AB-8-0014》44,700元《因AB-8-0014該期係以
    7,200元得標，故AC-9-0012該期即為7,500元得標》，98年7
    月3日繳交6會《AC-9-0012及AB-8-0014》44,700元《因AB-8-00
    14該期係以7,200元得標，故AC-9-0012該期即為7,500元得
    標》）（見101金訴14影卷五第26至27、29至30頁）、同案被
    告劉明橞所提出之收據（陳麗花繳交第5期、第6期、第7期
    會款各37,500元，劉宸宇繳交第6期會款37,500元，余愛珠
    繳交第7期、第8期會款各30,000元）（見99他3883影卷二第
    111至122頁）在卷可參。又該會第9期之標金為何，卷內雖
    無匯款之交易明細或收據可資佐證，然其餘各期均為2,500
    元，復無其餘證據佐證有如其他組別互助會改以競標方式為
    之，是仍應以2,500元認定之。
  ⒑組別AD-9-0011互助會：
　　該會有附表一編號10所示林淑珠等會員，每期每會份依約定
    得收取之會款金額如該表「每期依約定得收取之會款」欄所
    示，此經證人官金於警詢證稱：AD-9-0011我是以女兒陳慧
    中、陳奕廷及友人徐詹選名義參加，各佔1會，都沒得標過
    等語（見101金訴14影卷三第245、246頁）；證人詹智榮於
    警詢證稱：我有參加2組互助會，不記得組別名稱，會簿已
    丟掉，有得標1次，以ATM匯款繳納會錢等語（見101金訴14
    影卷四第122頁正反面），並有官金所提供之合會書3份（組
    別：AD-9-0011，會員姓名陳慧中，會號：2，會員姓名徐詹
    選，會號：8，會員姓名陳奕庭，會號：3，起迄日期：98年
    3月6日至100年3月6日，合會書約定條款內容記載：會期共2
    6（誤載，應為25，因含會首僅25人）個月會期，底標固定
    為2,500元，入會應繳交12,500元《含同期會款及服務費》、
    收據（陳慧中、陳奕庭、徐詹選繳交第1期會款各7,500元，
    陳慧中繳交14,000元《AD-9-0011第9期及AB-8-0014第11期，
    因AB-8-0014該期係繳納7,000元，故AD-9-0011該期則繳納7
    ,000元》）（見101金訴14影卷三第247至249、252、254、25
    5頁）、同案被告劉明橞所提出之收據（陳奕庭、陳慧中、
    徐詹選、鄭景中、詹智榮、洪美蘭繳交第5期會款各7,200元
    、陳奕庭、徐詹選、鄭景中、洪美蘭繳交第7期會款各7,500
    元、陳奕庭、鄭景中、徐詹選、陳慧中、洪美蘭繳納第6期
    會款各7,000元）、合會書繳回收據（詹智榮繳回第6期）（
    見99他3883影卷二第292至308頁）、同案被告劉明橞上開帳
    戶之歷史交易明細表（李彥育、徐詹選於98年5月5日各存入
    7,500元、詹智榮於98年6月8日存入20,000元《扣除AD-9-001
    4之入會繳交12,500元，故AD-9-0011該期則繳納7,500元》、
    於98年7月7日存入7,350元、洪美蘭於98年11月9日存入7,20
    0元）（見99他3883影卷一第100頁）在卷可參。
  ⒒組別AD-9-0012互助會：
    該會有附表一編號11所示賴箴言等會員，每期每會份依約定
    得收取之會款金額如該表「每期依約定得收取之會款」欄所
    示，此經證人黃智宏於偵訊時具結證稱：我從98年1月加入
    大慶互助會，有以我自己、配偶賴箴言、教會牧師唐忠秋、
    教會弟兄劉宸宇之名加入，我3會、配偶21會、唐忠秋6會、
    劉宸宇6會，並提出告訴狀檢附合會書等資料等語（見99他5
    192影卷第1至18、34頁）；證人潘鈺佩於警詢證稱：我參加
    大慶互助會1組1會份，得標過1次，資料證據都不見了等語
    （見101金訴14影卷四第124至125頁）；證人蔣心怡於偵訊
    時具結證稱：我參加2個互助會，1個是98年3月參加，1個是
    98年4月參加，有提出繳納組別AD-9-0012、AD-9-0013會款
    之收據等語（見99他3883影卷一第247至248頁）；並有黃智
    宏所提出之合會書1份（組別：AD-9-0012，會員姓名黃智宏
    ，會號3，起迄日期：98年3月20日至100年3月20日，合會書
    約定條款內容記載：會期共26（誤載，應為25，因含會首僅
    25人）個月會期，底標固定為2,500元，入會應繳交12,500
    元《含同期會款及服務費》）（見99他5192影卷第2、8、10頁
    ）、蔣心怡所提供之收據（繳交第5期會款7,350元、第6期
    會款7,500元、第7期會款7,300元）（見99他3883影卷一第2
    63、269至270頁）、同案被告劉明橞所提出之收據（張麗姬
    繳交第5期會款7,350元、黃智宏繳交第6期會款15,000元、
    第7期會款14,600元、賴箴言繳交第6期會款22,500元、第7
    期會款14,600元）（見99他3883影卷二第311至316頁）、同
    案被告劉明橞上開帳戶之歷史交易明細表（張乃文於98年4
    月24日存入7,500元、張麗姬、張乃文於98年5月21日、25日
    分別存入7,400元、賴箴言、張乃文、張麗姬於98年6月29日
    分別存入22,500元、7,500元、7,500元、張麗姬於98年7月2
    1日存入7,000元、黃智宏於98年7月27日存入14,000元、賴
    箴言於98年7月27日存入21,000元、張麗姬於98年8月21日存
    入7,350元）（見99他3883影卷一第79至92頁）在卷可參。
    又卷內無98年11月20日該期得標金額之事證（繳款收據、匯
    款資料等），依罪疑惟有利被告原則，則以3,000元標息認
    定之。
  ⒓組別AD-9-0013互助會：
    該會有附表一編號12所示張喜洳等會員，每期每會份依約定
    得收取之會款金額如該表「每期依約定得收取之會款」欄所
    示，此經證人張喜洳於警詢證稱：我透過朋友丁欣華介紹加
    入大慶互助會，參加1組即AD-9-0013，占3個會份，我繳納
    會錢，有索取2張收據，1張是第7期，1張是第2期至第6期，
    沒得標過等語（見101金訴14影卷四第239至240頁）；證人
    陳劉進銀（即合會書上所載之劉進銀）於偵訊時具結證稱：
    我加入5會，但只找到2張會單（AD-9-0013，會員姓名劉進
    銀、劉美姿），共繳納20多萬，劉美姿也是我，是我的藝名
    等語（見99他3883影卷一第209頁）；證人丁欣華於警詢證
    稱：我參加1組互助會（AD-9-0013），會號5，我有介紹母
    親丁余秀春、妹妹丁肖華、朋友張喜洳、涂隆興加入等語（
    見101金訴14影卷四第229至230頁）；證人丁肖華於警詢證
    稱：我透過姊姊丁欣華介紹加入大慶互助會，參加1組即AD-
    9-0013，會號14等語（見101金訴14影卷四第237頁正反面）
    ；證人丁余秀春於警詢證稱：我透過女兒丁欣華介紹加入大
    慶互助會，參加1組即AD-9-0013，會號8等語（見101金訴14
    影卷四第234頁）；證人涂隆興於警詢證稱：我透過朋友丁
    欣華介紹加入大慶互助會，我沒有會簿也沒收據等語（見10
    1金訴14影卷三第259至260頁）；證人林敬陽於警詢證稱：
    我透過劉美姿介紹加入大慶互助會，參加1組1個會份，我沒
    有會簿也沒收據等語（見101金訴14影卷四第87頁正反面）
    ，並有張喜洳所提供之互助會簿3份（組別：AD-9-0013、會
    員姓名張喜洳，會號1至3，起迄日期：98年4月27日至100年
    4月27日，約定條款內容記載：連同會首共25名，底標2,000
    元、高標3,000元，入會應繳交12,500元《含同期會款及服務
    費》）、收據（繳納第7期會款21,000元、第2期至第6期共10
    5,000元《按即21,000元【7,000元×3會】×5期》）（見101金
    訴14影卷四第245至249頁）、陳劉進銀所提供之互助會簿2
    份（組別：AD-9-0013、會員姓名劉進銀，會號6，會員姓名
    劉美姿，會號13，起迄日期：98年4月27日至100年4月27日
    ，約定條款內容記載：連同會首共25名，底標2,000元、高
    標3,000元，入會應繳交12,500元《含同期會款及服務費》）
    （見99他3883影卷一第235至236頁）、丁欣華所提供之互助
    會簿1份（組別：AD-9-0013、會員姓名丁欣華，會號5，起
    迄日期：98年4月27日至100年4月27日，約定條款內容記載
    ：連同會首共25名，底標2,000元、高標3,000元，入會應繳
    交12,500元《含同期會款及服務費》）、收據（繳納第1期會
    款7,000元）（見101金訴14影卷四第250、254頁）、丁余秀
    春所提供之互助會簿1份（組別：AD-9-0013、會員姓名丁余
    秀春，會號8）（見101金訴14影卷四第251頁）、丁肖華所
    提供之互助會簿1份（組別：AD-9-0013、會員姓名丁肖華，
    會號14）（見101金訴14影卷四第252頁）、余秀玲所提供之
    互助會簿1份（組別：AD-9-0013、會員姓名余秀玲，會號12
    ，起迄日期：98年4月27日至100年4月27日，約定條款內容
    記載：連同會首共25名，底標2,000元、高標3,000元，入會
    應繳交12,500元《含同期會款及服務費》）（見101金訴14影
    卷四第23頁正反面）、蔣心怡所提供之收據（繳交第4期、
    第5期、第6期、第7期會款各7,000元）（見99他3883影卷一
    第265、266頁）、同案被告劉明橞所提出之收據（張喜洳繳
    交第4期會款21,000元、白金莉、丁肖華、丁余秀春、丁欣
    華、余秀玲繳交第4期會款7,000元、涂隆興繳交第4期會款
    各21,000元、劉進銀、劉美姿繳交第4期會款各14,000元、
    劉進銀繳交第5期會款14,000元、張喜洳繳交第5期會款21,0
    00元、賴箴言繳交第5期會款42,000元、涂隆興、白金莉、
    丁肖華、丁余秀春、丁欣華、余秀玲繳交第5期會款各7,000
    元）（見99他3883影卷二第260至290頁）在卷可參。
  ⒔組別AD-9-0014互助會：
    該會有附表一編號13所示饒孟慈等會員，每期每會份依約定
    得收取之會款金額如該表「每期依約定得收取之會款」欄所
    示，此經證人陳麗瑛於警詢證稱：只參加1組，組別AD-9-00
    14，佔1個會份，沒有得標過，共繳納7期，包括12,500元（
    含服務費5,000元）、7,300元、7,200元、7,000元、7,000
    元、7,000元、7,000元，共55,000元（見101金訴14影卷三
    第12、13頁）；證人張鶯英於警詢證稱：我透過妹妹張惠心
    介紹以自己名義參加1組互助會，佔幾個會份忘記了，約付
    了6期，沒得標過等語（見101金訴14影卷四第113至114頁）
    ；證人張松淵於警詢證稱：我透過阿姨張惠心介紹以自己名
    義參加1組互助會，好像佔3至6個會份，太久我忘記了等語
    （見101金訴14影卷四第107至108頁）；證人詹智榮於警詢
    證稱：只參加2組互助會，佔幾個會份忘記了，是以ATM匯款
    繳納會費，得標過1次等語（見101金訴14影卷四第122頁正
    反面），並有陳麗瑛所提供之互助會簿1份（組別AD-9-0014
    ，會員姓名陳麗瑛，起迄日期：98年6月9日至100年6月9日
    ，合會書約定條款內容記載：連同會首共25名，底標2,000
    元、高標3,000元，入會應繳交12,500元《含同期會款及服務
    費》）、入會申請書、收據（繳納第1期會款7,300元、第2期
    會款7,200元、第3期至第6期會款各7,000元）（見101金訴1
    4影卷三第15至22頁）、同案被告劉明橞所提出之收據（詹
    智榮、陳佑昇、張志偉、張鶯英、張松淵、陳美惠、宋俐瑢
    繳納第2期會款各7,200元、詹智榮、宋俐瑢、張鶯英、陳美
    惠、陳佑昇繳交第3期會款各7,000元、張鶯英、張松淵、陳
    美惠、宋俐瑢、詹智榮、陳佑昇繳交第4期會款各7,000元）
    、合會書繳回收據（陳佑昇繳回第2期、張志偉繳回第3期）
    （見99他3883影卷二第229至258頁）、同被告劉明橞上開帳
    戶之歷史交易明細表（陳麗瑛於98年11月10日存入7,000元
    ）（見99他3883影卷一第100頁）在卷可參。
  ⒕組別AD-9-0015互助會：
    該會有附表一編號14所示林榮賢等會員，每期每會份依約定
    得收取之會款金額如該表「每期依約定得收取之會款」欄所
    示，此經證人李泳縈於警詢證稱：我參加組別AD-9-0015及A
    E-9-0015互助會等語（見101金訴14影卷四第209頁反面）；
    證人黃麗英於警詢證稱：我僅以我女兒黃稜真名義參加3會
    ，忘記是否同一組，得標1至2次（見101金訴14影卷三第85
    至86頁）；證人黃稜真於警詢證稱：我母親黃麗英有以我名
    義參加大慶互助會等語（見101金訴14影卷三第84頁），並
    有李泳縈所提出之互助會簿3份（組別AD-9-0015，會員姓名
    李泳縈，會號：18、19、20，起迄日期：98年7月27日至100
    年7月27日，合會書約定條款內容記載：連同會首共25名，
    底標2,000元、高標3,000元，入會應繳交12,500元《含同期
    會款及服務費》）（見101金訴14影卷四第212、215、216頁
    ）、吳珮甄所提出之互助會簿1份（組別AD-9-0015，會員姓
    名吳珮甄，會號：23）、收據（繳交第1期會款7,400元、第
    4期會款7,000元）（見99他3885影卷第16、39、47頁）、同
    案被告劉明橞所提出之收據（吳珮甄入新會款12,500元、黃
    麗英入新會款3會37,500元、陳美惠、沈錦綢繳交第1期會款
    各7,400元、沈錦綢繳交第2期會款7,250元、李泳縈繳交第1
    期會款22,200元、第2期會款21,750元、第3期會款21,450元
    、黃稜真、陳美惠、沈錦綢、李彥育繳交第3期會款各7,150
    元）（見99他3883影卷二第206至227頁）在卷可參。
  ⒖組別AD-9-0016互助會：
    該會有附表一編號15所示楊啟英等會員，每期每會份依約定
    得收取之會款金額如該表「每期依約定得收取之會款」欄所
    示，此經證人賴佳玲於警詢證稱：我有參加AD-9-0016互助
    會，又有以妹妹賴宥玲名義參加AD-9-0017，沒有得標過等
    語（見101金訴14影卷三第165頁）；證人邱琨展於警詢證稱
    ：我有參加AD-9-0016互助會，會號17至21號等語（見101金
    訴14影卷三第180頁反面）；證人余秀玲於警詢證稱：我有
    參加AD-9-0016互助會2會等語（見101金訴14影卷四第18頁
    反面）；證人洪子雁於警詢證稱：我參加1組，不知組別名
    稱，沒拿到會簿，繳納3期等語（見101金訴14影卷三第232
    頁反面），並有賴佳玲所提出之互助會簿2份（組別AD-9-00
    16，會員姓名賴佳玲，會號：3、4，起迄日期：98年9月28
    日至100年9月28日，合會書約定條款內容記載：連同會首共
    25名，底標2,000元、高標3,000元，入會應繳交12,500元《
    含同期會款及服務費》）、收據（賴佳玲入新會款2會25,000
    元、繳交第1期會款14,700元、第2期會款14,400元）（見10
    1金訴14影卷三第167至168頁）、邱琨展所提供之互助會簿5
    份（組別AD-9-0016，會員姓名邱琨展，會號：17至21）（
    見101金訴14影卷三第186至194頁）、吳富羚所提供之互助
    會簿1份（組別AD-9-0016，會員姓名吳富羚，會號：6）、
    收據（吳富羚繳交第1期會款7,350元、繳交第2期會款7,200
    元）（見99他3883影卷一第5至7頁）、余秀玲所提供之互助
    會簿1份（組別AD-9-0016，會員姓名余秀玲，會號：1）（
    見101金訴14影卷四第22頁）在卷可參。
  ⒗組別AD-9-0017互助會：
    該會有附表一編號16所示吳寶羚等會員，每期每會份依約定
    得收取之會款金額如該表「每期依約定得收取之會款」欄所
    示，此經證人賴佳玲於警詢證稱：我有以妹妹賴宥玲名義參
    加AD-9-0017，沒有得標過等語（見101金訴14影卷三第165
    頁）；證人王昆煌於偵訊時具結證稱：我透過同事劉進銀之
    介紹參加大慶互助會，共繳過2次，1次是25,000元，1次是1
    4,700元（有留存轉帳單），入會1會要繳12,500元（含服務
    費）等語（見99他3883影卷一第206頁反面）；證人黃秀聯
    於警詢證稱：我參加3組互助會，組別名稱忘記了等語（見1
    01金訴14影卷四第148頁）；證人吳寶羚於偵訊時具結證稱
    ：有參加很多會，共提出互助會簿2份等語（見99他3884影
    卷第13頁反面）；證人楊淑美於警詢證稱：我透過吳珮甄之
    介紹有參加大慶互助會，沒有會簿也沒有繳費收據，會錢都
    是交給吳珮甄去繳納等語（見101金訴14影卷四第207至208
    頁），並有賴佳玲所提供之互助會簿1份（組別AD-9-0017，
    會員姓名賴宥玲，會號：15，起迄日期：98年10月30日至10
    0年10月30日，合會書約定條款內容記載：連同會首共25名
    ，底標2,000元、高標3,000元，入會應繳交12,500元《含同
    期會款及服務費》）、收據（賴宥玲入新會款1會12,500元、
    繳交第1期會款7,350元）（見101金訴14影卷三第175至176
    頁）、吳寶羚所提供之互助會簿1份（組別AD-9-0017，會員
    姓名吳寶羚，會號：20，起迄日期：98年10月30日至100年1
    0月30日，合會書約定條款內容記載：連同會首共25名，底
    標2,000元、高標3,000元，入會應繳交12,500元《含同期會
    款及服務費》）、收據（繳交第1期會款44,100元）（見99他
    3884影卷第5、38頁）、王昆煌所提供之郵政自動櫃員機交
    易明細表（轉帳14,700元至同案被告劉明橞上開帳戶）（見
    99他3883影卷一第215頁）在卷可參。
  ⒘組別AE-9-0011互助會：
    該會有附表一編號17所示陳玟君等會員，每期每會份依約定
    得收取之會款金額如該表「每期依約定得收取之會款」欄所
    示，此經證人陳玟君於警詢證稱：我參加兩組互助會，不知
    道佔幾個會份，有得標過1次等語（見101金訴14影卷四第94
    頁反面）；證人石許美齡於警詢證稱：我有以孫女石安婷名
    義參加大慶互助會，找不到會簿及收據等語（見101金訴14
    影卷四第47至48頁；101金訴14影卷五第88頁）；並有陳玟
    君所提供之互助會簿1份（組別AE-9-0011，會員姓名陳玟君
    ，會號：4，起迄日期：98年3月30日至100年3月30日，合會
    書約定條款內容記載：會期共26（誤載，應為25，因含會首
    僅25人）個月會期，底標固定為2,500元，入會應繳交12,50
    0元《含同期會款及服務費》）（見101金訴14影卷四第220、2
    24至226頁）、同案被告劉明橞上開帳戶之歷史交易明細表
    （石安婷於98年5月6日存入45,000元、陳玟君於98年5月7日
    存入45,000元、陳玟君於98年6月3日存入45,000元、陳玟君
    於98年7月6日存入45,000元、石安婷於98年8月11日存入37,
    500元、陳玟君於98年9月8日存入37,500元、石安婷於98年1
    0月6日存入37,500元、石安婷於98年12月1日存入30,000元
    ）（見99他3883影卷一第80至103頁）在卷可參。又該會第7
    期之標金為何，卷內並無匯款之交易明細或收據可資佐證，
    然其餘各期均為2,500元，核與合會書記載固定2,500元相符
    ，復無其餘證據佐證有如其他組別互助會改以競標方式為之
    ，是仍應以2,500元認定之。
  ⒙組別AE-9-0012互助會：
    該會有附表一編號18所示謝春生等會員，每期每會份依約定
    得收取之會款金額如該表「每期依約定得收取之會款」欄所
    示，此經證人謝裕華、謝巫秀妹於警詢證稱：我們是夫妻，
    共參加1組，AE-9-0012，佔6個會份，前3個會份是謝巫秀妹
    的份，後3個會份是謝裕華的份，但均以謝巫秀妹名義參加
    ，得標過2次（第2、6會），係以匯款繳付會錢，與巫蕭菊
    蘭一起匯等語（見101金訴14影卷三第101至106頁）；證人
    巫蕭菊蘭於警詢證稱：共參加1組互助會，組別AE-9-0012，
    有時以郵局匯款或透過謝裕華、謝巫秀妹拿現金去繳納會錢
    等語（見101金訴14影卷三第109頁）；並有謝裕華、謝巫秀
    妹所提出之互助會簿2份（組別AE-9-0012，會員姓名謝巫秀
    妹，會號：2、6，起迄日期：98年4月20日至100年4月20日
    ，合會書約定條款內容記載：連同會首共25名，底標2,000
    元、高標3,000元，入會應繳交12,500元《含同期會款及服務
    費》）（見101金訴14影卷三第117至119頁）、匯款至同案被
    告劉明橞上開帳戶之匯款申請書（98年5月21日存入67,700
    元《註明本人【按即謝裕華】22,500、秀妹22,500、蕭菊蘭2
    2,700【按即5會份之會款37,500元扣除得標可領取之14,800
    元】》，98年6月22日存入50,400元《註明本人22,500、菊蘭3
    7,500、扣除巫標9,600》）、存款憑條（98年7月21日、98年
    8月21日各存款75,000元至同案被告劉明橞上開帳戶，98年1
    1月23日存款60,000元《因巫蕭菊蘭得標2次，即第1、5會、
    謝巫秀妹得標2次，即第2、6會，均各餘4會份》至同案被告
    劉明橞上開帳戶）、巫蕭菊蘭所提供之互助會簿4份（組別A
    E-9-0012，會員姓名巫蕭菊蘭，會號：9、13、17、21，起
    迄日期：98年4月20日至100年4月20日，約定條款內容記載
    ：連同會首共25名，底標2,000元、高標3,000元，入會應繳
    交12,500元《含同期會款及服務費》）（見101金訴14影卷三
    第111至115頁）、謝春生所提供之互助會簿1份（組別AE-9-
    0012，會員姓名謝春生，會號：3，約定條款內容記載：連
    同會首共25名，底標2,000元、高標3,000元，入會應繳交12
    ,500元《含同期會款及服務費》）（見101金訴14影卷四第183
    頁）、同案被告劉明橞所提出之收據（謝巫秀妹、巫蕭菊蘭
    、謝春生繳納第4期會款37,500元、謝巫秀妹、謝春生、黃
    玉妹繳納第5期會款37,500元、巫蕭菊蘭繳交第5期會款30,0
    00元《第5期得標，得標金54,000元扣除30,000元，尚有餘額
    24,000元》、謝春生、黃玉妹繳納第6期會款37,500元、謝巫
    秀妹、巫蕭菊蘭繳交第6期會款30,000元）（見99他3883影
    卷二第342至347頁）在卷可參。
  ⒚組別AE-9-0013互助會：
    該會有附表一編號19所示吳寶羚等會員，每期每會份依約定
    得收取之會款金額如該表「每期依約定得收取之會款」欄所
    示，此經證人吳珮甄於偵訊時具結證稱：我參加3組互助會
    ，各佔18、6、1會份【按即組別AE-9-0015、AE-9-0013、AD
    -9-0015】等語（見99他3885影卷第28頁反面）；證人吳寶
    羚於偵訊時具結證稱：有參加很多大慶互助會，共提出互助
    會簿2份等語（見99他3884影卷第13頁反面），並有吳珮甄
    所提供之互助會簿5份（組別AE-9-0013，會員姓名吳珮甄，
    會號：7、11、15、19、23，起迄日期：98年5月27日至100
    年5月27日，約定條款內容記載：連同會首共25名，底標2,0
    00元、高標3,000元，入會應繳交12,500元《含同期會款及服
    務費》）（見99他3885影卷第20至23頁）、收據（繳交第1期
    、第2期會款各45,000元、第3期會款3,100元《37,500扣除34
    ,400【得標金】＝3,100元》、第4期會款【按即37,500】及AD
    -9-0015第2期【標息2,750】共44,750元、第5期會款【按即
    37,500】及AD-9-0015第3期會款【按即7,150】共44,650元
    、第6期會款37,500元及AD-9-0015第4期會款7,000元共44,5
    00元）（見99他3885影卷第40、43至47頁）、吳寶羚所提供
    之互助會簿1份（組別AE-9-0013，會員姓名吳寶羚，會號：
    16）（見99他3884影卷第4頁）、收據（繳交第1期會款90,0
    00元、第4期會款75,000元《75,000扣除44,200【得標金】＝3
    0,800元【應繳】》、第5期會款75,000元、第6期會款67,500
    元《67,500扣除63,800【得標金】＝3,700元》）（見99他3884
    影卷第25、34至36頁）在卷可參。
  ⒛組別AE-9-0014互助會：
    該會有附表一編號20所示吳寶羚等會員，每期每會份依約定
    得收取之會款金額如該表「每期依約定得收取之會款」欄所
    示，此經證人吳寶羚於偵訊時具結證稱：有參加很多大慶互
    助會，賴佳玲、賴宥玲是我女兒等語（見99他3884影卷第13
    頁反面至14頁反面），並有吳寶羚所提供之收據（繳交第1
    期會款157,700元《已扣抵第1期得標14,800元》、第2期會款1
    65,000元《165,000扣除24,600【得標金】＝140,400元【應繳
    】》、第3期會款157,500元《157,500扣除34,400【得標金】＝
    123,100元【應繳】》、第4期會款150,000《150,000扣除44,2
    00【得標金】＝105,800元》、第5期會款88,500元《142,500【
    19會】扣除54,000【得標金】＝88,500元》）（見99他3884影
    卷第28至32頁）、同案被告劉明橞所提出之互助會簿1份（
    組別AE-9-0014，會員姓名吳寶羚，會號：24，起迄日期：9
    8年7月6日至100年7月6日）（見99他3883影卷二第333頁）
    在卷可參。
  組別AE-9-0015互助會：
    該會有附表一編號21所示吳珮甄等會員，每期每會份依約定
    得收取之會款金額如該表「每期依約定得收取之會款」欄所
    示，此經證人吳珮甄於偵訊時具結證稱：我參加3組互助會
    ，各佔18、6、1會份【按即組別AE-9-0015、AE-9-0013、AD
    -9-0015】等語（見99他3885影卷第28頁反面）；證人吳富
    羚於偵訊時具結證稱：我於98年7月10日入會，並有提供互
    助會簿2份（AE-9-0015、AD-9-0016）等語（見99他3883影
    卷一第35頁）；證人楊淑美於警詢證稱：我透過吳珮甄之介
    紹有參加大慶互助會，沒有會簿也沒有繳費收據，會錢都是
    交給吳珮甄去繳納等語（見101金訴14影卷四第207至208頁
    ）；並有吳珮甄所提供之互助會簿12份（組別AE-9-0015，
    會員姓名吳珮甄，會號：9、13、14、15、16、17、19、20
    、21、22、23、24，起迄日期：98年7月10日至100年7月10
    日，約定條款內容記載：連同會首共25名，底標2,000元、
    高標3,000元，入會應繳交12,500元《含同期會款及服務費》
    ）（見99他3885影卷第4至15頁）、收據（繳交第1期112,70
    0元《已扣抵第1期得標金14,800元》、第2期120,000元《120,0
    00扣除24,600【得標金】＝95,400元》、第3期112,500元《112
    ,500扣除34,400【得標】＝78,100元》、第4期105,000元《105
    ,000扣除4,4200【得標金】＝60,800元》）（見99他3885卷第
    34至37頁）、吳富羚所提供之互助會簿1份（組別AE-9-0015
    ，會員姓名吳富羚，會號：8，起迄日期：98年7月10日至10
    0年7月10日，約定條款內容記載：連同會首共25名，底標2,
    000元、高標3,000元，入會應繳交12,500元《含同期會款及
    服務費》）、收據（繳交第1期會款7500元）（見99他3883影
    卷一第4、7頁）在卷可參。
  組別AE-9-0016互助會：
    該會有附表一編號22所示蔡玉葉等會員，每期每會份依約定
    得收取之會款金額如該表「每期依約定得收取之會款」欄所
    示，此經證人蔡玉葉於警詢證稱：我有參加AE-9-0016互助
    會，並提供互助會簿等語（見101金訴14影卷四第39頁反面
    ）；證人張應章於警詢證稱：我透過女兒張惠心介紹參加一
    組互助會，會簿已丟掉，似乎3至6個會份，約繳納6期的會
    款，都是現金繳納，沒留收據等語（見101金訴14影卷四第1
    17至119頁）；並有蔡玉葉所提供之互助會簿1份（組別AE-9
    -0016，會員姓名蔡玉葉，會號：17，起迄日期：98年4月1
    日至100年4月1日）（見101金訴14影卷四第71頁）、同案被
    告劉明橞所提出之收據（張應章繳納第5期會款37,500元、
    第6期、第7期會款各30,000元、蔡玉葉繳交第5期13,500元《
    67,500【7,500×9】扣除54,000元【得標】＝13,500元【用AC
    -9-00 12抵扣】》）（見99他3883影卷二第321至323頁）、
    同案被告劉明橞上開帳戶之歷史交易明細表（張應章於98年
    7月31日存入5筆各為75,000元、45,000元、12,900元、37,5
    00元、37,500元《按75,000元即入會之12,500元×6、45,000
    元即第1期會款7,500元×6會、12,900元即37,500元【7,500
    元×5會】扣除第2期得標24,600元、37,500元2筆即第3、4期
    會款）（見99他3883影卷一第89頁）在卷可參。又該會第8
    期之標金為何，卷內雖無匯款之交易明細或收據可資佐證，
    然其餘各期均為2,500元，復無其餘證據佐證有如其他組別
    互助會改以競標方式為之，是仍應以2,500元認定之。
  又就附表一所示共22組合會，依約定條款之內容及如上所述
    各期得標金之計算結果，同案被告劉明橞理論上固得收取附
    表一所示之會款；然因本件同案被告劉明橞之上揭合作金庫
    銀行西臺中分行帳戶存款資料，可能包含會員逕行匯入會款
    ，及會員交付王雅妮、郭婉萍後，轉交林千鶴存入，或其它
    非合會目的之款項；而各合會會員實際上是否均按期繳納當
    期應繳之會款，或因已得標會員退出合會，或因時間已久，
    收據等資料逸失，或參與之會員自認賠損，不願接受調查等
    。以目前所能蒐集存卷之收據資料，應認實際收受之合會部
    分存款金額為1,065萬5,050元（卷附收據明細詳附表三所示
    ）。
  ㈣被告及同案被告劉裕萌、陳進祿均為大慶公司董事即負責人
    （於本案期間分別擔任董事長職務），劉明橞則係大慶公司
    監察人，大慶公司對外以大慶互助會名義招攬，而實際上則
    係由大慶公司吸收資金一事：
  ⒈證人即同案被告劉明橞於偵訊時具結證稱：劉裕萌有幫忙我
    講解互助會制度，陳進祿、詹睿凱、虎大軍是做大慶公司的
    環保包裝材。虎大軍、劉裕萌、陳進祿、詹睿凱都知道合會
    的會款是要投資大慶公司，劉裕萌有幫我招攬會員，陳進祿
    、詹睿凱、虎大軍則私下有介紹親戚、朋友加入等語（見10
    0偵18930影卷第33至34頁反面）。於原審前案審理時證稱：
    成立互助會是要投資大慶公司的環保包材，雖有股東，但資
    金不足，所以想到用互助會來籌錢，除了陳進祿外，虎大軍
    、劉裕萌、詹睿凱都有幫忙講環保包材的部分是值得投資的
    ，劉裕萌也有講解過互助會，其他的虎大軍、劉裕萌、詹睿
    凱、陳進祿他們有找自己的朋友跟會，但我忘記了，要看，
    但其他4位被告都知道我起互助會就是要來投資大慶公司的
    環保包裝材，99他5192影卷第8頁合約書約定條款內容，特
    別約定條款由大慶公司擔任會首之連帶保證人，擔保會首的
    履約責任，是因為我把錢都投資在大慶公司，那時候是有想
    到萬一怎麼樣的話，可以保障我的會員，由大慶公司擔任連
    帶保證人部分，有經過大慶公司董監事開會討論並且通過，
    大家都有看過，有做成決定，可是沒有寫下來，這份資料股
    東都看過了，他們也沒有說不OK（見101金訴14影卷二第72
    頁反面至73、74頁正反面、75、78頁反面至80頁）。於本院
    107年度重金上更一字第8號（以下稱本院前案）審理時證稱
    ：大慶公司的營運資金大部分是來自大慶互助會所吸收的資
    金，因為當初要做環保包材的時候資金不足，所以合會部分
    的錢就到大慶物產去做包材，當初有向互助會員說明，會員
    所投資的款項會把資金移用到大慶公司來經營衛材，賺的錢
    再分給會員，至於大慶互助會與大慶公司間的關係是，當互
    助會如果怎麼樣，大慶公司必須要去還這個錢，擔保吧，因
    為互助會的錢都投到大慶公司，大慶公司與大慶互助會好像
    有簽立擔保契約，可是我不知道在哪裡（見107重金上更一8
    影卷二第23頁正反面）。於原審審理時具結證稱：我是大慶
    公司的股東，大慶公司成立前，股東講明公司部分的資金來
    自金主投資、部分要來自合會，我們參考別人的合會運作方
    式，我分配到合會會首的工作，被告分配到環保包材的工作
    ，被告事前就知道要成立合會籌措資金投資大慶公司，參與
    合會的會員也知道合會金要投資環保包材，合會收的錢都到
    大慶公司，由會計作帳，我沒有碰那些錢，我的合作金庫西
    台中分行帳戶的存摺、印章都是由大慶公司的會計林千鶴保
    管等語（見原審卷一第440至441、447、448、451、458至45
    9頁）。
  ⒉證人劉裕萌於偵訊時具結證稱：劉明橞召集大慶互助會的錢
    有投資到大慶公司，劉明橞找我幫忙辦互助會的國外旅遊、
    聚餐活動，我有在大慶公司內幫劉明橞開說明會介紹大慶互
    助會之制度、運作模式，虎大軍有幫忙辦活動，他比較會辦
    活動，陳進祿在互助會辦活動時有亮相，因為陳進祿當時是
    董事長，所以就介紹董事長是誰，公司做什麼事業。我、陳
    進祿、詹睿凱、虎大軍都會幫大慶互助會辦旅遊跟聚餐活動
    ，除了我有幫忙講解互助會制度、招募會員，虎大軍好像也
    有講過。互助會一開始是用滾球決定得標者。後來聽虎大軍
    說這樣不行，所以就改競標。改競標時，會員對競標方式不
    清楚，我就照劉明橞講的跟會員講解等語（見100偵18930影
    卷第44至45頁）。於原審前案審理時證稱：因為互助會會藉
    大慶公司場地辦活動，劉明橞有說她的錢是要投資大慶公司
    ，所以會介紹公司是做什麼，所以我跟陳進祿、詹睿凱、虎
    大軍都會幫忙大慶互助會的活動，虎大軍、詹睿凱應該針對
    互助會有疑問的相關問題做說明，劉明橞起互助會這件事，
    所有股東都事先知道且同意，99他5192影卷第8頁合會契約
    條款，當時合會書上載履約保證人大慶公司，就是劉明橞的
    連帶保證人是大慶公司的這件事，我知道，大家（股東）都
    知道且同意她的作法，起互助會籌錢是大家都知道並且同意
    的，所以才會印出卷內的合會簿，應該沒有人有問題（見10
    1金訴14影卷二第246頁正反面、248、252、253頁）。於原
    審審理時具結證稱：大慶公司成立時我就是股東，公司要經
    營環保包材的業務，有辦說明會找投資人，大部分來參加說
    明會的是參加互助會的會員，被告有上台講解環保包裝材的
    部分，5位股東成立時，因為大慶公司缺錢，所以由劉明橞
    當會長，用互助會的錢來投資，合會約定書約定由大慶公司
    當履約保證人的事情，股東都知道，合會在講解時，會提到
    有大慶公司作履約保證，比一般個人的合會比較有保障等語
    （見原審卷一第463至466、469、470頁）。於本院前審審理
    時具結證稱：大慶公司資本額1,000萬元，只是驗資而已，
    我跟詹睿凱都沒有實際出資；詹睿凱當初擔任大慶公司負責
    人，是因為購買土地貸款貸不下來，所以才由詹睿凱擔任公
    司負責人；詹睿凱是負責環保包材的部分，環保包材在大陸
    有簽約之事已經有被授權了，但詹睿凱擔任大慶公司負責人
    之事與被授權與簽約之事無關；大慶公司因欠缺資金，由劉
    明橞籌措合會，劉明橞籌措合會之事大家都知道，包括詹睿
    凱也知道，合會具體內容主要是虎大軍跟我們講的，要怎麼
    出標、競標，及整個程序為何，是在公司講的，我、劉明橞
    、陳進祿、被告應該都在場，我們都只有聽的份，虎大軍說
    他們之前有經營過合會，合會具體內容就如同原審判決書犯
    罪事實一、㈠㈡所載沒錯，公司的決策是虎大軍在做的，因他
    比較清楚，虎大軍要我們協助幫忙合會，都有要求我們每一
    位都要協助幫忙，所以我自己就找我的親戚朋友加入，我自
    己也有參加，合會沒有分工，就是大家幫忙拓展業務、尋求
    資金，就大家利用自己的關係，要先把資金湊在一起才有辦
    法，因為要買土地、要建廠房，要什麼都需要資金，所以大
    慶公司藉由合會把公司所需的資金湊起來，每個人都利用人
    脈去拓展業務，也會舉辦餐會、旅遊，我們5個人大部分都
    會去參加餐會，至於旅遊部分有空的人就會去，不一定5個
    人都去，我們5個人是代表大慶公司，因為大慶公司是合會
    的履約保證公司；每天早上在公司都會舉辦早會，由我負責
    主講關於經濟、理財等觀念，這是針對業務員，也就是有參
    加合會後成為業務員的人舉辦的，另外，每週都會舉辦說明
    會，主要針對業務員找來的企業或比較大宗的，有意發展環
    保包材事業的，不一定是已經參加合會或合會專案的人，他
    們有些會拉一些還沒有加入的親朋好友來參加說明會，對他
    們講解說明會的部分，我、劉明橞、詹睿凱、虎大軍都會在
    場，陳進祿則不一定，他比較少來公司，看誰有空就上去講
    解；陳進祿跟一名周姓先生應該算是我們的金主；我們環保
    包裝材只是在建廠階段，都還未實際生產產品，我從大慶公
    司設立（97年9月25日）至98年9月我離職為止，都還未生產
    出任何產品；會員所交的錢都到劉明橞帳戶內，因為她是會
    首，而大慶公司負責履約保證，至於會員所交的錢最後流向
    為何，我不知道；我領月薪6萬元（見本院前審卷第385至41
    4頁）。
  ⒊證人虎大軍於偵查中供稱：私下場合我有跟會員講合會的事
    情（見99他3883影卷一第159頁）。於本院前案審理時具結
    證稱：大慶公司的決策應該是股東來決策，股東是指登記公
    司名冊裡面的股東，大慶公司的資金是從大慶互助會過來的
    ，大慶互助會當時有跟會員說明，互助會資金會投資到大慶
    公司來賺取衛材報酬來讓會員分享利潤，公司的職務分配、
    工作內容等都是股東決定，股東開會決議的，口頭開會，當
    時出資是按照比例出資，就是公司名冊裡面的這幾個股東要
    出資，劉明橞、陳進祿、劉裕萌、詹睿凱這幾個人都有，5
    個人一起講好的等語（見107重金上更一8影卷二第26、27頁
    正反面、29頁正反面）。
  ⒋證人即投資人吳富羚於原審前案審理時具結證稱：我於98年7
    月加入大慶互助會，是我妹妹介紹的，說是做環保袋的，要
    開公司但錢不夠要招會，我有跟兩會，公司裡面的人劉明橞
    、劉裕萌、詹睿凱、虎大軍有拿環保袋給我們看，標會的錢
    要拿去做環保袋，公司的人有說要做產品，所以才要招會，
    一群人說要開公司，叫我們投資，合會的事其他人都叫劉明
    橞與我接洽等語（見101金訴14影卷一第259頁正反面、260
    頁反面、264、265頁）。證人即投資人吳寶羚於原審前案審
    理時具結證稱：我有去過大慶互助會，虎大軍跟陳進祿說他
    們要開公司缺資金，就招攬互助會，要我們幫忙出，虎大軍
    有拿環保袋給我們看等語（見101金訴14影卷一第266、269
    頁反面）；於偵查中證稱：劉明橞是會首，陳進祿是董事長
    ，虎大軍教我們怎樣繳錢，劉裕萌會幫我們上課，解釋合會
    有什麼好處，詹睿凱也在公司進出，也告訴我們會的好處等
    語（見99他3383影卷一第38頁）。證人即投資人吳珮臻於偵
    查中證稱：會長說錢是投資在大慶，大慶公司要開工廠，要
    投資機械，陳進祿是董事長，詹睿凱是副執行長，虎大軍是
    執行長等語（見99他3383影卷一第40頁）；於原審前案審理
    時具結證稱：我於98年間經由案外人廖玉華得知大慶公司，
    廖玉華帶我去8樓，說公司是做充氣環保袋，我去的時候公
    司有虎大軍、劉明橞、劉裕萌、詹睿凱、陳進祿向我介紹說
    電腦包裝的環保袋未來趨勢很好，他們要籌資開公司，剛開
    始聽說明會，想說開公司應該沒什麼問題等語（見101金訴1
    4影卷一第270頁反面至271、273頁）。證人即投資人蔡濱原
    於偵查中具結證稱：「（這4人《即虎大軍、陳進祿、詹睿凱
    、劉裕萌》有沒有跟你說過或推銷過大慶互助會的事情？）
    我去公司，有很多人，他們4人輪流在講台上，跟很多人講
    合會的好處。他們說加入一車10萬元，每個月利息2,500元
    ，我是顏小榆介紹的。我有去公司聽講解，聽過幾次忘記了
    。」、「他們說參加互助會利息很高，如果參加多一點，可
    以參加國外旅遊，被告4位《即虎大軍、陳進祿、詹睿凱、劉
    裕萌》都有介紹過互助會。」（見99他3883影卷一第207頁反
    面、209頁反面）；於原審前案審理時具結證稱：我記得虎
    大軍、陳進祿、詹睿凱、劉裕萌都有上台講話，當天說明會
    的內容主要是講互助會及包材，講很多，時間過這麼久了，
    我不記得陳進祿講話的內容，只記得他們有上台講話等語（
    見101金訴14影卷一第251至256頁反面）。
  ⒌證人即大慶公司之會計林千鶴於原審審理時具結證稱：我擔
    任大慶公司的會計，會計的工作包含記帳、跑銀行，大慶公
    司的股東虎大軍、詹睿凱、劉裕萌、劉明橞固定會到大慶公
    司，陳進祿是董事長但沒有常進來，該公司當時有2、3個行
    政人員，有王雅妮、郭婉萍，大慶公司的櫃台人員會幫忙收
    互助會的會款，我於97年、98年間在大慶公司擔任會計，我
    任職期間，大慶公司沒有完成任何業務也沒有實際的營業收
    入等語（見原審卷一第662至668、676、682、689頁）。證
    人即大慶公司之行政人員郭婉萍於原審前案審理時具結證稱
    ：（是否曾經在大慶公司工作？）是。（擔任何職位？）行
    政櫃檯。（大慶公司的營業項目不包括互助會的經營？）沒
    有。（為何會在大慶公司裡面經營互助會？）我進去的時候
    互助會就已經在同一間辦公室，他們的客人來的時候我們也
    要招呼，林千鶴交代我們要做什麼事情，我沒有多問這方面
    ，一開始我應徵的項目就不瞭解這塊，只知道他們要成立一
    家做環保耗材的新公司，我本身對於業務助理方面非常有興
    趣，他們說未來需要這方面的人才，但要從行政櫃檯開始做
    起，我就做行政櫃檯的工作，文書方面我會做處理，林千鶴
    是會計，也算是我的主管之一，所以她交代我們什麼事情，
    我們也是要幫她處理。（互助會與大慶公司有何關係？）具
    體關係我不清楚，我進去是以大慶物產要成立新公司做這份
    工作，他們叫我們要幫忙互助會招呼客人。（《提示99他388
    4影卷一第28頁及99他3884影卷二第69、81、82、83、152、
    153頁》對於互助會之款項均由妳簽收，收據上均有妳的蓋章
    ，有何意見？《提示並告以要旨》）沒有意見，那是林千鶴請
    我們幫忙代收的。（只有妳跟王雅妮會幫她代收嗎？）對，
    公司只有我與王雅妮、林千鶴、李彥育4名職員，之前有兩
    名離職了。其中林千鶴是會計，我與王雅妮的職稱是行政櫃
    檯，李彥育負責行銷方面，有一些企劃會請我們幫忙。林千
    鶴的辦公室因為在裡面，所以會請我們代收款項，我們收到
    錢會全部交給林千鶴。（林千鶴就妳們所收到的互助會金之
    後會交給何人？）不知道，她會拿去銀行，她存在哪裡我就
    不清楚，但我們一定會交給林千鶴，林千鶴會問我們今天有
    沒有人來交錢，有的話就是交給林千鶴。（妳沒有問林千鶴
    為何要幫她代收互助會金？）沒有，因為虎大軍是我們的老
    闆，虎大軍說林千鶴是第二主管，林千鶴交代我們什麼事，
    我們做就好等語（見101金訴14影卷一第299頁反面至304頁
    ）；於原審審理時具結證稱：我於98年上旬到99年間在大慶
    公司任職，擔任行政櫃檯的工作，面試我的人跟我說要做環
    保包材，因為剛開始在找廠房，所以是幫忙做一些企劃類的
    東西，會進去公司的人，基本上都是來聽說明會的會員，我
    沒有遇過來公司跟我們洽談環保包材業務的人等語（見原審
    卷三第380至381、386頁）。證人王雅妮於偵查中證稱：大
    慶互助會與大慶公司是一起的，地址是臺中市○區○○路0段00
    號8樓，大慶物產董事長是陳進祿，偶爾來公司上班，上班
    都坐辦公室，虎大軍是大慶物產的執行長，他和劉明橞做相
    同的事情，招攬會員，詹睿凱是副執行長，也是在招會員，
    劉裕萌也是招會員，一開始招會員時是有業務人員找認識的
    人慢慢招，一開始有傳單等語（見99他3883影卷一第141、1
    43頁）；於本院前案審理時證稱：大慶互助會及大慶物產辦
    公室都在一起，沒有分開，我負責櫃檯相關業務，除了互助
    會以外，沒有人跟我接洽物產的事，都是互助會的事，之前
    還有郭婉萍也是在櫃檯，互相協助，在我工作期間，都在辦
    理互助會的事，都沒有辦到物產的事（見107重金上更一8影
    卷三第8頁反面、9頁）；於原審審理時具結證稱：我於97年
    至99年間任職於大慶公司，公司內的成員有劉明橞、劉裕萌
    、虎大軍、詹睿凱、陳進祿，他們招募人員進來投資，有開
    標，之後他們有生產一些包裝材，虎大軍、詹睿凱、劉裕萌
    負責環保包材；劉明橞與劉裕萌負責招攬會員，每個月有固
    定開標時間，得標的人拿回本金與利息，有投資合會的人進
    來，詹睿凱會跟他們聊天座談，詹睿凱、虎大軍、劉裕萌也
    有上台說要拿合會的錢去投資做環保包材，詹睿凱有拿一些
    環保包裝材在公司開會時向互助會會員講解等語（見原審卷
    三第357、359、360、362、365、373頁）。
　　證人李彥育於原審前案審理時具結證稱：（之前是否有在大
    慶公司任職？擔任何職？）有，那時候擔任行政工作。（你
    任職於大慶公司的時間，何時上班，何時離職？）我只記得
    在那邊工作快1年，時間我忘記了，我在王雅妮之後，在郭
    婉萍之前。（你進去的時候，有無看過「大慶互助聯誼會」
    在辦公室那邊運作之情形？）有。（是否看過有人在演講介
    紹？）有，大部分都是劉裕萌、虎大軍、詹睿凱。（劉明穗
    是否也會到場？）會。（王雅妮是否會過去幫忙說明會的事
    情？）會，因為他們是王雅妮的主管，所以只要叫王雅妮做
    什麼，王雅妮就會去做什麼。（主要有哪些人叫王雅妮？）
    虎大軍、劉裕萌、劉明橞都有等語（見101金訴14影卷一第3
    05頁正反面）。
  ⒍又大慶互助會之合會契約條款第15條，約定參與之會員無異
    議全體同意會首即同案被告劉明橞於合會契約之會務執行事
    項，委任大慶公司代為執行，大慶公司就合會之執行、管理
    有全權代理同案被告劉明橞之一切權限，會首及參與之會員
    均不得於合會期間內，終止、解除此一委任及授權代理之約
    定；同案被告劉明橞除應依法履行會首之責任外，另由大慶
    公司擔任會首之連帶保證人等情，有合會書約定條款內容在
    卷（見99他3883影卷一第258頁反面）可稽，同案被告劉明
    橞、劉裕萌亦均證述所有股東都知道大慶公司要擔任劉明橞
    之連帶保證人，沒有人有問題等語如前。而被告及同案被告
    劉明橞、劉裕萌、虎大軍、陳進祿均坦承大慶互助會的錢都
    用來投資大慶公司，也有對互助會的會員說明投資狀況，而
    大慶公司所謂招商說明會，主要針對公司產品，但實際上並
    沒有人來投資，已經證人劉裕萌、虎大軍分別於原審前案審
    理時證述在卷（見101金訴14影卷二第255頁反面至256頁反
    面；101金訴14影卷六第140頁正反面），復為被告於本院前
    審所是認，且供稱直到其於99年1月離職前大慶公司都沒有
    生產任何環保包材產品（見本院前審卷第416頁）（依被告
    提出勞工保險被保險人投保資料表顯示，被告於99年1月5日
    退保，見本院前審卷第497頁），可徵大慶公司資金來源確
    實來自大慶互助會所收之會款及服務費。再投資人將會款匯
    入同案被告劉明橞設於合作金庫銀行西台中分行0000000000
    000號帳戶後，該帳戶之款項亦大部分匯入大慶公司設於合
    作金庫銀行中權分行0000000000000號（下稱275號帳戶）、
    0000000000000號帳戶（下稱291號帳戶），例如於97年11月
    5日自劉明橞之帳戶無摺轉存100萬元、同年月21日轉存200
    萬元、同年12月26日轉存100萬元、98年2月16日轉存20萬元
    、98年4月23日無摺轉存50萬元、50萬元、同年5月25日無摺
    轉存50萬3,000元至大慶公司291號帳戶、98年11月9日無摺
    轉存98萬7,500元至大慶公司275號帳戶等節，有合作金庫銀
    行西台中分行100年11月2日合金西臺中存字第1000003922號
    函及所檢附之0000000000000號帳戶交易明細、合作金庫銀
    行中權分行108年3月5日合金中權字第1080000635號函檢附
    之大慶公司帳號0000000000000號、0000000000000號開戶資
    料及交易明細資料在卷（見100偵22672影卷第28至32頁；原
    審卷二第239至275頁）可稽。
  ⒎依上開證據，足認大慶公司於成立之始，被告、同案被告虎
    大軍、劉明橞、劉裕萌、陳進祿等股東，即協議由大慶公司
　　對外以大慶互助會名義籌措大慶公司之資金，將合會會款用
    以作為大慶公司所營事業即環保包材之開發生產，由同案被
    告虎大軍、劉明橞、劉裕萌負責合會業務；被告、同案被告
    陳進祿、虎大軍則負責環保包材業務，以此為股東間之分工
    ，然被告、同案被告虎大軍等人亦會在合會說明會中，向合
    會會員介紹環保包裝材，使會員知悉所繳交會款之用途，加
    強投資人之投資意願。而投資人與同案被告劉明橞簽訂之合
    會契約，明定由大慶公司為合會之執行、管理者，縱使會首
    即同案被告劉明橞亦不得解除該委任、授權契約，並由大慶
    公司為會首劉明橞之履約保證人；再大慶公司當時除5名股
    東外，僅有1名會計林千鶴、2名行政人員王雅妮、郭婉萍、
    1名企劃行銷李彥育等員工，而上開員工除李彥育外，其餘
    亦有參與收取合會會金，將會金持往銀行存款等業務，且大
    慶互助會亦在大慶公司內從事說明會、投開標，又劉明橞收
    受之合會會款，乃大部分匯入大慶公司之銀行帳戶等節。顯
    見大慶互助會雖由劉明橞擔任會首，然該互助會營運之地點
    、人力、繳交會款之場所均由大慶公司提供，所取得之資金
    亦流入大慶公司之帳戶，並以投資大慶公司所營之環保包材
    、由大慶公司擔任連帶保證人為由對外吸引投資人，該互助
    會之會務、財務乃由大慶公司管理控制無訛，而證人呂雯綺
    於偵訊時亦具結證稱：公司說找人參加會有獎金，我才會以
    他人名義參加，但實際上錢是我在繳納等語（見99他5192影
    卷第37頁）；證人吳寶羚於偵查中證稱：介紹人進來參加，
    1個月可以獲得200元等語（見99他3883影卷一第38頁），故
    應認即係大慶公司對外以大慶互助會名義招攬投資吸收資金
    甚明。而被告自大慶公司97年9月25日設立登記時起即為大
    慶公司之股東、董事，復自98年1月14日起擔任大慶公司之
    董事長至98年11月10日，自始即知悉大慶公司之資金來源係
    召集合會所收取之會款，並由大慶公司為大慶互助會之執行
    人及履約保證人，該大慶互助會實際係大慶公司主導運作，
    應屬明確。被告辯稱大慶互助會為同案被告劉明橞個人行為
    ，其在大慶公司僅負責環保包裝材，不知合會之營運云云置
    辯，實為卸責之詞，當非可採。至於同案被告虎大軍、陳進
    祿亦均供述或證述大慶互助會為同案被告劉明橞個人召集起
    會，與其等均無關云云（分見100偵18930影卷第27頁正反面
    ；107重金上更一8影卷二第30頁反面至31頁），乃均涉及其
    等自身利害關係，所為供述或證述內容尚均不足為有利被告
    之認定。至於依「大慶互助聯誼會」之「合會書」暨「合會
    書約定條款內容」、「互助會簿」暨「互助會約定條款內容
    」及「散會試算表宣傳單」等證據資料，「大慶互助聯誼會
    」之相關「合會」及「合會組合」專案契約，均係由劉明橞
    擔任會首而與如原判決附表一、二所示之會員所訂立，各該
    會員並均係向劉明橞繳交所謂之會款或投資款，至於大慶公
    司則僅係「大慶互助聯誼會」相關「合會」及「合會組合」
    專案契約之履約連帶保證人，並有全權代理劉明橞處理合會
    相關事務之權限而已，名義上大慶公司並非上開「合會」或
    「合會組合」之會首，且「大慶互助聯誼會」之「散會試算
    表宣傳單」記載「履約公司（按指大慶公司）並非會首，更
    不收取會錢，僅收服務費」等旨（見臺灣臺中地方檢察署99
    年度他字第3883號卷㈠第 258頁、卷㈡第57頁及同署100年度
    偵字第18930號卷第6頁）。惟此僅係大慶公司以大慶聯誼會
    （會首劉明橞）名義對外為吸金行為之記載方式，蓋實際上
    大慶公司除擔任大慶互助會之執行人及履約保證人外，互助
    會並在大慶公司之辦公場所召開說明會，並由大慶公司員工
    王雅妮、郭婉萍負責向會員收取合會金，交付大慶公司會計
    林千鶴持以前往銀行存款，亦可逕自匯款至劉明橞所申設之
    合作金庫銀行西臺中分行帳號0000000000000號帳戶，劉明
    橞於收受會款後，再將款項匯入大慶公司設於合作金庫銀行
    中權分行帳號0000000000000號、0000000000000號帳戶，且
    由虎大軍、劉裕萌、劉明橞、陳進祿、詹睿凱在大慶公司內
    召開說明會或私下講解時，向不特定人講解大慶互助會之制
    度及優點，宣傳介紹「合會」、「合會組合」專案，加入投
    資可獲取優渥利息，期滿可領回本金，而以投資期滿全額償
    還本金及高額利息之方式，吸引不特定投資人加入投資，以
    此方式搏取會員之信任而招攬互助會會員，而會員所繳之服
    務費，亦係由名義上之履約公司即大慶公司收取（參偵1893
    0號卷第6頁反面），故應認大慶公司本身即為本件非法經營
    銀行收受存款業務之主體，被告則係大慶公司從事上開非法
    業務活動之行為負責人，尚未能以上開形式上之記載，即謂
    被告與另案被告劉明橞等人係以由其等自身作為本件非法經
    營銀行收受存款業務之主體，於吸收資金後轉提供大慶公司
    使用，亦附此敘明。
  ㈤本案大慶互助會之運作方式乃非法經營收受存款業務：
  ⒈按銀行法第29條第1項規定，非銀行不得經營收受存款之業務
    。所謂「收受存款」，依同法第5條之1規定，係指向「不特
    定多數人」收受款項或吸收資金，並約定「返還本金」或「
    給付相當或高於本金」之行為。次按，稱「合會」者，謂由
    會首邀集二人以上為會員，互約「交付會款」及「標取合會
    金」之契約。其僅由會首與會員為約定者，亦成立合會；前
    項「合會金」，係指「會首及會員應交付之全部會款」；又
    首期合會金不經投標，由會首取得，其餘各期由得標會員取
    得，民法第709條之1及第709條之5分別定有明文。由此可見
    ，一般民間之「合會」，係會首與會員互助，合各人之會款
    而為合會金，除會首取得首期之合會金，通常並按期返還得
    標會員於成會時所繳會款，未返還部分屬無息使用至合會結
    束外，其餘各期合會金由其他會員標取，兼有互助、儲蓄及
    賺取利息功能，是合會之本質在於會首與特定會員間互助之
    功能，重在各期之合會金均由會員所交付，亦即活會（尚未
    標得合會金者）須繳交活會會款，而死會（已標得合會金者
    ）則須繳交死會會款，此與一般交付存款者，僅領回自己之
    存款及賺取利息者迥異。
  ⒉本件大慶公司以大慶互助會名義對外召集如附表一所示之合
    會係以抽籤或按會號順序決定得標者，得標者可向會首領回
    「得標期數×每期1萬元」款項，及退還「未到期服務費」，
    並於會員得標後，即可脫離該合會不再繳交會款，足見合會
    會員僅係領回自己所繳之各期會款，並非合所有會員之會款
    為合會金，用以互助。又證人吳寶羚於偵訊時具結證稱：（
    問：有人告訴你24會可以都是同一人嗎？）有，劉明橞、劉
    裕萌都有講過，可以同1名字24會。期滿每1會7,500可以拿
    回1萬元等語（見99他3883影卷一第39頁），於原審前案審
    理時仍為相同之證述內容（見101金訴14影卷一第267頁反面
    ）。證人吳珮甄於偵訊時具結證稱：（問：有人告訴你可以
    1人24會嗎？）有，劉明橞、劉裕萌有這樣說過等語（見99
    他3883影卷一第40頁），於原審前案審理時仍為相同之證述
    內容（見101金訴14影卷一第271頁反面）。證人蔣心怡於偵
    訊時具結證稱：試算表是張惠心給我的，我是透過張惠心之
    介紹加入大慶互助會，我是參加散會試算表該種形式的等語
    （見99他3883影卷一第247頁正反面）。同案被告劉明橞於
    原審前案審理時供稱：我沒有硬性規定限制一個會員在同一
    會裡面最多可以參加幾會（見101金訴14影卷六第141頁反面
    ）。並有證人蔣心怡於100年8月24日、證人王育恩（原名王
    素勤）於102年12月29日、證人蔡玉葉於103年1月15日所提
    供之試算表（包括散會試算表、四人全車試算表、二人全車
    試算表、全車試算表共4種）、證人林美智於103年1月14日
    所提供之四人全車試算表在卷（見99他3883影卷一第259至2
    62頁；101金訴14影卷三第145至148頁；101金訴14影卷四第
    6、61至66頁）可參。益徵參加大慶互助會之合會會員，均
    非為獲取其他會員互助金之目的加入合會，而係為取得高於
    本金之標息為主要目的；其等參與投標之會員所投標之數額
    ，更與自己所能獲取之合會金數額無關，僅關乎會首所能收
    得之款項。而同案被告劉明橞收取互助會款，並非代收，而
    係將投資人繳交之款項作為大慶公司營運之用，亦經同案被
    告劉明橞供述在卷（見101金訴14影卷六第139頁），復為被
    告、同案被告劉裕萌、虎大軍、陳進祿等人所均是認，顯見
    大慶互助會並非民法所規範之合會，僅係假合會之名義，遂
    行違法吸金之目的。至於大慶互助會雖曾於後期改變得標方
    式，而有競標（規定標息2,000元至3,000元）情形產生。然
    證人王雅妮於偵訊時具結證稱：大慶互助會後來改競標，因
    公司主管劉裕萌、劉明橞好像說檢調單位在查互助會等語（
    見99他3883影卷一第142頁），同案被告劉裕萌於偵訊時具
    結證稱：從滾球改成競標是後來聽虎大軍說這樣不行，所以
    就改競標等語（見100偵18930影卷第44至45頁）。可見大慶
    互助會其後改為競標方式，僅係為規避檢調單位之調查；況
    除此方式之改變，其餘並無不同，仍不影響其收受存款業務
    之本質。
  ⒊再者，深究大慶公司以大慶互助會名義對外招集合會補貼標
    息至每期1萬元制度，顯非民間合會之會首所願為，以其初
    期所約定之會員人數（含會首）25人次，固定標息2,500元
    為例（詳附表四之試算表），會首於每組合會成立時，可收
    取總金額30萬元（入會費7,500元24＋服務費5,000元24＝30
    萬元），嗣後每期活會人數自23人次按期遞減，可收取之活
    會金額逐次遞減（如附表四A欄），每期得標者可獲得之合
    會金則按期逐次累加（如附表四B＋C＝D欄），而得標後之死
    會因退出合會，故不再有死會會款之收取，會首所持有之首
    期款30萬元，加上各期收自活會會員之款項（即附表四A欄
    ），扣除應給付得標會員合會金（即附表四D欄）之餘額（
    即附表四E欄），其累積餘額（即附表四F欄），迄該組合會
    結束時，會首累積餘額竟為負69萬元。與條件相同之內標制
    民間合會相較，會首僅取得成立時合會金24萬元，嗣後應按
    期給付死會會款1萬元，共須給付24萬元，收支相抵為零元
    （實際上即無息使用會員所繳之成立時會款），二者差異甚
    大。被告當知大慶互助會每組合會期間屆滿時，支出超過收
    入，因此為履行應允給付會員之標息，自然必須繼續吸收會
    員成立合會，一方面吸收款項，另方面須將所收款項用以賺
    取利潤，屆期再給付會員到期之合會金及標息，否則遲早無
    法支應龐大標息支出。此並經同案被告劉明橞於偵查中證稱
    ：我之前有在富寶龍投資上班過，這套（合會）其實就是富
    寶龍的制度，我只是沿用改個名字，我們真的只是短暫時間
    要借用這筆錢，實際上每期可以獲得的標息就如同試算表，
    會參加的會員應該是看到利息很高這點上才加入，但大慶物
    產真的有在經營（見100偵18930影卷第33頁反面至34頁）；
    證人陳麗瑛於偵查中證稱：我覺得大慶互助會可以賺的利息
    高很多，所以才會參加，繳24個月，最後一個尾會可以拿24
    萬0,200元回來，以每會3,000元來算，付出16萬8,000元，
    加上頭期款12,500元，所以是18萬0,500元，等於2年總共可
    以賺約6萬元利息，我覺得利息很高才加入等語（見100偵18
    930影卷第27頁）；證人王雅妮於偵查中證稱：互助會的運
    作模式我了解，每會25人算1組，會首劉明橞會選每個月1天
    開標，第1期新會員1會繳12,500元，如果沒有抽到，每個月
    繳7,500元，如果第1期就被抽到，可以得到14,800元，14,8
    00元和12,500元的差額就是2,300元，就是利息，如果第1期
    被抽到，這個會以後就與他無關，也不用繼續繳錢，如果沒
    有被抽到，就一直繳款到被抽到為止，如果第2期被抽到，
    可以得24,600元，第1期抽到可以得14,800元，第2期是24,6
    00元，第3期是34,400元，第4期是44,200元，依此類推，裡
    面有一張表給投資人，因為都是我收錢開標，所以我清楚，
    我覺得這個會不合法，利息高，他們需要靠會員一直加入才
    有錢付，劉明橞、虎大軍、詹睿凱、劉裕萌原本說要拿這些
    錢去投資，但實際上沒看到什麼，都只是他們在說的等語（
    見99他3883影卷一第142、143頁）；證人黃智宏於偵查中證
    稱：假使我跟1會，入會繳12,500元，隔月得標可以領回1萬
    元，服務費扣掉1個月是200元，所以可以退我4,800元，總
    共領回14,800元，可以賺2,300元利息。沒有中則每期繳7,5
    00元等語（見99他5192影卷第35頁）；證人蔡濱原於偵查中
    證稱：是覺得利息高，大慶公司一直鼓吹，也看在朋友的份
    上才參加互助會等語（見99他3883影卷一第209頁反面）；
    證人王昆煌於偵查中證述：我也覺得利息很高才加入，1萬
    元最少就有2,500元利息等語（見99他3883影卷一第209頁反
    面）；證人白金莉於偵查中證述：主要是朋友介紹，另外也
    因為最少有2,500元的固定利息等語（見99他3883影卷一第2
    09頁反面）；證人蔣心怡於偵查中證稱：合會利息很高等語
    （見99他3883影卷一第247頁反面至248頁）；證人吳富羚於
    原審前案審理時證稱：我是因為利息比較高才參加互助會等
    語（見101金訴14影卷一第263頁反面）；證人吳珮甄於原審
    前案審理時證稱：貪利息才參加互助會，這種會是拿自己繳
    的錢加上利息，沒有死會，標到的話，沒有繳死會的錢，跟
    民間互助會不一樣，民間會如果我標會，連活會、死會的錢
    都一起拿等語（見101金訴14影卷一第273、276頁）；證人
    陳麗瑛證稱：我覺得大慶互助會可以賺的利息高很多，所以
    才會參加，繳24個月，最後一個尾會可以拿24萬0,200元回
    來，以每會3,000元來算，付出16萬8,000元，加上頭期款12
    ,500元，所以是18萬0,500元，等於2年總共可以賺約6萬元
    利息，我覺得利息很高才加入等語（見100偵18930影卷第27
    頁）。而依照附表四所示試算表，第1期至第24期得標者，
    各可獲得相當於14.92％至220.8％
　　不等之利率，以案發時定存利率僅為1點多至2點多％，且有
    逐年遞減之現象，此有臺灣銀行利率匯率新臺幣存（放）款
    牌告歷史資料查詢（自97年9月至98年10月為止）在卷（見1
    01金訴14影卷一第213至226頁）可參，確實高出甚多，以致
    於上開投資人紛紛投入合會成為會員。復稽諸證人王雅妮於
    偵查中供證述：有業務人員找認識的人慢慢招，一開始有傳
    單等語（見99他3883影卷一第143頁）；證人吳佩甄於偵查
    中證稱：介紹朋友加入，會補助車馬費等語（見99他3883影
    卷一第41頁）；證人吳寶羚於偵查中證稱：介紹人進來參加
    ，1個月可以獲得200元等語（見99他3883影卷一第38頁），
    證人陳麗瑛於偵查中並提供承攬合會業務推廣事宜之契約書
    1份在卷（見100偵18930影卷第7至8頁）可按。足徵大慶公
    司對外以大慶互助會名義之所以大量成立合會，主要目的即
    在吸收款項，而非出於組織合會之認識，並利用上開高額標
    息為引加以招攬他人加入則有車馬費之補助，誘使不特定之
    人源源不斷地加入合會投資，以支付龐大、屆期應還之本金
    及高額標息費用，避免東窗事發，至堪認定。
  ⒋按共同正犯之成立，祇須具有犯意之聯絡，行為之分擔，既
    不問犯罪動機起於何人，亦不必每一階段犯行，均經參與。
    共同實行犯罪行為之人，在合同意思範圍內，各自分擔犯罪
    行為之一部，相互利用他人之行為，以達其犯罪之目的者，
    即應對於全部所發生之結果，共同負責；共同正犯間，非僅
    就其自己實行之行為負其責任，並在犯意聯絡之範圍內，對
    於他共同正犯所實行之行為，亦應共同負責；又共同正犯不
    限於事前有協議，即僅於行為當時有共同犯意之聯絡者亦屬
    之，且表示之方法，不以明示通謀為必要，即相互間有默示
    之合致亦無不可（最高法院97年度台上字第2517號判決意旨
    參照）。查被告、同案被告劉裕萌、陳進祿身為大慶公司之
    董事並先後擔任董事長，且均實際參與公司業務之執行，依
    公司法第8條規定均為公司負責人，與同案被告劉明橞、虎
    大軍共同成立大慶公司之際，即謀議對外由大慶公司對外以
    大慶互助會名義（推由劉明橞出名擔任會首），再由大慶公
    司擔任該互助會之履約保證人之方式，對外非法吸收資金，
    期間被告與同案被告劉裕萌等人，或有講解開發環保包裝材
    ，或有講解說明合會、合會組合等方案，或舉辦旅遊、餐會
    活動等，不一而足，各人實際分擔工作各有不同，惟仍均本
    於大慶公司負責人身份，主導大慶公司未經許可不得經營收
    受存款行為，為收受資金供大慶公司使用之犯意聯絡，而為
    上開各自的行為分擔，且相互利用他人之行為，達其等招攬
    不特定多數會員加入以吸收資金供大慶公司運用之犯罪目的
    ，其等就上揭違法吸收資金業務，彼此間顯有犯意聯絡及行
    為分擔，應堪認定。被告雖均辯稱：當初虎大軍僅向其表示
    要招集互助會以標取合會金以支應大慶公司支出，並未向其
    告知「合會」、「合會組合」專案內容及制度，其對此均不
    知情，難認其得以預見或知悉同案被告以此名目進行非法吸
    金行為云云，然被告知悉其與同案被告劉明橞、劉裕萌、虎
    大軍、陳進祿等人所共同成立之大慶公司資金不足，對外要
    以會首劉明橞所組成之大慶互助會名義取得之合會款項供作
    大慶公司營運之用，大慶公司並擔任會首劉明橞合會之連帶
    保證人，此合約條款內容均經大慶公司股東看過並且無異議
    ，大慶公司與大慶互助會營運地點均在同一處，此經證人即
    同案被告劉明橞、劉裕萌均證述如前，證人王雅妮於原審雖
    證述：被告講環保包裝材的內容，沒聽他講過合會的內容（
    見原審卷二第363頁），然其亦證述：因為公司一開始就是
    在做合會方面的，公司就是做互助聯誼會，做投資開標，投
    標會員進來，被告、劉裕萌都會跟他們講話，我認為他們應
    該就是在講合會的事情，我在大慶公司待了1年多時間，完
    全沒有接觸到環保包裝材任何相關事務等語（見原審卷二第
    364、365、369、370頁），而被告自大慶公司97年9月25日
    設立起即擔任董事、股東身分，98年1月14日復擔任公司董
    事長，98年11月10日辭去董事長職位，擔任副執行長，仍具
    有董事身分，此有大慶公司設立登記案卷影本外放可查，而
    證人劉明橞於原審證稱：大家都有分配工作，我分配到會首
    的工作，被告分配到環保包裝材的工作，堪認縱使被告並未
    對合會會員說明「合會」、「合會組合」等制度內容，而僅
    擔任環保包裝材之招商說明或招攬任務，要屬其等共犯間行
    為分擔內容之異同而已，自不能就其等彼此間已存在之犯意
    聯絡置而不論，僅責令會首即同案被告劉明橞自行負擔大慶
    互助會招攬「合會」、「合會組合」之非法吸金責任，是被
    告上開辯解為本院所不採。
  ⒌按銀行法第29條第1項規定，除法律另有規定外，非銀行不得
    經營收受存款、受託經理信託資金、公眾財產或辦理國內外
    匯兌業務；其違反此項規定者，應依同法第125條規定論處
    。所謂「收受存款」，依同法第5條之1規定，係指向不特定
    多數人收受款項或吸收資金，並約定返還本金或給付相當或
    高於本金之行為。銀行法第125條關於非銀行不得經營收受
    存款業務之處罰規定，祇須行為人收受存款而合於上開要件
    且繼續反覆為之者，即足當之，不以所收受之存款達於一定
    之金額或長期經營為必要。如有完全保本及固定收益，即具
    有存入期間屆滿本金保本並得領取固定收益之「存款」性質
    ，即與銀行法第5條之1規定「約定返還本金或給付相當或高
    於本金」之要件相符（最高法院102年度台上字第1642號、1
    03年度台上字第3528號判決意旨參照）。又按銀行法第29條
    之立法意旨係以銀行經營收受社會大眾鉅額存款業務，須受
    銀行法等相關法令之嚴格規範，以確保大眾存款之利益，倘
    一般公司甚至個人濫以借款、投資等名目而收取多數人之款
    項並約定給付一定利息，實際上乃經營專屬銀行之收受存款
    業務，將使銀行法相關法令之規範成為具文，金融秩序勢將
    紊亂，大眾資金無從保障。依此，僅行為人主觀上認該公司
    或個人並非銀行，而經營收受多數人之款項，並約定完全保
    本及固定收益，即已違反前述規定，至行為人本身有無出資
    ，或實際得利多少，均非所問。本案大慶公司對外以大慶互
    助會之名義，向不特定人招攬投資，其中有附表一、二各編
    號所示投資人加入成為大慶互助會之會員，被告為大慶公司
    之負責人，明知與同案被告劉裕萌等人所推出之大慶互助會
    ，與投資人約定之投資方式，係宣稱會員可領取高額之獲利
    標息，且得標後即獲利了結，無需續繳死會會款負擔，顯然
    係與投資人約定期滿時返還本金，並均保證有固定利潤之收
    益，自具有存入期間屆滿本金保本並得領取固定高額收益之
    「存款」性質，仍代表大慶公司為大慶互助會之會務執行人
    及履約保證人，實與銀行法第5條之1規定「約定返還本金或
    給付相當或高於本金」之要件相符，被告上揭所為，係以法
    人負責人違反銀行法第29條第1項規定甚明。
  ㈥至於被告固提出中華民國專利證書、專利授權合約書、專利
    權授權協議書、合作約定書、長期合作委託代工合約書、買
    賣合約書、長期供料協議書、合作備忘錄、經濟部工業局專
    案計畫補助款契約書、中小企業進駐塑膠育成中心營運計畫
    書、環保氣體緩衝包裝材投資與經營計畫書、大慶物產公司
    簡介資料等，並欲聲請傳喚證人林耀鴻作證，證明其確有獲
    得授權從事環保包裝材云云（見原審卷一第125至282頁、本
    院卷第271頁）。惟被告並未提出林耀鴻之連絡方式或地址
    ，只知其目前人在大陸江蘇，本院自無從傳喚其到庭作證，
    而被告身為大慶公司之董事，且於98年1月14日起至同年11
    月10日止擔任該公司董事長，即便於98年11月10日卸下董事
    長職務，仍具有董事身分，且仍擔任該公司副執行長，竟與
    同案被告劉裕萌等公司負責人協議大慶公司對外以大慶互助
    會名義招攬投資，並擔任大慶互助會之會務執行人及履約保
    證人，及向合會投資人介紹大慶公司從事之環保包裝材，投
    資人亦知悉會款將投入大慶公司以經營前述業務，並以大慶
    公司之員工、場地營運該大慶互助會，已如前述，自係以大
    慶公司為經營大慶互助會之違反銀行法犯行，被告所提前開
    證據雖可證明大慶公司原有意經營環保包裝材之行為，而非
    詐騙投資人，惟仍難解免被告為大慶公司之負責人為違法經
    營收受存款之犯行，是被告上開所辯，仍無從為其有利之認
    定，亦附此敘明。
三、綜上所述，被告前開否認犯罪所持之辯解均無可採，其辯護
    人所持辯護各節亦均無從為有利被告之認定。本案事證已臻
    明確，被告上開犯行洵堪認定，應依法論科。
貳、論罪科刑部分：
一、被告行為後，銀行法第125條第1項雖於107年1月31日修正，
    同年2月2日施行，修正前原規定：「違反第29條第1項規定
    者，處3年以上10年以下有期徒刑，得併科新臺幣1千萬元以
    上2億元以下罰金。其犯罪所得達新臺幣1億元以上者，處7
    年以上有期徒刑，得併科新臺幣2500萬元以上5億元以下罰
    金。」修正後將「犯罪所得」修正為「因犯罪獲取之財物或
    財產上利益」。本案大慶公司所收受款項總額暨所獲取財物
    與財產上利益均未達1億元以上，是認本案行為所成立之罪
    刑輕重並未因前開修正而有不同，是依一般法律適用原則，
    適用裁判時法。
二、按銀行法第29條第1 項規定：除法律另有規定者外，非銀行
    不得經營「收受存款」等業務，所謂「收受存款」，依同法
    第5條之1規定，指向不特定多數人收受款項或吸收資金，並
    約定返還本金或給付相當或高於本金之行為。故不論自然人
    或法人，不論以何名目，凡向不特定多數人收受款項或吸收
    資金，而約定返還本金或給付相當或高於本金之行為，均為
    銀行法所稱之「收受存款」，皆應依同法第125條規定處罰
    。亦即，銀行法第125條第1項前段之罪，係以違反同法第29
    條作為構成要件。又銀行法第125條第3項規定，法人違反第
    29條第1項規定，處罰其行為負責人，並非因法人犯罪而轉
    嫁代罰其負責人，係其負責人有此行為而予以處罰。倘法人
    違反銀行法第29條第1項非銀行不得經營收受存款業務之規
    定，而其負責人有參與決策、執行者，即為法人之行為負責
    人，自應該當於銀行法第125條第3項所規範法人之行為負責
    人，違反非銀行不得經營收受存款業務規定之罪，而不應論
    以同條第1項之違反非銀行不得經營收受存款業務之規定之
    罪。
三、查被告為大慶公司之董事，且於98年1月14日至同年11月10
    日擔任大慶公司之董事長，屬公司法第8條第1項所定之公司
    負責人，其與大慶公司之董事即同案被告劉裕萌、陳進祿、
    監察人劉明橞及隱名股東虎大軍等人，共同協議大慶公司對
    外以大慶互助會之名義，並由劉明橞擔任會首，向不特定多
    數人收受會款，約定期滿時返還本金保本並得領取固定高額
    收益之「存款」性質，依銀行法規定即為非法經營收受存款
    業務（非法吸金）。是核被告所為，係犯銀行法第125條第3
    項、第1項前段之法人（大慶公司）之行為負責人非法經營
    銀行業務罪。
四、被告與同案被告劉明橞、劉裕萌、虎大軍、陳進祿就上開違
    反銀行法犯行，具有犯意聯絡及行為分擔，為共同正犯。被
    告利用不知情之大慶公司會計林千鶴、行政人員王雅妮、郭
    婉萍收受合會會員繳納之會款現金，為間接正犯。
五、公訴意旨認雖被告違反銀行法第29條之1規定之非法經營視
    為收受存款業務罪嫌，惟被告與同案被告劉裕萌等人與投資
    人約定之投資方式，係約定期滿時返還投資人本金，並均保
    證有固定利潤之收益，具有存入期間屆滿本金保本並得領取
    固定收益之「存款」性質，已該當於銀行法第5條之1之「約
    定返還與本金或給付相當或高於本金」之要件，自無庸再予
    究明其等與投資人約定之收益是否與本金顯不相當一事。又
    公訴意旨另認被告違反銀行法第29條第1項之規定，應依銀
    行法第125條第1項論處，惟本案係被告與同案被告虎大軍、
    劉明橞、劉裕萌、陳進祿即大慶公司之股東，共同協議大慶
    公司對外以大慶互助會名義，由劉明橞擔任會首，其他人分
    工介紹大慶公司之業務招攬投資人，並由大慶公司為互助會
    之執行人及履約保證人，故本案係以大慶公司為違反銀行法
    之主體，被告係法人負責人參與上開吸金行為，應論以銀行
    法第125條第3項、第1項前段之罪，公訴意旨尚有誤會，附
    此敘明。
六、按刑事法若干犯罪行為態樣，本質上原具有反覆、延續實行
    之特徵，立法時既予特別歸類，定為犯罪構成要件之行為要
    素，則行為人基於概括之犯意，在密切接近之一定時、地持
    續實行之複次行為，倘依社會通念，於客觀上認為符合一個
    反覆、延續性之行為觀念者，於刑法評價上，即應僅成立一
    罪。學理上所稱「集合犯」之職業性、營業性或收集性等具
    有重複特質之犯罪均屬之；銀行法第29條所謂之業務，係指
    反覆同種類行為為目的之社會活動而言，同一人在同一處所
    ，違反銀行法規定而經營銀行業務，應不得再以連續犯論處
    （最高法院95年度台上字第1079號、93年度台上字第2588號
    判決意旨參照）。銀行法第29條第1項規定所稱「經營」、
    「業務」，本質上亦屬持續實行之複次行為，具備反覆、延
    續之行為特徵，同應評價認係包括一罪之集合犯（最高法院
    101年度台上字第4743號判決意旨參照）。本案被告所為違
    反銀行法犯行，係在密切接近之一定時、地持續實行之複次
    行為，核其行為性質，具有營業性及反覆性，揆諸前揭判決
    意旨，於刑法評價上，應認為係集合多數犯罪行為而成立獨
    立犯罪型態之「集合犯」，僅分別成立銀行法第125條第1項
    前段非法經營收受存款業務一罪。至被告所為上開犯行，固
    同時有多數投資人財物受有損害，惟違反銀行法第125條第1
    項、第3項規定屬法定犯之行政刑罰，對於存款人權益之保
    障，屬衍生及間接之目的，上開投資人因此項犯罪而所受損
    害係屬間接被害人（最高法院87年度台上字第540號判決意
    旨參照），且「多數行為之集合犯，法律上擬制為一罪，學
    理上可稱之為實質上一罪，其反覆從事之多數行為相互間，
    並不發生連續犯或想像競合犯之問題」（最高法院92年度台
    上字第4959號判決意旨參照），本案自無論以想像競合犯之
    餘地，併予敘明。
七、起訴書犯罪事實欄雖未敘及有關附表二合會組合方案部分，
    然此部分與被訴部分，具有集合犯一罪之關係，本院自應併
    予審究。被告所為上揭違反銀行法犯行，檢察官起訴書所記
    載之被害人，與本院認定有所不同（範圍有所增加、減縮）
    ，增加部分因與論罪科刑部分有集合犯之實質一罪關係，均
    為起訴效力所及，自應逕予審究，減縮部分因缺乏其他積極
    事證可資佐證，則不另為無罪之諭知。
參、撤銷改判之理由：
一、原審認被告本案犯罪事證明確，予以論罪科刑，固非無見，
    惟查：
  ㈠依原判決附表三 備註欄所示，其中編號74 、121、123、125
    、304、437、443、444、445、450、451、452、456、457 
    部分，記載「重複」或「非收據，檢察官誤載」等旨，則既
    係重複或誤載，此部分之金額自應予以剔除，惟原判決未為
    相關說明，致此部分會款金額之記載與事實欄認定附表一所
    示合會收受之金額不一致，即有可議。另關於附表三編號11
    至16（王育恩，原名王素勤）、附表三編號59（吳佩甄）、
    附表三編號75 及76、77及78、80及81、82及83、84及85（
    吳富羚）、附表三編號361至378、446、447（蔣心怡）、附
    表三編號242至252、458（陳麗瑛）、附表三編號398至410
    （賴宗薰）、附表三編號311至316（廖秀琴）部分，與渠等
    於警、偵訊所為陳述並不相適合，此部分既影響因犯罪獲取
    之財物或財產上利益多寡、犯罪所得之認定以及被告量刑輕
    重科刑時應考量之事項，原審未予究明，亦有違誤，並分敘
    如下：⑴王育恩部分：經比對收據明細，發現時間相近即同
    日或隔日之存款憑條與收據，應指同一筆款項。故原判決附
    表三編號11至20、451至452記載中，編號11及12、13及14、
    及15、16應為同組別重複之收據（編號451、452單純與
　　編號16、18重複，不另贅述）。依王育恩警詢內容：僅參加
    1組1會，組別為AB-8-0011等語證述之情節，與收據內容顯
　　示之情況相符。⑵吳珮甄部分：經比對收據明細，原判決附
    表三編號49至69記載中，編號54及55、60及61、62及63、64
    及65、66及67應為同組別重複之收據，57至58及59並非同張
    收據。⑶吳富羚部分：經比對收據明細，原判決附表三編號7
    5至86記載中，編號75 及76、77及78、80及81、82及83、84
    及85應為同組別重複之收據。依吳富羚證述內容：加入2會
    （即加入組別AD-9-0016、AE-90015各1會）等語證述之情節
    ，與收據內容顯示之情況相符。⑷蔣心怡部分：經比對收據
    明細，原判決附表三編號361至378、446至447記載中，編號
    367 及368、369及370、371及372、373及374、376及377、3
    75及447應為同組別重複之收據。依蔣心怡證述內容：共加
    入2會，第1會已繳6萬4000元，第2 會則繳6萬1900元等語證
    述之情節，與收據內容顯示之情況較相符。故認以偵訊所述
    12萬5900元為準。⑸陳麗瑛部分：經比對收據明細，原判決
    附表三編號242至252、458記載中，編號243及244、249及25
    0、251及252應為同一筆款項，編號245及246、247及248應
    為同組別重複之收據（編號458單純與編號243重複，不另贅
    述）。扣除重複列計部分並計算後，約6期。依陳麗瑛警詢
    內容：僅加入1會，組別為AD-9-0014，總共繳納7期，5萬50
    00元等語證述之情節，與收據內容顯示之情況較相符。故認
    以警詢所述5萬5000元為準。⑹賴宗薰部分：經比對收據明細
    ，原判決附表三編號398至410記載中，編號399及400、401
    及402、403及404應為同一筆款項。依賴宗薰警詢內容：共
    參加7會，繳付54萬5500元等語證述之情節，與收據內容顯
    示之情況，數額較為相近。故認以警詢所述54萬5500元為準
    。⑺廖秀琴部分：經比對收據明細，原判決附表三編號311至
    316記載中，編號311及312、313及314、315及316應為同組
    別重複之收據。依廖秀琴警詢內容：僅參加1 會，加入時繳
    12500元，之後每月交7500元，後來改競標方式，只要月繳7
    000元等語證述之情節，與收據內容顯示之情況，數額較為
    相近。故認以警詢所述為準。
　㈡查刑法規定犯罪所得沒收或追徵，其目的在於澈底剝奪犯罪
    行為人之實際犯罪所得（原物或其替代價值利益），使其不
    能坐享犯罪之成果，其重點置於所受利得之剝奪，故如實際
    上有利得者即應予剝奪，以符刑法關於沒收修正之意旨。而
    刑法第38條之1第1項及第2 項就取得犯罪所得者分別為「犯
    罪行為人」或「第三人」，定其沒收之條件；參諸該修訂擴
    大沒收主體至第3 人之理由，除沒收犯罪行為人取得之犯罪
    所得外，第3 人若非出於善意之情形，而取得犯罪所得時，
    仍應予沒收，避免該第3 人因此而獲利益，藉此防止脫法並
    填補制裁漏洞，以澈底追討犯罪所得，俾符合公平正義。銀
    行法第136條之1關於犯罪所得沒收之規定，於107年1月31日
    亦配合修正為：「犯本法之罪，犯罪所得屬犯罪行為人或其
    以外之自然人、法人或非法人團體因刑法第三十八條之一第
    二項所列情形取得者，除應發還被害人或得請求損害賠償之
    人外，沒收之。」而依刑法第38條之1第1項但書規定，犯銀
    行法之罪者，關於沒收犯罪所得，應適用修正後銀行法第13
    6條之1規定，從而，倘法院依審理結果，認為第3人之財產
    符合銀行法第136條之1犯罪所得沒收之規定，於有必要時，
    應依職權裁定命該第3 人參與沒收程序之義務。而查，原判
    決既認定被告為大慶公司負責人，與劉明橞等4人共同以大
    慶公司名義推出如附表一、二所示之投資方案，由各投資人
    以現金繳交大慶公司員工，或逕自匯款至劉明橞設立之合作
    金庫銀行西臺中分行帳戶，劉明橞再將部分款項匯入大慶公
    司之合作金庫銀行中權分行帳戶，非法經營銀行業務，而被
    告既係為大慶公司實行違法行為而取得上開犯罪所得，自應
    依職權裁定命大慶公司參與沒收程序，惟原審並未裁定令大
    慶公司參與沒收程序，亦未就犯罪所得諭知沒收，自有違誤
    。
  ㈢被告上訴意旨，仍執前詞否認犯行，指摘原判決不當，依上
    開說明，雖無理由，惟因原判決有上開可議之處，自屬無可
    維持，應由本院將原判決撤銷改判。
二、爰審酌被告前於96年間，即因另案韋泰資產管理有限公司經
    營全民互助聯誼會，涉犯銀行法非銀行不得收受存款業務之
    犯行，經本院以100年度金上訴字第680號判決判處有期徒刑
    3年2月，上訴後由最高法院以101年度台上字第5535號判決
    上訴駁回確定，其於該案審理期間，竟又再犯本案違反銀行
    法犯行，且行為方式相類，均為成立互助會吸金，顯見被告
    未能自前案偵查審理，記取其向投資大眾收取金錢並保證返
    還本息之行為，乃破壞金融秩序，極可能因一己之操作不慎
    導致投資人血本無歸，其違反法秩序之主觀惡意重大，並審
    酌被告為一己之私利，違法經營收受存款之業務，時間長達
    1年餘，所吸收資金之金額甚高，嚴重影響廣大投資人之權
    益，且對國家金融交易秩序之管理造成重大之危害，復考量
    被告曾為大慶公司之董事長及副執行長，擔任職務之重要性
    非低、參與上開犯罪之程度非輕，暨其於犯後猶飾詞否認犯
    罪，態度難認良好，且未與投資人達成和解並賠償損害，並
    斟酌被告之犯罪動機、手段、自述高職畢業之智識程度、曾
    從事機械設計、已婚、經濟狀況普通之家庭、經濟、生活狀
    況（見原審卷二第409頁）等一切情狀，量處如主文第二項
    所示之刑。
三、沒收部分：
　　被告係大慶公司之行為負責人，為大慶公司實行違法行為而
　　取得上開犯罪所得，經本院應依職權裁定命大慶公司參與沒
　　收程序（大慶公司已於101年2月15日廢止，然未辦理清算程
　　序，有經濟部商業司商工登記公示資料及臺灣臺中地方法院
　　函附卷可稽，故仍以大慶公司廢止時之代表人陳進祿為大慶
　　公司之代表人），並經本院通知其到庭陳述意見，其則表示
　　大慶公司與大慶互助會不同，不知如何表示意見等語，惟此
　　並不足採，已如前述。從而，本案就前開大慶公司違反銀行
　　法部分所獲取之金額，自應予以計算後諭知沒收。而查，被
　　告及共同被告陳進祿等大慶公司負責人，因違法經營收受存
　　款業務，為大慶公司所實際收受之款項共計1,165萬5,050元
　　（詳附表二、三所示）並未扣案，爰就此金額諭知除應發還
　　被害人或得請求損害賠償之人外，沒收之，且因未扣案，爰
　　同時諭知於全部或一部不能沒收或不宜執行沒收時，追徵其
　　價額。
肆、末按，自第一審繫屬日起已逾8年未能判決確定之案件，除
　　依法應諭知無罪判決者外，法院依職權或被告之聲請，審酌
　　下列事項，認侵害被告受迅速審判之權利，且情節重大，有
　　予適當救濟之必要者，應減輕其刑：一、訴訟程序之延滯，
　　是否係因被告之事由。二、案件在法律及事實上之複雜程度
　　與訴訟程序延滯之衡平關係。三、其他與迅速審判有關之事
　　項，刑事妥速審判法第7條定有明文。查本案繫屬法院之日
　　期為101年9月28日，有臺中地檢署101年9月28日中檢輝騰10
　　0偵18930、22672字第104659號函上之法院收文戳章日期可
　　考（見原審金訴14號影卷第1頁），則本案自第一審繫屬日
　　起迄今已逾8年未能判決確定。惟被告於104年8月14日經原
　　審法院通緝，迄至107年3月31日始經緝獲歸案等情，有通緝
　　書及金門縣警察局金城分局通緝案件移送書（見原審金訴緝
　　2號卷第9頁）在卷可稽，其逃匿時間長達2年6月有餘，故本
　　案自繫屬迄今雖約9年2月，惟扣除被告逃匿時間之2年6月，
　　亦僅約6年餘，是本案訴訟程序之延滯，顯係可歸責於被告
　　之事由所致。審酌本案訴訟程序之延滯係歸因於被告逃匿，
　　及綜合考量其他與迅速審判衡平關係有關事項，實無依刑事
　　妥速審判法第7條規定酌量減輕其刑之餘地，併此敘明。
據上論斷，應依刑事訴訟法第369條第1項前段、第364條、第299
條第1項前段，判決如主文。
本案經檢察官洪瑞君提起公訴，檢察官林蓉蓉到庭執行職務。
中　　華　　民　　國　　110 　年　　11　　月　　25　　日
　　　　　　刑事第八庭  審判長法  官  林  清  鈞
                         　   法　官  黃  小  琴
                              法  官  郭  瑞  祥
以上正本證明與原本無異。
如不服本判決應於收受送達後二十日內向本院提出上訴書狀，其
未敘述上訴之理由者，並得於提起上訴後二十日內向本院補提理
由書（均須按他造當事人之人數附繕本）「切勿逕送上級法院」
。因疫情而遲誤不變期間，得向法院聲請回復原狀。

                              書記官  賴  淵  瀛
　　　　　　　　　　　　　　　
中　　華　　民　　國　　110 　年　　11　　月　　25　　日
附錄本案論罪科刑法條：
銀行法第29條第1項
除法律另有規定者外，非銀行不得經營收受存款、受託經理信託
資金、公眾財產或辦理國內外匯兌業務。
銀行法第125條第1項前段、第3項
（第1項）違反第29條第1項規定者，處3年以上10年以下有期徒
刑，得併科新臺幣1千萬元以上2億元以下罰金。其因犯罪獲取之
財物或財產上利益達新臺幣1億元以上者，處7年以上有期徒刑，
得併科新臺幣2千5百萬元以上5億元以下罰金。
（第3項）法人犯前二項之罪者，處罰其行為負責人。
附表一：合會
編號 組別編號（會數） 起始日 每期依約定得收取之會款 會數 會簿上載會員名稱 1 AB-8-0011 （26） 97.11.7 0.97.11.77500241.97.12.77500232.98.1.77500223.98.2.77500214.98.3.77500205.98.4.77500196.98.5.77500187.98.6.77500178.98.7.77000169.98.8.770001510.98.9.770001411.98.10.770001312.98.11.770001213.98.12.7700011 5 陳淑郁     3 羅濟東     2 林玉麗     1 王素勤（王育恩）、羅濟暉、羅明榆、陳秀桃、黃玉妹、許吳麗姿、吳月美、黃英靖、侯文婷、林美智、王順隆、李淑芬、汪見星、謝德靜、劉裕萌 2 AB-8-0012 （26） 97.12.2 0.97.12.77500241.98.1.27500232.98.2.27500223.98.3.27500214.98.4.27500205.98.5.27500196.98.6.27250187.98.7.27000178.98.8.27000169.98.9.270001510.98.10.270001411.98.11.270001312.98.12.2700012 10 呂良純     4 黃泰山     2 林淑珠     1 蔡濱原、張家榮、吳麗美、周璟鈴、蕭約民、王啟訓、張春桂、馬玉美、劉裕萌 3 AB-8-0014 （26） 97.12.30 0.97.12.307500241.98.1.307500232.98.2.287500223.98.3.307500214.98.4.307500205.98.5.307200196.98.6.307200187.98.7.307000178.98.8.307000169.98.9.3070001510.98.10.3070001411.98.11.30700013 5 王憲德     3 董蘇錦子     2 謝春生     1 蔡永清蔡玉葉(更名蔡玉頡)、周育德、李火盛、江鴻洲、江嘉釗、陳張寶月、林淑珠、陳慧中、吳建坤、張淑貞、詹素惠、盧克明、劉裕萌 4 AB-9-0011 （26） 98.1.21 0.98.1.217500241.98.2.217500232.98.3.217500223.98.4.217500214.98.5.217400205.98.6.217400196.98.7.217400187.98.8.217000178.98.9.217300169.98.10.2174001510.98.11.21700014 6 張惠心、江霆葦     3 張啟一、唐忠秋     2 楊啟英     1 白金莉、蕭若喬、黃家雅、江良華、劉裕萌 5 AB-9-0012 （26） 98.2.13 0.98.2.137500241.98.3.137500232.98.4.137500223.98.5.137500214.98.6.137400205.98.7.137300196.98.8.137000187.98.9.137000178.98.10.137000169.98.11.13700015 13 賴箴言     3 唐忠秋     2 梅海嬅、陳若宸、陳秀美     1 周育德、廖秀琴、劉裕萌 6 AC-8-0012 （26） 97.12.24 0.97.12.247500241.98.1.247500232.98.2.247500223.98.3.247500214.98.4.247500205.98.5.247500196.98.6.247000187.98.7.247000178.98.8.247500169.98.9.2475001510.98.10.2475001411.98.11.24700013 12 余愛珠     6 呂良純、楊啟英     1 劉裕萌 7 Ac-8-0013 （26） 98.1.5. 0.98.1.57500241.98.2.57500232.98.3.57500223.98.4.57500214.98.5.57500205.98.6.57000196.98.7.57000187.98.8.57500178.98.9.57500169.98.10.575001510.98.11.575001411.98.12.5750013 6 楊素貞、呂良純、顏小榆、黃壹郎     1 劉裕萌 8 Ac-9-0011 （26） 98.2.13 0.98.2.137500241.98.3.137500232.98.4.137500223.98.5.137500214.98.6.137500205.98.7.137500196.98.8.137500187.98.9.137500178.98.10.137500169.98.11.13750015 12 賴宗薰     6 邱琨展     3 黃林美玉、楊茗童     1 劉裕萌 9 Ac-9-0012 （26） 98.3.2 0.98.3.27500241.98.4.27500232.98.5.27500223.98.6.27500214.98.7.27500205.98.8.27500196.98.9.27500187.98.10.27500178.98.11.27500169.98.12.2750015 6 蔡玉葉、余愛珠、劉宸宇、陳麗花     1 劉裕萌 10 AD-9-0011 （25） 98.3.6 0.98.3.67500241.98.4.67500232.98.5.67500223.98.6.67500214.98.7.67350205.98.8.67200196.98.9.67000187.98.10.67500178.98.11.67200169.98.12.6700015 6 林淑珠、王憲德     3 洪美蘭     1 蔣心怡、黃玉珠、鄭景中、詹智榮、陳慧中、陳奕廷、徐詹選、李彥育、黃家萱 11 AD-9-0012 （25） 98.3.20 0.98.3.207500241.98.4.207500232.98.5.207400223.98.6.207500214.98.7.207000205.98.8.207350196.98.9.207500187.98.10.207300178.98.11.20700016 8 何貴鈴     4 劉庭瑋     3 賴箴言     2 黃智宏     1 蔣心怡、潘鈺佩、張麗姬、張乃文、陳貴美、陳生妹、張致仁 12 AD-9-0013 （25） 98.4.27 0.98.4.277500241.98.5.277000232.98.6.277000223.98.7.277000214.98.8.277000205.98.9.277000196.98.10.277000187.98.11.27700017 6 賴箴言     3 張喜洳、涂隆興     1 劉進銀、丁欣華、丁余秀春、林敬陽、蔡銀對、余秀玲、劉美姿、丁肖華、劉江良惠、蔣心怡、白金莉、李彥育 13 AD-9-0014 （25） 98.6.9 0.98.6.97500241.98.7.97300232.98.8.97200223.98.9.97000214.98.10.97000205.98.11.97000196.98.12.9700018 5 饒孟慈、王琇珍     3 梅海嬅     2 陳佑昇     1 張松淵、林美智、張志偉、張鶯英、詹智榮、陳麗瑛、宋俐瑢、陳美惠、林秋淑 14 AD-9-0015 （25） 98.7.27 0.98.7.277500241.98.8.277400232.98.9.277250223.98.10.277150214.98.11.27700020 6 林榮賢     4 劉藍寶齡     3 李泳縈、黃稜真     2 黃素雲     1 吳珮甄、李彥育、張啟一、陳俊霖、陳美惠、沈錦綢 15 AD-9-0016 （25） 98.9.28 0.98.9.287500241.98.10.287350232.98.11.28720022 6 楊啟英     5 邱琨展     4 洪子雁     3 黃麗英     2 余秀玲、賴佳玲     1 吳富羚、李泳縈 16 AD-9-0017 （25） 98.10.30 0.98.10.307500241.98.11.30735023 6 吳寶羚     3 李泳縈、黃麗英     2 王昆煌、楊鈺芬、黃秀聯     1 林立偉、賴宥玲、黃家蓁、黃金德、楊淑美、徐秀美 17 AE-9-0011 （25） 98.3.30 0.98.3.307500241.98.4.307500232.98.5.307500223.98.6.307500214.98.7.307500205.98.8.307500196.98.9.307500187.98.10.307500178.98.11.30750016 6 陳玟君、石安婷     4 陳朝文     2 林榮賢、劉藍寶齡、張寶文     1 洪素雲、林麗華 18 AE-9-0012 （25） 98.4.20 0.98.4.207500241.98.5.207500232.98.6.207500223.98.7.207500214.98.8.207500205.98.9.207500196.98.10.207500187.98.11.20750017 6 謝春生、黃玉妹、巫蕭菊蘭、謝巫秀妹 19 AE-9-0013 （25） 98.5.27 0.98.5.277500241.98.6.277500232.98.7.277500223.98.8.277500214.98.9.277500205.98.10.277500196.98.11.27750018 12 吳寶羚     6 吳珮甄、張松淵 20 AE-9-0014 （25） 98.7.6 0.98.7.67500241.98.8.67500232.98.9.67500223.98.10.67500214.98.11.67500205.98.12.6750019 21 吳寶羚     2 賴佳玲     1 賴宥玲 21 AE-9-0015 （25） 98.7.10 0.98.7.107500241.98.8.107500232.98.9.107500223.98.10.107500214.98.11.10750020 18 吳珮甄     3 李泳縈     1 吳富羚、黃秀聯、楊淑美 22 AE-9-0016 （25） 98.4.1 0.98.4.17500241.98.5.17500232.98.6.17500223.98.7.17500214.98.8.17500205.98.9.17500196.98.10.17500187.98.11.17500178.98.12.1750016 12 蔡玉葉     6 林淑珠、張應章 
附表二：合會組合專案
編號 姓名 投資金額 約定之投資期間 約定可獲利息 證據及出處 1 白金莉 10萬元 98年1月15日至99年1月15日 3萬5千元 1.證人白金莉之證述：我有參加1車10萬元，1次繳清（見99他3883卷一第207至210頁） 2.證人白金莉提出之「大慶互助聯誼會」合會組合約定書（合會編號AD-9-0003 ，10萬元）、十萬合會組合試算表、第一銀行帳戶存摺交易明細表（見99他3883卷一第225至231頁） 2 蔡濱原 10萬元 98年2月9日至99年2月9日 3萬5千元 1.證人蔡濱原之證述：我於98年2月加入1車10萬元的會（1次繳清10萬元，每月可領取2,500元利息，1年期滿可領35,000元（見101金訴14影卷一第248頁正反面） 2.證人蔡濱原提出之合會組合約定書（合會編號AD-9-0002 ，10萬元）、十萬合會組合試算表、合會書約定條款內容、收據（見99他3883卷一第219至221、223頁） 3 巫達興 20萬元 97年12月12日至98年12月12日 7萬元 1.證人巫達興之證述：我透過虎大軍介紹，於97年12月12日參加專案組2組（1組投資10萬元，1次繳清），合會編號AD-8-0014（見101金訴14影卷三第66至67頁） 2.證人巫達興提供之收據、入會申請書、十萬合會組合試算表、合會組合約定書（合會編號AD-8-0014，20萬元）（見101金訴14影卷三第68至74頁） 4 謝春生 10萬元 98年1月16日至99年1月16日 3萬5千元 1.證人謝春生之證述：我共參加兩組，合會編號AD-8-0047，合會編號AD-9-0005，兩筆各10萬元（見101金訴14影卷四第181頁正反面） 2.證人謝春生提供之合會組合約定書（合會編號AD-8-0047 ，10萬元）、十萬合會組合試算表、合會書約定條款內容（見101金訴14影卷四第184至186頁）   10萬元 不明 3萬5千元  5 王順隆 10萬元 不明 3萬5千元 1.證人王順隆之證述：我另有參加1組10萬元專案，拿現金給劉明橞，有合約書，但合約書已經丟掉了（見101金訴14影卷四第82頁反面） 6 顏小榆 30萬元 不明 不明 1.證人顏小榆於警詢證稱：另有參加30萬元之專案，我有把本金拿回來，領回之利息我忘記了（見101金訴14影卷二第181頁正反面；101金訴14影卷四第98至102頁） 
附表三：收據明細
編號 姓名 日期 金額（新臺幣） 證據 備註 證據出處 1 丁余秀春 2009/7/25 7,500 大慶互助聯誼會收據0000000  101金訴14卷四 第255頁 2 丁余秀春 2009/8/28 7,000 AD-9-0013（4期）收據  99他3883卷二 第265頁 3 丁肖華 2009/8/28 7,000 AD-9-0013（4期）收據  99他3883卷二 第264頁 4 丁肖華 2009/9/30 7,000 AD-9-0013（5期）收據  99他3883卷二 第287頁 5 丁肖華 2009/10/30 7,000 AD-9-0013（6期）收據  99他3883卷二 第281頁 6 丁欣華 2009/5/27 7,000 大慶互助聯誼會收據0000000（第1期會款1會）  101金訴14卷四 第254頁 7 丁欣華 2009/7/25 7,500 大慶互助聯誼會收據0000000  101金訴14卷四 第254頁 8 丁欣華 2009/8/28 7,000 AD-9-0013（4期）收據  99他3883卷二 第266頁 9 丁欣華 2009/9/30 7,000 AD-9-0013（5期）收據  99他3883卷二 第285頁 10 丁欣華 2009/10/30 7,000 AD-9-0013（6期）收據  99他3883卷二 第278頁 11 王素勤  2009/1/12 7,500 合作金庫銀行西屯分行存款憑條 合庫西臺中  0000-000-000000 101金訴14卷三 第157頁 12 王素勤  2009/1/13 7,500 大慶互助聯誼會收據0000000（第2期會款1會） 重複，同編號11 101金訴14卷三 第154頁 13 王素勤  2009/2/12 7,500 大慶互助聯誼會收據0000000（第3期會款1會）  101金訴14卷三 第155頁 14 王素勤  2009/2/12 7,500 合作金庫銀行西屯分行存款憑條 ⑴重複，同編號13 ⑵合庫西臺中  0000-000-000000 101金訴14卷三 第158頁 15 王素勤  2009/3/16 7,500 合作金庫銀行西屯分行存款憑條 合庫西臺中  0000-000-000000 101金訴14卷三 第157頁 16 王素勤  2009/3/17 7,500 大慶互助聯誼會收據0000000（第4期會款1會） 重複，同編號15 101金訴14卷三 第156頁 17 王素勤  2009/5/9 7,500 大慶互助聯誼會收據0000000（會款1會）  101金訴14卷三 第155頁 18 王素勤 2009/6/15 7,250 合作金庫銀行西屯分行存款憑條 合庫西臺中  0000-000-000000 101金訴14卷三 第159頁 19 王素勤 2009/7/13 7,000 合作金庫銀行西屯分行存款憑條 合庫西臺中  0000-000-000000 101金訴14卷三 第158、159頁 20 王素勤 2009/9/11 7,000 合作金庫銀行西屯分行存款憑條 合庫西臺中  0000-000-000000 101金訴14卷三 第157頁 21 白金莉 2009/8/31 7,000 AD-9-0013（4期）收據  99他3883卷二 第262頁 22 白金莉 2009/9/30 7,000 AD-9-0013（5期）收據  99他3883卷二 第284頁 23 白金莉 2009/10/29 7,000 AD-9-0013（6期）收據  99他3883卷二 第275頁 24 江鴻洲 2008/12/22 12,500 大慶互助聯誼會收據0000000  101金訴14卷四 第197頁 25 江鴻洲 2008/12/22 12,500 大慶互助聯誼會收據0000000  101金訴14卷四 第200頁 26 江鴻洲 2009/2/3 7,500 大慶互助聯誼會收據0000000  101金訴14卷四 第198頁 27 江鴻洲 2009/2/3 7,500 大慶互助聯誼會收據0000000  101金訴14卷四 第199頁 28 江鴻洲 2009/3/5 7,500 大慶互助聯誼會收據0000000  101金訴14卷四 第197頁 29 江鴻洲 2009/3/5 7,500 大慶互助聯誼會收據0000000  101金訴14卷四 第199頁 30 江鴻洲 2009/4/1 7,500 大慶互助聯誼會收據0000000  101金訴14卷四 第198頁 31 江鴻洲 2009/6/8 7,200 大慶互助聯誼會收據001273  101金訴14卷四 第196頁 32 江鴻洲 2009/8/3 7,000 AD-8-0014（7期）收據  99他3883卷二 第82頁 33 江鴻洲 2009/9/1 7,000 AB-8-0014（8期）收據  99他3883卷二 第103頁 34 江鴻洲 2009/10/5 7,000 AB-8-0014（9期）收據  101金訴14卷四 第196頁 35 江鴻洲 2009/10/5 7,000 AB-8-0014（9期）收據 重複，同編號34 99他3883卷二 第87頁 36 江鴻洲 2009/11/2 7,000 AB-8-0014（10期）收據  99他3883卷二 第94頁 37 余秀玲 2009/8/6 7,100 AD-9-0013（3期）收據  99他3883卷二 第267頁 38 余秀玲 2009/8/10 25,000 入新會款1 會收據  99他3883卷二 第190頁 39 余秀玲 2009/9/1 7,000 AD-9-0013（4期）收據  99他3883卷二 第290頁 40 余秀玲 2009/10/6 7,000 AD-9-0013（5期）收據  99他3883卷二 第269頁 41 余秀玲 2009/10/29 7,000 AD-9-0013（6期）收據  99他3883卷二 第274頁 42 余愛珠 2009/8/5 24,000 AC-9-0012（5期）收據 會款30,000 扣抵得標金額 54,000－30,000 ＝24,000 99他3883卷二 第111頁 43 余愛珠 2009/8/26 60,000 AC-8-0012（8期）收據  99他3883卷二 第166頁 44 余愛珠 2009/9/7 30,000 AC-9-0012（6期）收據  99他3883卷二 第120頁 45 余愛珠 2009/9/25 40,700 AC-8-0012（9期）收據 會款52,500 扣抵得標金額 93,200－52,500 ＝40,700 99他3883卷二 第173頁 46 余愛珠 2009/10/7 30,000 AC-9-0012（7期）收據  99他3883卷二 第116頁 47 余愛珠 2009/10/28 52,500 AC-8-0012（10期）收據  99他3883卷二 第168頁 48 余愛珠 2009/11/3 30,000 AC-9-0012（8期）收據  99他3883卷二 第115頁 49 吳珮甄 2009/5/20 25,000 大慶互助聯誼會收據0000000  99他3885 第41頁 50 吳珮甄 2009/5/22 50,000 大慶互助聯誼會收據0000000  99他3885 第42頁 51 吳珮甄 2009/6/30 45,000 大慶互助聯誼會收據0000000  99他3885 第40頁 52 吳珮甄 2009/7/9 225,000 大慶互助聯誼會收據0000000  99他3885 第33頁 53 吳珮甄 2009/7/28 45,000 大慶互助聯誼會收據0000000  99他3885 第43頁 54 吳珮甄 2009/8/3 12,500 入新會款收據  99他3883卷二 第206頁 55 吳珮甄 2009/8/3 12,500 入新會款收據 重複，同編號54 99他3885 第38頁 56 吳珮甄 2009/8/12 112,700 AE-9-0015（　1  期）收據  99他3885 第34頁 57 吳珮甄 2009/8/27 7,400 AD-9-0015（　1  期）收據  99他3885 第39頁 58 吳珮甄 2009/8/27 3,100 AE-9-0013（　3  期）收據  99他3885 第44頁 59 吳珮甄 2009/8/27 10,500 AD-9-0015（　1  期）、 AE-9-0013（　3  期）收據  99他3883卷二 第211頁 60 吳珮甄 2009/9/11 95,400 AE-9-0015（　2  期）收據 會款120,000 扣抵得標金額 120,000－24,600 ＝95,400 99他3885 第35頁 61 吳珮甄 2009/9/11 95,400  AE-9-0015（　2  期）收據 重複，同編號60  99他3883卷二 第331頁 62 吳珮甄 2009/9/30 44,750 AD-9-0015（　2  期）、 AE-9-0013（　4  期）收據  99他3885 第45頁 63 吳珮甄 2009/9/30 44,750 AD-9-0015（　2  期）、 AE-9-0013（　4  期）收據 重複，同編號62 99他3883卷二 第224頁 64 吳珮甄 2009/10/13 78,100 AE-9-0015（　3  期）收據 會款112,500 扣抵得標金額 112,500－34,400 ＝78,100 99他3885 第36頁 65 吳珮甄 2009/10/13 78,100 AE-9-0015（　3  期）收據 重複，同編號64  99他3883卷二 第330頁 66 吳珮甄 2009/10/27 44,650 AD-9-0015（　3  期）、 AE-9-0013（　5  期）收據  99他3885 第46頁 67 吳珮甄 2009/10/27 44,650 AD-9-0015（　3  期）、 AE-9-0013（　5  期）收據 重複，同編號66 99他3883卷二 第216頁 68 吳珮甄 2009/11/11 60,800 AE-9-0015（　4 期）收據 會款105,000  扣抵得標金額  105,000－44,200 ＝60,800 99他3885 第37頁 69 吳珮甄 2009/11/30 44,500 AD-9-0015（　4 期）、 AE-9-0013（　6  期）收據  99他3885卷 第47頁 70 吳建坤 2009/8/3 7,000 AB-8-0014（　7 期）收據  99他3883卷二 第83頁 71 吳建坤 2009/9/1 7,000 AB-8-0014（　8 期）收據  99他3883卷二 第104頁 72 吳建坤 2009/10/5 7,000 AB-8-0014（　9 期）收據  99他3883卷二 第86頁 73 吳建坤 2009/11/2 7,000 AB-8-0014（　10 期）收據  99他3883卷二 第93頁 74 吳珮甄 2009/8/30 45,000 大慶互助聯誼會收據0000000 (第1期會款6會） 重複，同編號51 99他3885卷 第40頁 75 吳富羚 2009/8/12 7,500 AE-9-0015（　1 期）收據  99他3883卷一 第7、47頁 76 吳富羚 2009/8/12 7,500 AE-9-0015（　1 期）收據 重複，同編號75 99他3883卷二 第326頁 77 吳富羚 2009/9/4 12,500 入新會款1 會收據  99他3883卷一 第8、48頁 78 吳富羚 2009/9/4 12,500 入新會款1 會收據 重複，同編號77 99他3883卷二 第325頁 79 吳富羚 2009/9/11 7,500 AE-9-0015（　2期）收據  99他3883卷二 第332頁、 99他3883卷一 第50頁 80 吳富羚 2009/9/28 12,500 入新會款1 會收據  99他3883卷一 第8、49頁 81 吳富羚 2009/9/28 12,500 入新會款1 會收據 重複，同編號80 99他3883卷二 第196頁 82 吳富羚 2009/10/9 7,500 AE-9-0015（　3期）收據  99他3883卷一 第51頁 83 吳富羚 2009/10/9 7,500 AE-9-0015（　3期）收據 重複，同編號82 99他3883卷二 第328頁 84 吳富羚 2009/10/28 7,350 AD-9-0016（ 1 期）收據  99他3883卷二 第199頁 85 吳富羚 2009/10/28 7,350 AD-9-0016（ 1 期）收據 重複，同編號84 99他3883卷一 第6、52頁 86 吳富羚 2009/11/9 7,500 AE-9-0015（ 4 期）收據  99他3883卷一 第53頁 87 吳富羚 2009/11/30 7,200 AD-9-0016（ 2 期）收據  99他3883卷一 第7頁 88 吳富羚 2009/12/8 7,500 AE-9-0015（5  期）收據  99他3883卷一 第55頁 89 吳寶羚 2009/5/27 75,000 大慶互助聯誼會收據0000000 更正原所載日期 99他3884 第23頁 90 吳寶羚 2009/6/1 75,000 郵政跨行匯款申請書 合庫西臺中  0000-000-000000 99他3884 第20頁 91 吳寶羚 2009/6/1 75,000 大慶互助聯誼會收據001258  99他3884 第24頁 92 吳寶羚 2009/6/29 90,000 大慶互助聯誼會收據0000000  99他3884 第25頁 93 吳寶羚 2009/7/6 250,000 大慶互助聯誼會收據0000000  99他3884 第33頁 94 吳寶羚 2009/8/5 142,900  AE-9-0014（ 1 期）收據 會款157,700  扣抵得標金額  157,700－14,800 ＝142,900 99他3884 第32頁 95 吳寶羚 2009/8/5 142,900 AE-9-0014（ 1 期）收據 重複，同編號94  99他3883卷二 第334頁 96 吳寶羚 2009/8/28 82,500 AE-9-0013（3 期）收據  99他3883卷二 第337頁 97 吳寶羚 2009/9/7 140,400 AE-9-0014（2 期）收據 會款165,000  扣抵得標金額  165,000－24,600 ＝140,400 99他3884 第31頁 98 吳寶羚 2009/9/7 140,400 AE-9-0014（2 期）收據  重複，同編號97 99他3883卷二 第335頁 99 吳寶羚 2009/9/28 30,800 AE-9-0014（4 期）收據 會款75,000  扣抵得標金額  75,000－44,200 ＝30,800 99他3884 第34頁 100 吳寶羚 2009/9/28 30,800 AE-9-0014（4 期）收據 重複，同編號99 99他3883卷二 第339頁 101 吳寶羚 2009/10/7 123,100 AE-9-0017（3 期）收據 會款157,500  扣抵得標金額  157,500－34,400 ＝123,100 99他3884 第30頁 102 吳寶羚 2009/10/7 123,100 AE-9-0017（3 期）收據 重複，同編號101 99他3883卷二 第334頁 103 吳寶羚 2009/10/30 37,500 入新會款3 會收據  99他3884 第26、27頁 104 吳寶羚 2009/10/30 37,500 入新會款3 會收據 重複，同編號103 99他3883卷二 第178頁 105 吳寶羚 2009/11/30 3,700 AE-9-0013（6 期）收據 ⑴更正原所載日期月份 ⑵會款65,700  扣抵得標金額  65,700－63,800 ＝3,700 99他3884 第36頁 106 吳寶羚 2009/10/30 62,500 入新會款5會收據  99他3884 第37頁 107 吳寶羚 2009/10/30 62,500 入新會款5會收據 重複，同編號106 99他3883卷二 第179頁 108 吳寶羚 2009/10/30 75,000 AE-9-0013（5 期）收據  99他3883卷二 第338頁 109 吳寶羚 2009/11/6 105,800 AE-9-0014（4 期）收據 會款150,000  扣抵得標金額  150,000－44,200 ＝105,800 99他3884 第29頁 110 吳寶羚 2009/12/2 44,100 AD-9-0017（1 期）收據 更正原所載收據號碼 99他3884 第38頁 111 吳寶羚 2009/12/8 88,500 AE-9-0014（5 期）收據  99他3884 第28頁 112 呂良純 2009/8/31 30,000 AC-8-0012（8 期）收據  99他3883卷二 第164頁 113 呂良純 2009/9/24 30,000 AC-8-0012（9 期）收據  99他3883卷二 第171頁 114 呂良純 2009/11/2 22,500 AC-8-0012（10 期）收據  99他3883卷二 第170頁 115 宋俐瑢 2009/8/12 7,200 AD-9-0014（2 期）收據  99他3883卷二 第239頁 116 宋俐瑢 2009/9/21 7,000 AD-9-0014（3 期）收據  99他3883卷二 第251頁 117 宋俐瑢 2009/10/16 7,000 AD-9-0014（4 期）收據  99他3883卷二 第248頁 118 巫達興 2008/12/12 200,000 大慶互助聯誼會收據0000000（專案）  101金訴14卷三 第68頁 119 巫蕭菊蘭 2008/10/7 1,000 大慶互助聯誼會收據0000000（專案）  101金訴14卷三 第116頁 120 巫蕭菊蘭 2009/8/21 37,500 AE-9-0012（4 期）收據  99他3883卷二 第342頁 121 巫蕭菊蘭 2009/8/21 37,500 AE-9-0012（4 期）收據 重複，同編號120 99他3883卷二 第342頁 122 巫蕭菊蘭 2009/9/21 24,000 AE-9-0012（5 期）收據 會款30,000  扣抵得標金額  54,000－30,000 ＝24,000 99他3883卷二 第346頁 123 巫蕭菊蘭 2009/9/21 24,000  AE-9-0013（5 期）收據 重複，同編號122  99他3883卷二 第346頁 124 巫蕭菊蘭 2009/10/27 30,000 AE-9-0012（6 期）收據  99他3883卷二 第345頁 125 巫蕭菊蘭 2009/10/27 30,000 AE-9-0012（6 期）收據 重複，同編號124 99他3883卷二 第345頁 126 李火盛 2009/9/4 7,000 AB-8-0014（8 期）收據  99他3883卷二 第100頁 127 李火盛 2009/10/6 7,000 AB-8-0014（9 期）收據  99他3883卷二 第90頁 128 李泳縈 2009/8/27 22,200 AD-9-0015（1 期）收據  99他3883卷二 第210頁 129 李泳縈 2009/9/2 12,500 入新會款1會收據  99他3883卷二 第325頁 130 李泳縈 2009/9/11 22,500 AE-9-0015（2 期）收據  99他3883卷二 第332頁 131 李泳縈 2009/10/2 21,750 AD-9-0015（2 期）收據  99他3883卷二 第213頁 132 李泳縈 2009/10/12 22,500 AE-9-0015（3 期）收據  99他3883卷二 第328頁 133 李泳縈 2009/10/28 21,450 AD-9-0015（3 期）收據  99他3883卷二 第217頁 134 李泳縈 2009/10/30 7,350 AD-9-0016（1 期）收據  99他3883卷二 第188頁 135 李泳縈 2009/11/2 37,500 入新會款3會收據  99他3883卷二 第177頁 136 李彥育 2009/9/24 28,600 AD-9-0011（5、6期）、 AD-9-0013（4期）、 AD-9-0015（1期）收據  99他3883卷二 第304頁 137 李彥育 2009/10/7 14,250 AD-9-0013（5期）、 AD-9-0015（2期）收據  99他3883卷二 第271頁 138 李彥育 2009/11/3 7,150 AD-9-0015（3 期）收據  99他3883卷二 第221頁 139 沈錦綢 2009/8/31 7,400 AD-9-0015（1 期）收據  99他3883卷二 第209頁 140 沈錦綢 2009/10/6 7,250 AD-9-0015（2 期）收據  99他3883卷二 第215頁 141 沈錦綢 2009/11/2 7,150 AD-9-0015（3 期）收據  99他3883卷二 第220頁 142 周育德 2009/8/17 7,000 AB-9-0012（6 期）收據  99他3883卷二 第148頁 143 周育德 2009/9/16 7,000 AB-9-0012（7 期）收據  99他3883卷二 第160頁 144 周育德 2009/10/16 7,000 AB-9-0012（8 期）收據  99他3883卷二 第154頁 145 林立偉 2009/10/12 12,500 入新會1會收據  99他3883卷二 第185頁 146 林榮賢 2009/8/13 45,000 AD-9-0015（1 期）收據  99他3883卷二 第212頁 147 邱琨展 2009/8/14 30,000 AC-9-0011（6 期）收據  99他3883卷二 第124頁 148 邱琨展 2009/9/14 30,000 AC-9-0011（7 期）收據  99他3883卷二 第131頁 149 邱琨展 2009/9/24 62,500 入新會款5會收據  99他3883卷二 第193頁 150 邱琨展 2009/10/16 30,000 AC-9-0011（8 期）收據 更正原所載收據號碼 99他3883卷二 第136頁 151 邱琨展 2009/10/30 36,750 AD-9-0016（1 期）收據  99他3883卷二 第203頁 152 洪子雁 2009/9/7 37,500 入新會款3會收據  99他3883卷二 第192頁 153 洪子雁 2009/9/14 12,500 入新會款1會收據  99他3883卷二 第195頁 154 洪子雁 2009/10/28 10,700 AD-9-0016（1 期）收據 會款22,050  扣抵得標金額  22,050－11,350 ＝10,700 99他3883卷二 第201頁 155 洪美蘭 2009/8/10 7,200 AD-9-0011（5 期）收據  99他3883卷二 第296頁 156 洪美蘭 2009/9/18 7,000 AD-9-0011（6 期）收據  99他3883卷二 第308頁 157 洪美蘭 2009/10/6 7,500 AD-9-0011（7 期）收據  99他3883卷二 第299頁 158 唐忠秋 2009/8/18 21,000 AB-9-0012（6 期）收據  99他3883卷二 第145頁 159 唐忠秋 2009/9/16 42,000 AB-9-0011（7 期）、 AB-9-0012（7 期）收據  99他3883卷二 第158頁 160 唐忠秋 2009/10/19 21,900 AB-9-0011（8 期）收據  99他3883卷二 第69頁 161 唐忠秋 2009/10/19 21,000 AB-9-0012（8 期）收據  99他3883卷二 第153頁 162 徐秀春 2009/9/30 7,000 AD-9-0013（5 期）收據  99他3883卷二 第286頁 163 徐秀春 2009/10/30 7,000 AD-9-0013（6 期）收據  99他3883卷二 第280頁 164 徐秀春 2009/10/26 2,500 入新會款1會收據  99他3883卷二 第184頁 165 涂隆興 2009/8/28 21,000 AD-9-0013（4 期）收據  99他3883卷二 第263頁 166 徐詹選 2009/4/9 7,500 大慶互助聯誼會收據0000000  101金訴14卷三 第254頁 167 徐詹選 2009/8/12 7,200 AD-9-0011（5期）收據  99他3883卷二 第294頁、 101金訴14卷四 第137、270頁 168 徐詹選 2009/9/15 7,000 AD-9-0011（6期）收據 更正原所載收據號碼 99他3883卷二 第305頁、 101金訴14卷四 第135、268頁 169 徐詹選 2009/10/12 7,500 AD-9-0011（7期）收據 更正原所載日期月份 99他3883卷二 第301頁、 101金訴14卷四 第136、269頁 170 涂隆興 2009/9/28 7,000 AD-9-0013（5期）收據  99他3883卷二 第282頁 171 涂隆興 2009/10/30 7,000 AD-9-0013（6期）收據  99他3883卷二 第277頁 172 張志偉 2009/8/17 7,200 AD-9-0014（2期）收據  99他3883卷二 第231頁 173 張松淵 2009/8/14 7,200 AD-9-0014（2期）收據  99他3883卷二 第237頁 174 張松淵 2009/9/2 37,500 AE-9-0013（3期）收據  99他3883卷二 第340頁 175 張松淵 2009/9/11 7,000 AD-9-0014（3期）收據  99他3883卷二 第256頁 176 張松淵 2009/9/30 37,500 AE-9-0013（4期）收據  99他3883卷二 第339頁 177 張松淵 2009/10/12 7,000 AD-9-0014（4期）收據  99他3883卷二 第243頁 178 張松淵 2009/10/28 24,000 AE-9-0013（5期）收據 會款30,000  扣抵得標金額  54,000－30,000 ＝24,000 99他3883卷二 第338頁 179 張啟一 2009/8/25 21,000 AB-9-0011（7期）收據  99他3883卷二 第67頁 180 張啟一 2009/9/24 21,900 AB-9-0011（8期）收據  99他3883卷二 第76頁 181 張啟一 2009/9/28 10,000 AD-9-0015（1期）收據  99他3883卷二 第223頁 182 張啟一 2009/10/23 22,200 AB-9-0011（9期）收據  99他3883卷二 第70頁 183 張淑貞 2009/8/31 7,000 AB-8-0014（8期）收據 更正原所載收據號碼 99他3883卷二 第78頁 184 張淑貞 2009/10/2 7,000 AB-8-0014（9期）收據  99他3883卷二 第84頁 185 張淑貞 2009/10/30 7,000 AB-8-0014（10期）收據  99他3883卷二 第92頁 186 張喜洳 2009/8/31 21,000 AD-9-0013（4期）收據  99他3883卷二 第261頁 187 張喜洳 2009/10/5 21,000 AD-9-0013（5期）收據  99他3883卷二 第270頁 188 張喜洳 2009/10/30 21,000 AD-9-0013（6期）收據  99他3883卷二 第279頁 189 張喜洳 2009/11/27 21,000 AD-9-0013（7期）收據  101金訴14卷四 第248、249頁 190 張喜洳 2009/11/27 105,000 AD-9-0013（2至6期）收據  101金訴14卷 第248、249頁 191 張惠心 2009/9/23 68,400 AB-9-0011（8期）收據  99他3883卷二 第74頁 192 張惠心 2009/10/28 61,800 AB-9-0011（9期）收據  99他3883卷二 第71頁 193 張應章 2009/8/14 7,200 AD-9-0014（2期）收據  99他3883卷二 第235頁 194 張應章 2009/9/2 37,500 AE-9-0016（5期）收據  99他3883卷二 第322頁 195 張應章 2009/9/11 7,000 AD-9-0014（3期）收據  99他3883卷二 第254頁 196 張應章 2009/10/1 33,800 AE-9-0016（6期）收據 會款30,000  扣抵得標金額  63,800－30,000 ＝33,800 99他3883卷二 第321頁 197 張應章 2009/10/12 7,000 AD-9-0014（4期）收據  99他3883卷二 第241頁 198 張應章 2009/11/4 30,000 AE-9-0016（7期）收據  99他3883卷二 第321頁 199 張麗姬 2009/8/21 7,350 AD-9-0012（5期）收據  99他3883卷二 第311頁 200 張鶯英 2009/8/14 7,200 AD-9-0014（2期）收據  99他3883卷二 第236頁 201 張鶯英 2009/9/11 7,000 AD-9-0014（3期）收據  99他3883卷二 第255頁 202 張鶯英 2009/10/12 7,000 AD-9-0014（4期）收據  99他3883卷二 第242頁 203 梅海嬅 2009/8/28 7,000 AB-9-0012（6期）收據  99他3883卷二 第162頁 204 梅海嬅 2009/9/21 28,000 AD-9-0014（3期）、 AB-9-0012（7期）收據  99他3883卷二 第73頁 205 梅海嬅 2009/8/14 21,600 AD-9-0014（9期）收據  99他3883卷二 第234頁 206 梅海嬅 2009/10/16 21,000 AD-9-0014（1期）、 AB-9-0012（8期）收據  99他3883卷二 第245頁 207 陳佑昇 2009/8/17 7,200 AD-9-0014（2期）收據  99他3883卷二 第230頁 208 陳佑昇 2009/9/21 7,000 AD-9-0014（3期）收據  99他3883卷二 第252頁 209 陳佑昇 2009/10/29 7,000 AD-9-0014（4期）收據  99他3883卷二 第250頁 210 陳玟君 2008/9/19 300,000 大慶互助聯誼會收據0000000 更正原所載日期年份 101金訴14卷四 第222頁 211 陳玟君 2008/10/3 287,500 大慶互助聯誼會收據0000000 更正原所載日期年份 101金訴14卷四 第222頁 212 陳玟君 2008/9/16 312,500 兆豐國際商業銀行國內匯款申請書 ⑴更正原所載日期年份 ⑵合庫西臺中  0000-000-000000 101金訴14卷四 第223頁 213 陳玟君 2008/12/12 200,000 大慶互助聯誼會收據0000000專案2會 更正原所載日期年份 101金訴14卷四 第223頁 214 陳俊霖 2009/9/4 7,400 AD-9-0015（1期）收據  99他3883卷二 第226頁 215 陳俊霖 2009/9/28 7,250 AD-9-0015（2期）收據  99他3883卷二 第222頁 216 陳奕廷 2009/4/9 7,500 大慶互助聯誼會收據0000000  101金訴14卷三 第255頁 217 陳奕廷 2009/8/12 7,200 AD-9-0011（5期）收據  99他3883卷二 第292頁 218 陳奕廷 2009/9/15 7,000 AD-9-0011（6期）收據  99他3883卷二 第307頁 219 陳奕廷 2009/10/12 7,500 AD-9-0011（7期）收據  99他3883卷二 第300頁 220 陳美惠 2009/8/12 7,200 AD-9-0014（2期）收據  99他3883卷二 第238頁 221 陳美惠 2009/9/1 7,400 AD-9-0015（1期）收據 更正原所載收據號碼 99他3883卷二 第227頁 222 陳美惠 2009/9/25 7,000 AD-9-0014（3期）收據  99他3883卷二 第253頁 223 陳美惠 2009/10/5 7,250 AD-9-0015（5期）收據  99他3883卷二 第214頁 224 陳美惠 2009/10/16 7,000 AD-9-0014（4期）收據  99他3883卷二 第247頁 225 陳美惠 2009/10/30 7,150 AD-9-0015（3期）收據  99他3883卷二 第219頁 226 陳若宸 2009/8/19 14.000 AB-9-0012（6期）收據 更正原所載收據號碼 99他3883卷二 第144頁 227 陳若宸 2009/9/16 14.000 AB-9-0012（7期）收據  99他3883卷二 第157頁 228 陳若宸 2009/10/20 7,000 AB-9-0012（8期）收據  99他3883卷二 第151頁 229 陳慧中 2008/12/11 12,500 大慶互助聯誼會收據0000000  101金訴14卷三 第251頁 230 陳慧中 2009/2/13 12,500 大慶互助聯誼會收據0000000  101金訴14卷三 第254頁 231 陳慧中 2009/3/3 7,500 大慶互助聯誼會收據0000000  101金訴14卷三 第253頁 232 陳慧中 2009/2/18 7,500 大慶互助聯誼會收據0000000  101金訴14卷三 第253頁 233 陳慧中 2009/4/9 7,500 大慶互助聯誼會收據0000000第1期會款  101金訴14卷三 第255頁 234 陳慧中 2009/8/12 7,200 AD-9-0011（5期）收據  99他3883卷二 第293頁 235 陳慧中 2009/9/4 7,000 AB-8-0014（8期）收據  99他3883卷二 第99頁 236 陳慧中 2009/9/15 7,000 AD-9-0011（6期）收據  99他3883卷二 第306頁 237 陳慧中 2009/10/12 14,500 AB-8-0014（9期）、 AD-9-0011（7期）收據  99他3883卷二 第91頁 238 陳慧中 2009/12/7 14,000 AB-8-0014（11期）、 AD-9-0011（9期）收據  101金訴14卷三 第252頁 239 陳麗花 2009/8/10 37,500 AC-9-0012（5期）收據  99他3883卷二 第110頁 240 陳麗花 2009/9/3 37,500 AC-9-0012（6期）收據  99他3883卷二 第121頁 241 陳麗花 2009/10/8 37,500 AC-9-0012（7期）收據  99他3883卷二 第117頁 242 陳麗瑛 2009/7/10 7,300 大慶互助聯誼會收據0000000第1期會款  101金訴14卷三 第19頁 243 陳麗瑛 2009/8/11 7,200 AD-9-0014（2期）收據  99他3883卷二 第240頁 244 陳麗瑛 2009/8/11 7,200 合作金庫銀行存款憑條 重複，同編號243 101金訴14卷三 第18頁 245 陳麗瑛 2009/9/11 7,000 AD-9-0014（3期）收據  99他3883卷二 第257頁 246 陳麗瑛 2009/9/11 7,000 AD-9-0014（3期）收據 重複，同編號245 101金訴14卷三 第20頁 247 陳麗瑛 2009/10/12 7,000 AD-9-0014（4期）收據  99他3883卷二 第244頁 248 陳麗瑛 2009/10/12 7,000 AD-9-0014（4期）收據 重複，同編號247 101金訴14卷三 第21頁 249 陳麗瑛 2009/11/10 7,000 合作金庫銀行存款憑條  101金訴14卷三 第18頁 250 陳麗瑛 2009/11/10 7,000 AD-9-0014（5期）收據 重複，同編號249 101金訴14卷三 第21頁 251 陳麗瑛 2009/12/10 7,000 合作金庫銀行存款憑條  101金訴14卷三 第18頁 252 陳麗瑛  2009/12/10 7,000 AD-9-0014（6期）收據 重複，同編號251 101金訴14卷三 第22頁 253 湯阿榮 2009/9/1 7,000 AB-8-0014（8期）收據  99他3883卷二 第107頁 254 湯阿榮  2009/10/2 7,000  AB-8-0014（9期）收據  99他3883卷二 第85頁 255 黃玉珠 2009/9/28 37,500 AE-9-0012（5期）收據  99他3883卷二 第347頁 256 黃玉珠  2009/10/13 37,500  AE-9-0012（6期）收據  99他3883卷二 第344頁 257 黃秀聯 2009/8/10 7,500 AE-9-0015（1期）收據  99他3883卷二 第327頁 258 黃秀聯 2009/9/14 7,500 AE-9-0015（2期）收據  99他3883卷二 第331頁 259 黃秀聯 2009/10/13 7,500 AE-9-0015（3期）收據  99他3883卷二 第329頁 260 黃秀聯 2009/10/28 25,000 入新會款2會收據  99他3883卷二 第182頁 261 黃林美玉 2009/8/14 15,000 AC-9-0011（6期）收據  99他3883卷二 第126頁 262 黃林美玉 2009/9/14 7,500 AC-9-0011（7期）收據  99他3883卷二 第134頁 263 黃林美玉 2009/10/14 7,500 AC-9-0011（8期）收據  99他3883卷二 第130頁 264 黃金德 2009/10/28 12,500 入新會會1會收據  99他3883卷二 第183頁 265 黃陵真 2009/8/28 2,300 AD-9-0015（1期）收據  99他3883卷二 第208頁 266 黃陵真 2009/9/30 14,500 AD-9-0015（2期）收據  99他3883卷二 第225頁 267 黃陵真 2009/10/28 7,150 AD-9-0015（3期）收據  99他3883卷二 第218頁 268 黃智宏 2009/8/27 14,700 AD-9-0012（5期）收據 更正原所載收據號碼 99他3883卷二 第141頁 269 黃智宏 2009/10/19 15,000 AD-9-0012（6期）收據 更正原所載收據號碼 99他3883卷二 第313頁 270 黃智宏 2009/10/27 14,600 AD-9-0012（7期）收據 更正原所載收據號碼 99他3883卷二 第316頁 271 黃麗英 2009/9/24 37,500 入新會款3會收據  99他3883卷二 第207頁 272 黃麗英 2009/10/2 25,000 入新會款2會收據  99他3883卷二 第191頁 273 黃麗英 2009/10/28 12,500 入新會款1會收據  99他3883卷二 第198頁 274 黃麗英 2009/10/30 19,150 AD-9-0016 ( 1  期）收據 會款22,050 扣抵得標金額 22,050－2,900 ＝19,150 99他3883卷二 第202頁 275 楊素貞 2009/1/14 96,200 第一商業銀行會款申請書回條 彰銀  00000000000000 101金訴14卷四 第280頁 276 楊素貞 2009/2/9 67,700 第一商業銀行會款申請書回條 合庫西臺中  0000-000-000000 101金訴14卷四 第279頁 277 楊素貞 2009/3/11 82,500 第一商業銀行會款申請書回條 合庫西臺中  0000-000-000000 101金訴14卷四 第279頁 278 楊茗童 2009/6/17 22,500 大慶互助聯誼會收據001781（會款3會）  101金訴14卷四 第10頁 279 楊茗童 2009/7/20 22,500 大慶互助聯誼會收據0000000（第5期會款3會）  101金訴14卷四 第11頁 280 楊茗童 2009/8/14 22,500 AC-9-0011 ( 6期）收據  99他3883卷二 第125頁 281 楊茗童 2009/9/14 22,500 AC-9-0011 ( 7期）收據  99他3883卷二 第133頁 282 楊茗童 2009/10/14 22,500 AC-9-0011 ( 8期）收據  99他3883卷二 第129頁 283 楊茗童 2009/11/13 22,500 AC-9-0011 ( 9期）收據  101金訴14卷四 第8頁 284 楊啟英 2009/8/27 14,000 AB-9-0011 ( 7期）收據  99他3883卷二 第66頁 285 楊啟英 2009/8/31 30,000 AC-8-0012 ( 8期）收據  99他3883卷二 第174頁 286 楊啟英 2009/9/24 30,000 AC-8-0012 ( 9期）收據  99他3883卷二 第172頁 287 楊啟英 2009/10/29 44,100 AD-9-0016 ( 1期）收據  99他3883卷二 第200頁 288 楊啟英 2009/11/2 44,800 AB-0-0000 ( 00期）、 AC-0-0000 ( 00期）收據  99他3883卷二 第169頁 289 楊啟英 2009/11/2 44,100 AD-9-0016 ( 1期）收據  99他3883卷二 第189頁 290 楊淑美 2009/8/10 7,500 AE-9-0015 ( 1期）收據  99他3883卷二 第327頁 291 楊淑美 2009/9/14 7,500 AE-9-0015 ( 2期）收據  99他3883卷二 第330頁 292 楊淑美 2009/10/13 7,500 AE-9-0015 ( 3期）收據  99他3883卷二 第329頁 293 楊淑美 2009/10/28 12,500 入新會款1 會收據  99他3883卷二 第181頁 294 楊鈺芬 2009/10/12 25,000 入新會款2 會收據  99他3883卷二 第186頁 295 董蘇錦子 2009/9/1 21,000 AB-8-0014 ( 8期）收據 更正原所載收據號碼 99他3883卷二 第102頁 296 董蘇錦子 2009/10/5 21,000 AB-8-0014 ( 9期）收據  99他3883卷二 第89頁 297 詹素惠 2009/9/1 7,000 AB-8-0014 ( 8期）收據  99他3883卷二 第105頁 298 詹素惠 2009/10/5 7,000 AB-8-0014 ( 9期）收據  99他3883卷二 第88頁 299 詹素惠 2009/11/2 7,000 AB-0-0000 ( 00期）收據  99他3883卷二 第95頁 300 詹智榮 2009/8/10 7,200 AD-9-0011 ( 5期）收據  99他3883卷二 第297頁 301 詹智榮 2009/8/14 7,200 AD-9-0014 ( 2期）收據  99他3883卷二 第233頁 302 詹智榮 2009/9/11 7,000 AD-9-0014 ( 3期）收據  99他3883卷二 第258頁 303 詹智榮 2009/10/16 7,000 AD-9-0014 ( 4期）收據  99他3883卷二 第249頁 304 廖秀琴 2009/2/9 無 大慶互助聯誼會0000000（會員入會申請書） 此為會員入會申請書，非收據，檢察官誤載 99他3883卷一 第252頁 305 廖秀琴 2009/2/9 12,500 大慶互助聯誼會收據0000000（入新會款1會）  99他3883卷一 第252頁 306 廖秀琴 2009/3/16 7,500 大慶互助聯誼會收據0000000（第1期會款1會）  99他3883卷一 第253頁、 101金訴14卷三 第238頁 307 廖秀琴 2009/4/13 7,500 大慶互助聯誼會收據0000000（第2期會款1會）  99他3883卷一 第253頁、 101金訴14卷三 第239頁 308 廖秀琴 2009/5/15 7,500 大慶互助聯誼會收據0000000（第3期會款1會）  99他3883卷一 第254頁、 101金訴14卷三 第240頁 309 廖秀琴 2009/6/15 7,400 大慶互助聯誼會收據001776第4期會款1會  99他3883卷一 第254頁、 101金訴14卷三 第240頁 310 廖秀琴 2009/7/14 7,300 大慶互助聯誼會收據0000000第5期會款1會  99他3883卷一 第255頁、 101金訴14卷三 第241頁 311 廖秀琴 2009/8/17 7,000 AB-9-0012 ( 6期）收據  99他3883卷一 第255頁、 101金訴14卷三 第241頁 312 廖秀琴 2009/8/17 7,000 AB-9-0012 ( 6期）收據 重複，同編號311 99他3883卷二 第147頁 313 廖秀琴 2009/9/14 7,000 AB-9-0012 ( 7期）收據  99他3883卷二 第155頁 314 廖秀琴 2009/9/14 7,000 AB-9-0012 ( 7期）收據 重複，同編號313 101金訴14卷三 第242頁 315 廖秀琴 2009/10/14 7,000 AB-9-0012 ( 8期）收據  99他3883卷一 第256頁、 101金訴14卷三 第242頁 316 廖秀琴 2009/10/14 7,000 AB-9-0012 ( 8期）收據 重複，同編號315 99他3883卷一 第150頁 317 廖秀琴 2009/11/13 7,000 AB-9-0012 ( 9期）收據  99他3883卷一 第257頁、 101金訴14卷三 第243頁 318 劉美姿 2009/7/30 21,300 劉明穗手寫收據  99他3883卷一 第242頁 319 劉美姿 劉進銀 2009/9/1 14,000 AD-9-0013（4期）收據  99他3883卷二 第288頁 320 劉美姿 劉進銀 2009/10/29 14,000 AD-9-0013（6期）收據  99他3883卷二 第276頁 321 劉宸宇 2009/8/28 37,500 AC-9-0012（6期）收據  99他3883卷二 第109頁 322 劉宸宇 2009/9/16 37,500 AC-9-0012（6期）收據  99他3883卷二 第118頁 323 劉宸宇 2009/10/2 43,600 AC-9-0012（7期）收據 會款30,000 扣抵得標金額 73,600－30,000 ＝43,600 99他3883卷二 第112頁 324 劉進銀 2009/10/2 14,000 AD-9-0013（5期）收據  99他3883卷二 第268頁 325 劉裕萌 2009/8/3 7,000 AB-8-0014（7期）收據  99他3883卷二 第81頁 326 劉裕萌 2009/8/10 7,500 AC-8-0013（7期）收據  99他3883卷二 第58頁 327 劉裕萌 2009/8/17 22,000 AB-9-0012（6期）、 AC-9-0012（6期）、 AC-8-0011（9期）收據  99他3883卷二 第149頁 328 劉裕萌 2009/8/24 7,000 AB-9-0011（7期）收據  99他3883卷二 第68頁 329 劉裕萌 2009/8/26 7,500 AC-8-0012（8期）收據 更正原所載收據號碼 99他3883卷二 第165頁 330 劉裕萌 2009/10/28 7,500 AC-8-0012（10期）收據 更正原所載日期月份 99他3883卷二 第167頁 331 劉裕萌 2009/9/3 7,000 AB-8-0014（8期）收據  99他3883卷二 第101頁 332 劉裕萌 2009/9/9 7,500 AC-8-0013（8期）收據  99他3883卷二 第63頁 333 劉裕萌 2009/9/16 7,000 AB-9-0012（7期）收據  99他3883卷二 第156頁 334 劉裕萌 2009/9/24 7,300 AB-9-0011（8期）收據 更正原所載收據號碼 99他3883卷二 第75頁 335 劉裕萌 2009/10/5 14,500 AC-9-0012（7期）、 AB-8-0014（9期）收據 更正原所載收據號碼 99他3883卷二 第114頁 336 顏小榆 2009/10/6 30,000 AC-8-0013（9期）收據  99他3883卷二 第62頁 337 劉裕萌 2009/10/14 7,500 AC-8-0013（11期）收據  99他3883卷二 第61頁 338 劉裕萌 2009/11/3 7,000 AB-8-0014（10期）收據  99他3883卷二 第96頁 339 蔡玉葉 2008/12/19 1,000 大慶互助聯誼會收據000173  101金訴14卷四 第77頁、 101金訴14卷五 第14、32頁 340 蔡玉葉 2009/2/4 7,500  大慶互助聯誼會收據0000000（第1期會款1會）  101金訴14卷四 第79頁、 101金訴14卷五 第14、34頁 341 蔡玉葉 2009/2/20 75,000 大慶互助聯誼會收據0000000  101金訴14卷四 第79頁、 101金訴14卷五 第14頁反面、 第33頁 342 蔡玉葉 2009/4/1 45,000 大慶互助聯誼會收據0000000  101金訴14卷四 第76頁、 101金訴14卷五 第13頁反面、 第30頁 343 蔡玉葉 2009/4/1 7,500 大慶互助聯誼會收據0000000  101金訴14卷四 第77頁、 101金訴14卷五 第14、31頁 344 蔡玉葉 2009/5/4 7,500 大慶互助聯誼會收據0000000  101金訴14卷四 第75頁、 101金訴14卷五 第13、28頁 345 蔡玉葉 2009/5/4 12,900 大慶互助聯誼會收據0000000  101金訴14卷四 第76頁、 101金訴14卷五 第13頁反面、 第29頁 346 蔡玉葉 2009/6/3 44,700 大慶互助聯誼會收據001282  101金訴14卷四 第75頁、 101金訴14卷五 第13、27頁 347 蔡玉葉 2009/7/3 44,700 大慶互助聯誼會收據00000000  101金訴14卷四 第74頁 101金訴14卷五 第12頁反面、第26頁 348 蔡玉葉 2009/7/31 404,800 入新會款6會，AC組第1期至4期會款收據  101金訴14卷四 第73頁 349 蔡玉葉 2009/7/31 44,500 AB-8-0014（7期）、 AC-9-0012（5期）收據  101金訴14卷四 第73頁 350 蔡玉葉 2009/8/31 7,000 AB-8-0014（8期）收據  99他3883卷二 第79頁 351 蔡玉葉 2009/9/2 13,500 AE-9-0016（5期）收據  99他3883卷二 第323頁 352 蔡玉葉 2009/9/9 30,000 AC-9-0012（6期）收據  99他3883卷二 第119頁 353 蔡玉葉 2009/10/2 104,500 AC-9-0012（7期）、 AE-9-0016（6期）、 AB-8-0014（9期）收據  99他3883卷二 第113頁 354 蔡玉葉 2009/10/2 104,500 AC-9-0012（7期）、 AE-9-0016（6期）、 AB-8-0014（9期）收據 ⑴重複，同編號353⑵更正原所載收據號碼  101金訴14卷四 第74頁、 101金訴14卷五 第12、25頁 355 蔡玉葉 2009/11/4 23,400 AB-8-0014（10期）、 AE-9-0016（7期）、 AC-9-0012（8期）收據 會款97,500 扣抵得標金額 97,500－73,600 ＝23,400 99他3883卷二 第97頁 356 蔡玉葉 2009/11/4 23,400 AB-8-0014（10期）、 AE-9-0016（7期）、 AC-9-0012（8期）收據 ⑴重複，同編號355⑵更正原所載收據號碼  101金訴14卷四 第80頁 357 蔡玉葉 2009/12/7 97,500 AB-8-0014（11期）、 AC-9-0012（9期）、 AE-9-0016（8期）收據  101金訴14卷四 第80頁 358 蔡濱原 2009/1/12 7,500 合作金庫銀行西屯分行存款憑條 ⑴更正原所載金額 ⑵合庫西臺中  0000-000-000000 99他3883卷一 第224頁 359 蔡濱原 2009/2/9 100,000 大慶互助聯誼會收據0000000  99他3883卷一 第223頁 360 蔡濱原 2009/10/12 7,000 合作金庫銀行中港分行存款憑條 合庫西臺中  0000-000-000000 99他3883卷一 第224頁 361 蔣心怡 2009/4/22 7,500 大慶互助聯誼會收據0000000  99他3883卷一 第267頁 362 蔣心怡 2009/4/24 12,500 大慶互助聯誼會收據0000000  99他3883卷一 第263頁 363 蔣心怡 2009/5/27 14,500 大慶互助聯誼會收據0000000  99他3883卷一 第263頁 364 蔣心怡 2009/6/30 14,800 大慶互助聯誼會收據0000000  99他3883卷一 第264頁 365 蔣心怡 2009/7/27 7,000 大慶互助聯誼會收據0000000  99他3883卷一 第268頁 366 蔣心怡 2009/7/28 7,100 大慶互助聯誼會收據0000000  99他3883卷一 第264頁 367 蔣心怡 2009/8/28 7,350 AD-9-0012（5期）收據  99他3883卷一 第269頁 368 蔣心怡 2009/8/28 7,350 AD-9-0012（5期）收據 重複，同編號367 99他3883卷二 第310頁 369 蔣心怡 2009/9/1 7,000 AD-9-0013（4期）收據  99他3883卷一 第265頁 370 蔣心怡 2009/9/1 7,000 AD-9-0013（4期）收據 重複，同編號369 99他3883卷二 第289頁 371 蔣心怡 2009/9/25 7,500 AD-9-0012（6期）收據  99他3883卷一 第269頁 372 蔣心怡 2009/9/25 7,500 AD-9-0012（6期）收據 重複，同編號371 99他3883卷二 第318頁 373 蔣心怡 2009/9/30 7,000 AD-9-0013（5期）收據  99他3883卷一 第265頁 374 蔣心怡 2009/9/30 7,000 AD-9-0013（5期）收據 重複，同編號373 99他3883卷二 第283頁 375 蔣心怡 2009/10/21 7,300 AD-9-0012（7期）收據  99他3883卷一 第270頁 376 蔣心怡 2009/10/27 7,000 AD-9-0013（6期）收據  99他3883卷一 第266頁 377 蔣心怡 2009/10/27 7,000 AD-9-0013（6期）收據 重複，同編號376 99他3883卷二 第273頁 378 蔣心怡 2009/11/30 7,000 AD-9-0013（7期）收據  99他3883卷一 第266頁 379 鄭景中 2009/8/12 7,200 AD-9-0011（5期）收據  99他3883卷二 第295頁 380 鄭景中 2009/9/11 7,000 AD-9-0011（6期）收據  99他3883卷二 第302頁 381 鄭景中 2009/10/14 7,500 AD-9-0011（7期）收據  99他3883卷二 第298頁 382 盧克明 2009/8/11 7,000 AB-8-0014（7期）收據  99他3883卷二 第80頁 383 盧克明 2009/9/21 7,000 AB-8-0014（4期）收據  99他3883卷二 第98頁 384 賴佳玲 2009/7/29 57,900 竹南信用合作社匯出匯款收執聯 合庫西臺中  0000-000-000000 99他3884卷 第22頁 385 賴佳玲 2009/8/28 82,500 竹南信用合作社匯出匯款收執聯 合庫西臺中  0000-000-000000 99他3884卷 第21頁 386 賴佳玲 2009/8/31 12,500 入新會款1會收據  99他3883卷二 第176頁 387 賴佳玲 3009/8/31 12,500 入新會款1會收據 重複，同編號386 101金訴14卷三 第172頁反面 388 賴佳玲 2009/9/14 12,500 入新會款1會收據  99他3883卷二 第194頁 389 賴佳玲 2009/9/14 12,500 入新會款1會收據 重複，同編號388 101金訴14卷三 第172頁反面 390 賴佳玲 2009/10/14 25,000 入新會款2會收據  101金訴14卷三 第169頁反面 391 賴佳玲 2009/10/30 12,500 入新會款1會收據  99他3883卷二 第197頁 392 賴佳玲 2009/10/30 12,500 入新會款1會收據 重複，同編號391 101金訴14卷三 第173頁反面 393 賴佳玲 2009/10/30 14,700 AD-9-0016（1 期）收據  99他3883卷二 第204頁 394 賴佳玲 2009/10/30 14,700 AD-9-0016（1 期）收據 重複，同編號393 101金訴14卷三 第171頁反面 395 賴佳玲 2009/10/30 14,700 AD-9-0016（1 期）收據 重複，同編號393 101金訴14卷三 第170頁反面 396 賴佳玲 2009/11/30 14,400 AD-9-0016（2 期）收據  101金訴14卷三 第171頁反面 397 賴佳玲 2009/11/30 14,400 AD-9-0016（2 期）收據 重複，同編號396 101金訴14卷三 第170頁反面 398 賴宗薰 2009/2/6 25,000 大慶互助聯誼會收據0000000（入新會款2會）  101金訴14卷三 第37、52頁 399 賴宗薰 2009/2/12 117,200 合作金庫銀行員林分行存款憑條 合庫西臺中  0000-000-000000 101金訴14卷三 第34、49頁 400 賴宗薰 2009/2/12 117,200 大慶互助聯誼會收據0000000 重複，同編號399 101金訴14卷三 第37、52頁 401 賴宗薰 2009/3/16 90,000 合作金庫銀行員林分行存款憑條 合庫西臺中  0000-000-000000 101金訴14卷三 第34、49頁 402 賴宗薰 2009/3/16 90,000 大慶互助聯誼會收據0000000第1期會款（12期） 重複，同編號401  101金訴14卷三 第35、50頁 403 賴宗薰 2009/4/9 82,500 合作金庫銀行員林分行存款憑條 合庫西臺中  0000-000-000000 101金訴14卷三 第34、49頁 404 賴宗薰 2009/4/9 82,500 大慶互助聯誼會收據0000000（第2期會款（10會）） 重複，同編號403 101金訴14卷三 第36、51頁 405 賴宗薰 2009/5/13 82,500 合作金庫銀行員林分行存款憑條 合庫西臺中  0000-000-000000 101金訴14卷三 第33、48頁 406 賴宗薰 2009/6/11 30,800 合作金庫銀行員林分行存款憑條 合庫西臺中  0000-000-000000 101金訴14卷三 第33、48頁 407 賴宗薰 2009/8/12 3,700 AC-9-0011（6期）收據  99他3883卷二 第127頁 408 賴宗薰 2009/9/14 67,500 AC-9-0011（7期）收據  99他3883卷二 第132頁 409 賴宗薰 2009/9/14 67,500 合作金庫銀行員林分行存款憑條 合庫西臺中  0000-000-000000 101金訴14卷三 第33、48頁 410 賴宗薰 2009/10/20 60,000 AD-9-0011（8期）收據 更正原所載收據號碼 99他3883卷二 第135頁 411 賴宥玲 2009/10/30 12,500 入新會款1會收據  101金訴14卷三 第176頁 412 賴宥玲 2009/10/30 12,500 入新會款1會收據 重複，同編號411 99他3883卷二 第180頁 413 賴宥玲 2009/12/2 7,350 AD-9-0017（1期）收據  101金訴14卷三 第176頁 414 賴箴言 2009/8/18 63,000 AB-9-0012（6期）收據  99他3883卷二 第146頁 415 賴箴言 2009/8/27 22,050 AD-9-0012（5期）收據  99他3883卷二 第140頁 416 賴箴言 2009/9/16 105,000 AD-9-0013（4期）、 AB-9-0012（7期）收據  99他3883卷二 第159頁 417 賴箴言 2009/10/19 63,000 AB-9-0012（8期）收據  99他3883卷二 第152頁 418 賴箴言 2009/10/19 42,000 AD-9-0013（5期）收據  99他3883卷二 第272頁 419 賴箴言 2009/10/19 22,500 AD-9-0012（6期）收據  99他3883卷二 第314頁 420 賴箴言 2009/10/27 14,600 AD-9-0012（7期）收據  99他3883卷二 第315頁 421 謝巫秀妹 2009/4/23 140,000 郵政跨行匯款申請書 合庫西臺中  0000-000-000000 101金訴14卷三 第122頁 422 謝巫秀妹 2009/5/21 67,700 郵政跨行匯款申請書 合庫西臺中  0000-000-000000 101金訴14卷三 第123頁 423 謝巫秀妹 2009/6/22 50,400 郵政跨行匯款申請書 合庫西臺中  0000-000-000000 101金訴14卷三 第124頁 424 謝巫秀妹 2009/7/21 75,000 合作金庫銀行存款憑條 合庫西臺中  0000-000-000000 101金訴14卷三 第125頁 425 謝巫秀妹 2009/8/21 37,500 AE-9-0012（4期）收據  99他3883卷二 第342頁 426 謝巫秀妹 2009/8/21 75,000 合作金庫銀行存款憑條 合庫西臺中  0000-000-000000 101金訴14卷三 第126頁 427 謝巫秀妹 2009/9/22 37,500 AE-9-0012（5期）收據  99他3883卷二 第346頁 428 謝巫秀妹 2009/9/22 13,500 合作金庫銀行存款憑條 合庫西臺中  0000-000-000000 101金訴14卷三 第127頁 429 謝巫秀妹 2009/10/27 30,000 AE-9-0012（6期）收據  99他3883卷二 第345頁 430 謝春生 2009/8/21 37,500 AE-9-0012（4期）收據 更正原所載日期 99他3883卷二 第343頁 431 謝春生 2009/9/21 37,500 AE-9-0012（5期）收據  99他3883卷二 第347頁 432 謝春生 2009/10/21 37,500 AE-9-0012（6期）收據  99他3883卷二 第344頁 433 謝裕華 2009/4/6 25,000 郵政跨行匯款申請書 合庫西臺中  0000-000-000000 101金訴14卷三 第121頁 434 謝裕華 2009/11/23 60,000 合作金庫銀行存款憑條 合庫西臺中  0000-000-000000 101金訴14卷三 第127頁 435 顏小榆 2009/8/6 43,600 AC-8-0013（7期）收據 會款30,000 扣抵得標金額 73,600－30,000 ＝43,600 99他3883卷二 第60頁 436 顏小榆 2009/9/9 30,000 AC-8-0013（8期）收據  99他3883卷二 第64頁 437 廖秀琴 2009/9/14 7,000 AB-9-0012（7期）收據 重複，同編號314 99他3883卷一 第256頁 438 劉美姿 2009/12/4 22,050 陽信商業銀行匯款收執聯 合庫西臺中  0000-000-000000 99他3883卷一 第241頁 439 （不詳） 2009/6/3 7,000 大慶互助聯誼會收據001278  99他3883卷一 第238頁 440 白金莉 2009/7/28 7,100 大慶互助聯誼會收據0000000  99他3883卷一 第229頁 441 白金莉 2009/7/1 7,000 大慶互助聯誼會收據0000000  99他3883卷一 第229頁 442 王昆煌 2009/12/2 14,700 郵政自動櫃員機交易明細表 合庫西臺中  0000-000-000000 99他3883卷一 第215頁 443 吳富羚 2009/10/28 7,350 AD-9-0016（1期）收據 重複，同編號85 99他3883卷一 第52頁 444 吳富羚 2009/8/12 7,500 AE-9-0015（1期）收據 ⑴重複，同編號75 ⑵更正原所載金額 99他3883卷一 第47頁 445 吳富羚 2009/10/28 7,350 AD-9-0016（1期）收據 重複，同編號85 99他3883卷一 第6頁 446 蔣心怡 2009/9/26 7,500 AD-9-0012（6期）收據  99他3883卷二 第319頁 447 蔣心怡 2009/10/21 7,300 AD-9-0012（7期）收據 重複，同編號375 99他3883卷二 第312頁 448 劉裕萌 2009/10/15 14,500 AC-9-0011、  AB-9-0012收據 更正原所載日期 99他3883卷二 第137頁 449 吳寶羚 2009/10/30 75,000 AE-9-0013（5期）收據 重複，同編號108 99他3884卷 第35頁 450 巫達興 2008/12/12 200,000 大慶互助聯誼會收據0000000 ⑴重複，同編號118 ⑵更正原所載日期年份 101金訴14卷三 第68頁 451 王素勤  2009/3/17 7,500 大慶互助聯誼會收據0000000（第4期會款1會） 重複，同編號16 101金訴14卷三 第156頁 452 王素勤  2009/6/15 7,250 合作金庫銀行存款憑條 ⑴重複，同編號18 ⑵合庫西臺中  0000-000-000000 101金訴14卷三 第159頁 453 賴佳玲 2009/7/29 57,900 竹南信用合作社會款回執聯 合庫西臺中  0000-000-000000 99他3883卷三 第173頁反面 454 賴佳玲 2009/8/28 82,500 竹南信用合作社會款回執聯 合庫西臺中  0000-000-000000 99他3883卷三 第174頁反面 455 楊素貞 2009/1/5 150,000 第一商業銀行會款申請書回條 合庫西臺中  0000-000-000000 101金訴14卷四 第279頁 456 徐詹選 2009/4/9 7,500 大慶互助聯誼會收據0000000 重複，同編號166 101金訴14卷三 第254頁 457 陳奕廷 2009/4/9 7,500 大慶互助聯誼會收據0000000 重複，同編號216 101金訴14卷三 第255頁 458 陳麗瑛 2009/8/11 7,200 AD-9-0014（2期）收據 重複，同編號243 101金訴14卷三 第20頁 459 張惠心 2009/9/30 11,600 AD-9-0011收據 檢察官未列入 99他3883卷二 第72頁                        總計金額00000000元